appear	verbal nounالْمَصْدَر		verbal nounالْمَصْدَر		verbal nounالْمَصْدَر		verbal nounالْمَصْدَر		verbal nounالْمَصْدَر		verbal nounالْمَصْدَر		ظُهُور‎	ẓuhūr	ظُهُور‎	ẓuhūr	ظُهُور‎	ẓuhūr	ظُهُور‎	ẓuhūr	ظُهُور‎	ẓuhūr	ظُهُور‎	ẓuhūr	ظُهُور‎	ẓuhūr
appear	active participleاِسْم الْفَاعِل		active participleاِسْم الْفَاعِل		active participleاِسْم الْفَاعِل		active participleاِسْم الْفَاعِل		active participleاِسْم الْفَاعِل		active participleاِسْم الْفَاعِل		ظَاهِر‎	ẓāhir	ظَاهِر‎	ẓāhir	ظَاهِر‎	ẓāhir	ظَاهِر‎	ẓāhir	ظَاهِر‎	ẓāhir	ظَاهِر‎	ẓāhir	ظَاهِر‎	ẓāhir
appear	passive participleاِسْم الْمَفْعُول		passive participleاِسْم الْمَفْعُول		passive participleاِسْم الْمَفْعُول		passive participleاِسْم الْمَفْعُول		passive participleاِسْم الْمَفْعُول		passive participleاِسْم الْمَفْعُول		مَظْهُور‎	maẓhūr	مَظْهُور‎	maẓhūr	مَظْهُور‎	maẓhūr	مَظْهُور‎	maẓhūr	مَظْهُور‎	maẓhūr	مَظْهُور‎	maẓhūr	مَظْهُور‎	maẓhūr
appear	active voiceالْفِعْل الْمَعْلُوم		active voiceالْفِعْل الْمَعْلُوم		active voiceالْفِعْل الْمَعْلُوم		active voiceالْفِعْل الْمَعْلُوم		active voiceالْفِعْل الْمَعْلُوم		active voiceالْفِعْل الْمَعْلُوم		active voiceالْفِعْل الْمَعْلُوم		active voiceالْفِعْل الْمَعْلُوم		active voiceالْفِعْل الْمَعْلُوم		active voiceالْفِعْل الْمَعْلُوم		active voiceالْفِعْل الْمَعْلُوم		active voiceالْفِعْل الْمَعْلُوم			
appear					singularالْمُفْرَد		singularالْمُفْرَد		singularالْمُفْرَد				dualالْمُثَنَّى		dualالْمُثَنَّى				pluralالْجَمْع		pluralالْجَمْع		pluralالْجَمْع			
appear					1st personالْمُتَكَلِّم		2nd personالْمُخَاطَب		3rd personالْغَائِب				2nd personالْمُخَاطَب		3rd personالْغَائِب				1st personالْمُتَكَلِّم		2nd personالْمُخَاطَب		3rd personالْغَائِب			
appear	past (perfect) indicativeالْمَاضِي		m		ظَهَرْتُ‎	ẓahartu	ظَهَرْتَ‎	ẓaharta	ظَهَرَ	ẓahara			ظَهَرْتُمَا‎	ẓahartumā	ظَهَرَا‎	ẓaharā			ظَهَرْنَا‎	ẓaharnā	ظَهَرْتُمْ‎	ẓahartum	ظَهَرُوا‎	ẓaharū		
appear	past (perfect) indicativeالْمَاضِي		f		ظَهَرْتُ‎	ẓahartu	ظَهَرْتِ‎	ẓaharti	ظَهَرَتْ‎	ẓaharat			ظَهَرْتُمَا‎	ẓahartumā	ظَهَرَتَا‎	ẓaharatā			ظَهَرْنَا‎	ẓaharnā	ظَهَرْتُنَّ‎	ẓahartunna	ظَهَرْنَ‎	ẓaharna		
appear	non-past (imperfect) indicativeالْمُضَارِع الْمَرْفُوع		m		أَظْهَرُ‎	ʔaẓharu	تَظْهَرُ‎	taẓharu	يَظْهَرُ‎	yaẓharu			تَظْهَرَانِ‎	taẓharāni	يَظْهَرَانِ‎	yaẓharāni			نَظْهَرُ‎	naẓharu	تَظْهَرُونَ‎	taẓharūna	يَظْهَرُونَ‎	yaẓharūna		
appear	non-past (imperfect) indicativeالْمُضَارِع الْمَرْفُوع		f		أَظْهَرُ‎	ʔaẓharu	تَظْهَرِينَ‎	taẓharīna	تَظْهَرُ‎	taẓharu			تَظْهَرَانِ‎	taẓharāni	تَظْهَرَانِ‎	taẓharāni			نَظْهَرُ‎	naẓharu	تَظْهَرْنَ‎	taẓharna	يَظْهَرْنَ‎	yaẓharna		
appear	subjunctiveالْمُضَارِع الْمَنْصُوب		m		أَظْهَرَ‎	ʔaẓhara	تَظْهَرَ‎	taẓhara	يَظْهَرَ‎	yaẓhara			تَظْهَرَا‎	taẓharā	يَظْهَرَا‎	yaẓharā			نَظْهَرَ‎	naẓhara	تَظْهَرُوا‎	taẓharū	يَظْهَرُوا‎	yaẓharū		
appear	subjunctiveالْمُضَارِع الْمَنْصُوب		f		أَظْهَرَ‎	ʔaẓhara	تَظْهَرِي‎	taẓharī	تَظْهَرَ‎	taẓhara			تَظْهَرَا‎	taẓharā	تَظْهَرَا‎	taẓharā			نَظْهَرَ‎	naẓhara	تَظْهَرْنَ‎	taẓharna	يَظْهَرْنَ‎	yaẓharna		
appear	jussiveالْمُضَارِع الْمَجْزُوم		m		أَظْهَرْ‎	ʔaẓhar	تَظْهَرْ‎	taẓhar	يَظْهَرْ‎	yaẓhar			تَظْهَرَا‎	taẓharā	يَظْهَرَا‎	yaẓharā			نَظْهَرْ‎	naẓhar	تَظْهَرُوا‎	taẓharū	يَظْهَرُوا‎	yaẓharū		
appear	jussiveالْمُضَارِع الْمَجْزُوم		f		أَظْهَرْ‎	ʔaẓhar	تَظْهَرِي‎	taẓharī	تَظْهَرْ‎	taẓhar			تَظْهَرَا‎	taẓharā	تَظْهَرَا‎	taẓharā			نَظْهَرْ‎	naẓhar	تَظْهَرْنَ‎	taẓharna	يَظْهَرْنَ‎	yaẓharna		
appear	imperativeالْأَمْر		m				اِظْهَرْ‎	iẓhar					اِظْهَرَا‎	iẓharā							اِظْهَرُوا‎	iẓharū				
appear	imperativeالْأَمْر		f				اِظْهَرِي‎	iẓharī					اِظْهَرَا‎	iẓharā							اِظْهَرْنَ‎	iẓharna				
appear	passive voiceالْفِعْل الْمَجْهُول		passive voiceالْفِعْل الْمَجْهُول		passive voiceالْفِعْل الْمَجْهُول		passive voiceالْفِعْل الْمَجْهُول		passive voiceالْفِعْل الْمَجْهُول		passive voiceالْفِعْل الْمَجْهُول		passive voiceالْفِعْل الْمَجْهُول		passive voiceالْفِعْل الْمَجْهُول		passive voiceالْفِعْل الْمَجْهُول		passive voiceالْفِعْل الْمَجْهُول		passive voiceالْفِعْل الْمَجْهُول		passive voiceالْفِعْل الْمَجْهُول			
appear					singularالْمُفْرَد		singularالْمُفْرَد		singularالْمُفْرَد				dualالْمُثَنَّى		dualالْمُثَنَّى				pluralالْجَمْع		pluralالْجَمْع		pluralالْجَمْع			
appear					1st personالْمُتَكَلِّم		2nd personالْمُخَاطَب		3rd personالْغَائِب				2nd personالْمُخَاطَب		3rd personالْغَائِب				1st personالْمُتَكَلِّم		2nd personالْمُخَاطَب		3rd personالْغَائِب			
appear	past (perfect) indicativeالْمَاضِي		m		ظُهِرْتُ‎	ẓuhirtu	ظُهِرْتَ‎	ẓuhirta	ظُهِرَ	ẓuhira			ظُهِرْتُمَا‎	ẓuhirtumā	ظُهِرَا‎	ẓuhirā			ظُهِرْنَا‎	ẓuhirnā	ظُهِرْتُمْ‎	ẓuhirtum	ظُهِرُوا‎	ẓuhirū		
appear	past (perfect) indicativeالْمَاضِي		f		ظُهِرْتُ‎	ẓuhirtu	ظُهِرْتِ‎	ẓuhirti	ظُهِرَتْ‎	ẓuhirat			ظُهِرْتُمَا‎	ẓuhirtumā	ظُهِرَتَا‎	ẓuhiratā			ظُهِرْنَا‎	ẓuhirnā	ظُهِرْتُنَّ‎	ẓuhirtunna	ظُهِرْنَ‎	ẓuhirna		
appear	non-past (imperfect) indicativeالْمُضَارِع الْمَرْفُوع		m		أُظْهَرُ‎	ʔuẓharu	تُظْهَرُ‎	tuẓharu	يُظْهَرُ‎	yuẓharu			تُظْهَرَانِ‎	tuẓharāni	يُظْهَرَانِ‎	yuẓharāni			نُظْهَرُ‎	nuẓharu	تُظْهَرُونَ‎	tuẓharūna	يُظْهَرُونَ‎	yuẓharūna		
appear	non-past (imperfect) indicativeالْمُضَارِع الْمَرْفُوع		f		أُظْهَرُ‎	ʔuẓharu	تُظْهَرِينَ‎	tuẓharīna	تُظْهَرُ‎	tuẓharu			تُظْهَرَانِ‎	tuẓharāni	تُظْهَرَانِ‎	tuẓharāni			نُظْهَرُ‎	nuẓharu	تُظْهَرْنَ‎	tuẓharna	يُظْهَرْنَ‎	yuẓharna		
appear	subjunctiveالْمُضَارِع الْمَنْصُوب		m		أُظْهَرَ‎	ʔuẓhara	تُظْهَرَ‎	tuẓhara	يُظْهَرَ‎	yuẓhara			تُظْهَرَا‎	tuẓharā	يُظْهَرَا‎	yuẓharā			نُظْهَرَ‎	nuẓhara	تُظْهَرُوا‎	tuẓharū	يُظْهَرُوا‎	yuẓharū		
appear	subjunctiveالْمُضَارِع الْمَنْصُوب		f		أُظْهَرَ‎	ʔuẓhara	تُظْهَرِي‎	tuẓharī	تُظْهَرَ‎	tuẓhara			تُظْهَرَا‎	tuẓharā	تُظْهَرَا‎	tuẓharā			نُظْهَرَ‎	nuẓhara	تُظْهَرْنَ‎	tuẓharna	يُظْهَرْنَ‎	yuẓharna		
appear	jussiveالْمُضَارِع الْمَجْزُوم		m		أُظْهَرْ‎	ʔuẓhar	تُظْهَرْ‎	tuẓhar	يُظْهَرْ‎	yuẓhar			تُظْهَرَا‎	tuẓharā	يُظْهَرَا‎	yuẓharā			نُظْهَرْ‎	nuẓhar	تُظْهَرُوا‎	tuẓharū	يُظْهَرُوا‎	yuẓharū		
appear	jussiveالْمُضَارِع الْمَجْزُوم		f		أُظْهَرْ‎	ʔuẓhar	تُظْهَرِي‎	tuẓharī	تُظْهَرْ‎	tuẓhar			تُظْهَرَا‎	tuẓharā	تُظْهَرَا‎	tuẓharā			نُظْهَرْ‎	nuẓhar	تُظْهَرْنَ‎	tuẓharna	يُظْهَرْنَ‎	yuẓharna		
appear	verbal nounالْمَصْدَر		verbal nounالْمَصْدَر		verbal nounالْمَصْدَر		verbal nounالْمَصْدَر		verbal nounالْمَصْدَر		verbal nounالْمَصْدَر		تَظْهِير‎	taẓhīr	تَظْهِير‎	taẓhīr	تَظْهِير‎	taẓhīr	تَظْهِير‎	taẓhīr	تَظْهِير‎	taẓhīr	تَظْهِير‎	taẓhīr	تَظْهِير‎	taẓhīr
appear	active participleاِسْم الْفَاعِل		active participleاِسْم الْفَاعِل		active participleاِسْم الْفَاعِل		active participleاِسْم الْفَاعِل		active participleاِسْم الْفَاعِل		active participleاِسْم الْفَاعِل		مُظَهِّر‎	muẓahhir	مُظَهِّر‎	muẓahhir	مُظَهِّر‎	muẓahhir	مُظَهِّر‎	muẓahhir	مُظَهِّر‎	muẓahhir	مُظَهِّر‎	muẓahhir	مُظَهِّر‎	muẓahhir
appear	passive participleاِسْم الْمَفْعُول		passive participleاِسْم الْمَفْعُول		passive participleاِسْم الْمَفْعُول		passive participleاِسْم الْمَفْعُول		passive participleاِسْم الْمَفْعُول		passive participleاِسْم الْمَفْعُول		مُظَهَّر‎	muẓahhar	مُظَهَّر‎	muẓahhar	مُظَهَّر‎	muẓahhar	مُظَهَّر‎	muẓahhar	مُظَهَّر‎	muẓahhar	مُظَهَّر‎	muẓahhar	مُظَهَّر‎	muẓahhar
appear	active voiceالْفِعْل الْمَعْلُوم		active voiceالْفِعْل الْمَعْلُوم		active voiceالْفِعْل الْمَعْلُوم		active voiceالْفِعْل الْمَعْلُوم		active voiceالْفِعْل الْمَعْلُوم		active voiceالْفِعْل الْمَعْلُوم		active voiceالْفِعْل الْمَعْلُوم		active voiceالْفِعْل الْمَعْلُوم		active voiceالْفِعْل الْمَعْلُوم		active voiceالْفِعْل الْمَعْلُوم		active voiceالْفِعْل الْمَعْلُوم		active voiceالْفِعْل الْمَعْلُوم			
appear					singularالْمُفْرَد		singularالْمُفْرَد		singularالْمُفْرَد				dualالْمُثَنَّى		dualالْمُثَنَّى				pluralالْجَمْع		pluralالْجَمْع		pluralالْجَمْع			
appear					1st personالْمُتَكَلِّم		2nd personالْمُخَاطَب		3rd personالْغَائِب				2nd personالْمُخَاطَب		3rd personالْغَائِب				1st personالْمُتَكَلِّم		2nd personالْمُخَاطَب		3rd personالْغَائِب			
appear	past (perfect) indicativeالْمَاضِي		m		ظَهَّرْتُ‎	ẓahhartu	ظَهَّرْتَ‎	ẓahharta	ظَهَّرَ	ẓahhara			ظَهَّرْتُمَا‎	ẓahhartumā	ظَهَّرَا‎	ẓahharā			ظَهَّرْنَا‎	ẓahharnā	ظَهَّرْتُمْ‎	ẓahhartum	ظَهَّرُوا‎	ẓahharū		
appear	past (perfect) indicativeالْمَاضِي		f		ظَهَّرْتُ‎	ẓahhartu	ظَهَّرْتِ‎	ẓahharti	ظَهَّرَتْ‎	ẓahharat			ظَهَّرْتُمَا‎	ẓahhartumā	ظَهَّرَتَا‎	ẓahharatā			ظَهَّرْنَا‎	ẓahharnā	ظَهَّرْتُنَّ‎	ẓahhartunna	ظَهَّرْنَ‎	ẓahharna		
appear	non-past (imperfect) indicativeالْمُضَارِع الْمَرْفُوع		m		أُظَهِّرُ‎	ʔuẓahhiru	تُظَهِّرُ‎	tuẓahhiru	يُظَهِّرُ‎	yuẓahhiru			تُظَهِّرَانِ‎	tuẓahhirāni	يُظَهِّرَانِ‎	yuẓahhirāni			نُظَهِّرُ‎	nuẓahhiru	تُظَهِّرُونَ‎	tuẓahhirūna	يُظَهِّرُونَ‎	yuẓahhirūna		
appear	non-past (imperfect) indicativeالْمُضَارِع الْمَرْفُوع		f		أُظَهِّرُ‎	ʔuẓahhiru	تُظَهِّرِينَ‎	tuẓahhirīna	تُظَهِّرُ‎	tuẓahhiru			تُظَهِّرَانِ‎	tuẓahhirāni	تُظَهِّرَانِ‎	tuẓahhirāni			نُظَهِّرُ‎	nuẓahhiru	تُظَهِّرْنَ‎	tuẓahhirna	يُظَهِّرْنَ‎	yuẓahhirna		
appear	subjunctiveالْمُضَارِع الْمَنْصُوب		m		أُظَهِّرَ‎	ʔuẓahhira	تُظَهِّرَ‎	tuẓahhira	يُظَهِّرَ‎	yuẓahhira			تُظَهِّرَا‎	tuẓahhirā	يُظَهِّرَا‎	yuẓahhirā			نُظَهِّرَ‎	nuẓahhira	تُظَهِّرُوا‎	tuẓahhirū	يُظَهِّرُوا‎	yuẓahhirū		
appear	subjunctiveالْمُضَارِع الْمَنْصُوب		f		أُظَهِّرَ‎	ʔuẓahhira	تُظَهِّرِي‎	tuẓahhirī	تُظَهِّرَ‎	tuẓahhira			تُظَهِّرَا‎	tuẓahhirā	تُظَهِّرَا‎	tuẓahhirā			نُظَهِّرَ‎	nuẓahhira	تُظَهِّرْنَ‎	tuẓahhirna	يُظَهِّرْنَ‎	yuẓahhirna		
appear	jussiveالْمُضَارِع الْمَجْزُوم		m		أُظَهِّرْ‎	ʔuẓahhir	تُظَهِّرْ‎	tuẓahhir	يُظَهِّرْ‎	yuẓahhir			تُظَهِّرَا‎	tuẓahhirā	يُظَهِّرَا‎	yuẓahhirā			نُظَهِّرْ‎	nuẓahhir	تُظَهِّرُوا‎	tuẓahhirū	يُظَهِّرُوا‎	yuẓahhirū		
appear	jussiveالْمُضَارِع الْمَجْزُوم		f		أُظَهِّرْ‎	ʔuẓahhir	تُظَهِّرِي‎	tuẓahhirī	تُظَهِّرْ‎	tuẓahhir			تُظَهِّرَا‎	tuẓahhirā	تُظَهِّرَا‎	tuẓahhirā			نُظَهِّرْ‎	nuẓahhir	تُظَهِّرْنَ‎	tuẓahhirna	يُظَهِّرْنَ‎	yuẓahhirna		
appear	imperativeالْأَمْر		m				ظَهِّرْ	ẓahhir					ظَهِّرَا‎	ẓahhirā							ظَهِّرُوا‎	ẓahhirū				
appear	imperativeالْأَمْر		f				ظَهِّرِي‎	ẓahhirī					ظَهِّرَا‎	ẓahhirā							ظَهِّرْنَ‎	ẓahhirna				
appear	passive voiceالْفِعْل الْمَجْهُول		passive voiceالْفِعْل الْمَجْهُول		passive voiceالْفِعْل الْمَجْهُول		passive voiceالْفِعْل الْمَجْهُول		passive voiceالْفِعْل الْمَجْهُول		passive voiceالْفِعْل الْمَجْهُول		passive voiceالْفِعْل الْمَجْهُول		passive voiceالْفِعْل الْمَجْهُول		passive voiceالْفِعْل الْمَجْهُول		passive voiceالْفِعْل الْمَجْهُول		passive voiceالْفِعْل الْمَجْهُول		passive voiceالْفِعْل الْمَجْهُول			
appear					singularالْمُفْرَد		singularالْمُفْرَد		singularالْمُفْرَد				dualالْمُثَنَّى		dualالْمُثَنَّى				pluralالْجَمْع		pluralالْجَمْع		pluralالْجَمْع			
appear					1st personالْمُتَكَلِّم		2nd personالْمُخَاطَب		3rd personالْغَائِب				2nd personالْمُخَاطَب		3rd personالْغَائِب				1st personالْمُتَكَلِّم		2nd personالْمُخَاطَب		3rd personالْغَائِب			
appear	past (perfect) indicativeالْمَاضِي		m		ظُهِّرْتُ‎	ẓuhhirtu	ظُهِّرْتَ‎	ẓuhhirta	ظُهِّرَ	ẓuhhira			ظُهِّرْتُمَا‎	ẓuhhirtumā	ظُهِّرَا‎	ẓuhhirā			ظُهِّرْنَا‎	ẓuhhirnā	ظُهِّرْتُمْ‎	ẓuhhirtum	ظُهِّرُوا‎	ẓuhhirū		
appear	past (perfect) indicativeالْمَاضِي		f		ظُهِّرْتُ‎	ẓuhhirtu	ظُهِّرْتِ‎	ẓuhhirti	ظُهِّرَتْ‎	ẓuhhirat			ظُهِّرْتُمَا‎	ẓuhhirtumā	ظُهِّرَتَا‎	ẓuhhiratā			ظُهِّرْنَا‎	ẓuhhirnā	ظُهِّرْتُنَّ‎	ẓuhhirtunna	ظُهِّرْنَ‎	ẓuhhirna		
appear	non-past (imperfect) indicativeالْمُضَارِع الْمَرْفُوع		m		أُظَهَّرُ‎	ʔuẓahharu	تُظَهَّرُ‎	tuẓahharu	يُظَهَّرُ‎	yuẓahharu			تُظَهَّرَانِ‎	tuẓahharāni	يُظَهَّرَانِ‎	yuẓahharāni			نُظَهَّرُ‎	nuẓahharu	تُظَهَّرُونَ‎	tuẓahharūna	يُظَهَّرُونَ‎	yuẓahharūna		
appear	non-past (imperfect) indicativeالْمُضَارِع الْمَرْفُوع		f		أُظَهَّرُ‎	ʔuẓahharu	تُظَهَّرِينَ‎	tuẓahharīna	تُظَهَّرُ‎	tuẓahharu			تُظَهَّرَانِ‎	tuẓahharāni	تُظَهَّرَانِ‎	tuẓahharāni			نُظَهَّرُ‎	nuẓahharu	تُظَهَّرْنَ‎	tuẓahharna	يُظَهَّرْنَ‎	yuẓahharna		
appear	subjunctiveالْمُضَارِع الْمَنْصُوب		m		أُظَهَّرَ‎	ʔuẓahhara	تُظَهَّرَ‎	tuẓahhara	يُظَهَّرَ‎	yuẓahhara			تُظَهَّرَا‎	tuẓahharā	يُظَهَّرَا‎	yuẓahharā			نُظَهَّرَ‎	nuẓahhara	تُظَهَّرُوا‎	tuẓahharū	يُظَهَّرُوا‎	yuẓahharū		
appear	subjunctiveالْمُضَارِع الْمَنْصُوب		f		أُظَهَّرَ‎	ʔuẓahhara	تُظَهَّرِي‎	tuẓahharī	تُظَهَّرَ‎	tuẓahhara			تُظَهَّرَا‎	tuẓahharā	تُظَهَّرَا‎	tuẓahharā			نُظَهَّرَ‎	nuẓahhara	تُظَهَّرْنَ‎	tuẓahharna	يُظَهَّرْنَ‎	yuẓahharna		
appear	jussiveالْمُضَارِع الْمَجْزُوم		m		أُظَهَّرْ‎	ʔuẓahhar	تُظَهَّرْ‎	tuẓahhar	يُظَهَّرْ‎	yuẓahhar			تُظَهَّرَا‎	tuẓahharā	يُظَهَّرَا‎	yuẓahharā			نُظَهَّرْ‎	nuẓahhar	تُظَهَّرُوا‎	tuẓahharū	يُظَهَّرُوا‎	yuẓahharū		
appear	jussiveالْمُضَارِع الْمَجْزُوم		f		أُظَهَّرْ‎	ʔuẓahhar	تُظَهَّرِي‎	tuẓahharī	تُظَهَّرْ‎	tuẓahhar			تُظَهَّرَا‎	tuẓahharā	تُظَهَّرَا‎	tuẓahharā			نُظَهَّرْ‎	nuẓahhar	تُظَهَّرْنَ‎	tuẓahharna	يُظَهَّرْنَ‎	yuẓahharna		
be-inherently	verbal nounsالْمَصَادِر				verbal nounsالْمَصَادِر				verbal nounsالْمَصَادِر				verbal nounsالْمَصَادِر				verbal nounsالْمَصَادِر				verbal nounsالْمَصَادِر				كَوْن‎ or كِيَان‎ or كَيْنُونَة‎ or  or 	kawn	kiyān	kaynūna	كَوْن‎ or كِيَان‎ or كَيْنُونَة‎ or  or 	kawn	kiyān	kaynūna	كَوْن‎ or كِيَان‎ or كَيْنُونَة‎ or  or 	kawn	kiyān	kaynūna	كَوْن‎ or كِيَان‎ or كَيْنُونَة‎ or  or 	kawn	kiyān	kaynūna	كَوْن‎ or كِيَان‎ or كَيْنُونَة‎ or  or 	kawn	kiyān	kaynūna	كَوْن‎ or كِيَان‎ or كَيْنُونَة‎ or  or 	kawn	kiyān	kaynūna	كَوْن‎ or كِيَان‎ or كَيْنُونَة‎ or  or 	kawn	kiyān	kaynūna
be-inherently	active participleاِسْم الْفَاعِل				active participleاِسْم الْفَاعِل				active participleاِسْم الْفَاعِل				active participleاِسْم الْفَاعِل				active participleاِسْم الْفَاعِل				active participleاِسْم الْفَاعِل				كَائِن‎	kāʔin			كَائِن‎	kāʔin			كَائِن‎	kāʔin			كَائِن‎	kāʔin			كَائِن‎	kāʔin			كَائِن‎	kāʔin			كَائِن‎	kāʔin		
be-inherently	active voiceالْفِعْل الْمَعْلُوم				active voiceالْفِعْل الْمَعْلُوم				active voiceالْفِعْل الْمَعْلُوم				active voiceالْفِعْل الْمَعْلُوم				active voiceالْفِعْل الْمَعْلُوم				active voiceالْفِعْل الْمَعْلُوم				active voiceالْفِعْل الْمَعْلُوم				active voiceالْفِعْل الْمَعْلُوم				active voiceالْفِعْل الْمَعْلُوم				active voiceالْفِعْل الْمَعْلُوم				active voiceالْفِعْل الْمَعْلُوم				active voiceالْفِعْل الْمَعْلُوم							
be-inherently									singularالْمُفْرَد				singularالْمُفْرَد				singularالْمُفْرَد								dualالْمُثَنَّى				dualالْمُثَنَّى								pluralالْجَمْع				pluralالْجَمْع				pluralالْجَمْع							
be-inherently									1st personالْمُتَكَلِّم				2nd personالْمُخَاطَب				3rd personالْغَائِب								2nd personالْمُخَاطَب				3rd personالْغَائِب								1st personالْمُتَكَلِّم				2nd personالْمُخَاطَب				3rd personالْغَائِب							
be-inherently	past (perfect) indicativeالْمَاضِي				m				كُنْتُ‎	kuntu			كُنْتَ‎	kunta			كَانَ	kāna							كُنْتُمَا‎	kuntumā			كَانَا‎	kānā							كُنَّا‎	kunnā			كُنْتُمْ‎	kuntum			كَانُوا‎	kānū						
be-inherently	past (perfect) indicativeالْمَاضِي				f				كُنْتُ‎	kuntu			كُنْتِ‎	kunti			كَانَتْ‎	kānat							كُنْتُمَا‎	kuntumā			كَانَتَا‎	kānatā							كُنَّا‎	kunnā			كُنْتُنَّ‎	kuntunna			كُنَّ‎	kunna						
be-inherently	non-past (imperfect) indicativeالْمُضَارِع الْمَرْفُوع				m				أَكُونُ‎	ʔakūnu			تَكُونُ‎	takūnu			يَكُونُ‎	yakūnu							تَكُونَانِ‎	takūnāni			يَكُونَانِ‎	yakūnāni							نَكُونُ‎	nakūnu			تَكُونُونَ‎	takūnūna			يَكُونُونَ‎	yakūnūna						
be-inherently	non-past (imperfect) indicativeالْمُضَارِع الْمَرْفُوع				f				أَكُونُ‎	ʔakūnu			تَكُونِينَ‎	takūnīna			تَكُونُ‎	takūnu							تَكُونَانِ‎	takūnāni			تَكُونَانِ‎	takūnāni							نَكُونُ‎	nakūnu			تَكُنَّ‎	takunna			يَكُنَّ‎	yakunna						
be-inherently	subjunctiveالْمُضَارِع الْمَنْصُوب				m				أَكُونَ‎	ʔakūna			تَكُونَ‎	takūna			يَكُونَ‎	yakūna							تَكُونَا‎	takūnā			يَكُونَا‎	yakūnā							نَكُونَ‎	nakūna			تَكُونُوا‎	takūnū			يَكُونُوا‎	yakūnū						
be-inherently	subjunctiveالْمُضَارِع الْمَنْصُوب				f				أَكُونَ‎	ʔakūna			تَكُونِي‎	takūnī			تَكُونَ‎	takūna							تَكُونَا‎	takūnā			تَكُونَا‎	takūnā							نَكُونَ‎	nakūna			تَكُنَّ‎	takunna			يَكُنَّ‎	yakunna						
be-inherently	jussiveالْمُضَارِع الْمَجْزُوم				m				أَكُنْ‎	ʔakun			تَكُنْ‎	takun			يَكُنْ‎	yakun							تَكُونَا‎	takūnā			يَكُونَا‎	yakūnā							نَكُنْ‎	nakun			تَكُونُوا‎	takūnū			يَكُونُوا‎	yakūnū						
be-inherently	jussiveالْمُضَارِع الْمَجْزُوم				f				أَكُنْ‎	ʔakun			تَكُونِي‎	takūnī			تَكُنْ‎	takun							تَكُونَا‎	takūnā			تَكُونَا‎	takūnā							نَكُنْ‎	nakun			تَكُنَّ‎	takunna			يَكُنَّ‎	yakunna						
be-inherently	imperativeالْأَمْر				m								كُنْ‎	kun											كُونَا‎	kūnā															كُونُوا‎	kūnū										
be-inherently	imperativeالْأَمْر				f								كُونِي‎	kūnī											كُونَا‎	kūnā															كُنَّ‎	kunna										
be-momentarily	verbal nounsالْمَصَادِر				verbal nounsالْمَصَادِر				verbal nounsالْمَصَادِر				verbal nounsالْمَصَادِر				verbal nounsالْمَصَادِر				verbal nounsالْمَصَادِر				كَوْن‎ or كِيَان‎ or كَيْنُونَة‎ or  or 	kawn	kiyān	kaynūna	كَوْن‎ or كِيَان‎ or كَيْنُونَة‎ or  or 	kawn	kiyān	kaynūna	كَوْن‎ or كِيَان‎ or كَيْنُونَة‎ or  or 	kawn	kiyān	kaynūna	كَوْن‎ or كِيَان‎ or كَيْنُونَة‎ or  or 	kawn	kiyān	kaynūna	كَوْن‎ or كِيَان‎ or كَيْنُونَة‎ or  or 	kawn	kiyān	kaynūna	كَوْن‎ or كِيَان‎ or كَيْنُونَة‎ or  or 	kawn	kiyān	kaynūna	كَوْن‎ or كِيَان‎ or كَيْنُونَة‎ or  or 	kawn	kiyān	kaynūna
be-momentarily	active participleاِسْم الْفَاعِل				active participleاِسْم الْفَاعِل				active participleاِسْم الْفَاعِل				active participleاِسْم الْفَاعِل				active participleاِسْم الْفَاعِل				active participleاِسْم الْفَاعِل				كَائِن‎	kāʔin			كَائِن‎	kāʔin			كَائِن‎	kāʔin			كَائِن‎	kāʔin			كَائِن‎	kāʔin			كَائِن‎	kāʔin			كَائِن‎	kāʔin		
be-momentarily	active voiceالْفِعْل الْمَعْلُوم				active voiceالْفِعْل الْمَعْلُوم				active voiceالْفِعْل الْمَعْلُوم				active voiceالْفِعْل الْمَعْلُوم				active voiceالْفِعْل الْمَعْلُوم				active voiceالْفِعْل الْمَعْلُوم				active voiceالْفِعْل الْمَعْلُوم				active voiceالْفِعْل الْمَعْلُوم				active voiceالْفِعْل الْمَعْلُوم				active voiceالْفِعْل الْمَعْلُوم				active voiceالْفِعْل الْمَعْلُوم				active voiceالْفِعْل الْمَعْلُوم							
be-momentarily									singularالْمُفْرَد				singularالْمُفْرَد				singularالْمُفْرَد								dualالْمُثَنَّى				dualالْمُثَنَّى								pluralالْجَمْع				pluralالْجَمْع				pluralالْجَمْع							
be-momentarily									1st personالْمُتَكَلِّم				2nd personالْمُخَاطَب				3rd personالْغَائِب								2nd personالْمُخَاطَب				3rd personالْغَائِب								1st personالْمُتَكَلِّم				2nd personالْمُخَاطَب				3rd personالْغَائِب							
be-momentarily	past (perfect) indicativeالْمَاضِي				m				كُنْتُ‎	kuntu			كُنْتَ‎	kunta			كَانَ	kāna							كُنْتُمَا‎	kuntumā			كَانَا‎	kānā							كُنَّا‎	kunnā			كُنْتُمْ‎	kuntum			كَانُوا‎	kānū						
be-momentarily	past (perfect) indicativeالْمَاضِي				f				كُنْتُ‎	kuntu			كُنْتِ‎	kunti			كَانَتْ‎	kānat							كُنْتُمَا‎	kuntumā			كَانَتَا‎	kānatā							كُنَّا‎	kunnā			كُنْتُنَّ‎	kuntunna			كُنَّ‎	kunna						
be-momentarily	non-past (imperfect) indicativeالْمُضَارِع الْمَرْفُوع				m				أَكُونُ‎	ʔakūnu			تَكُونُ‎	takūnu			يَكُونُ‎	yakūnu							تَكُونَانِ‎	takūnāni			يَكُونَانِ‎	yakūnāni							نَكُونُ‎	nakūnu			تَكُونُونَ‎	takūnūna			يَكُونُونَ‎	yakūnūna						
be-momentarily	non-past (imperfect) indicativeالْمُضَارِع الْمَرْفُوع				f				أَكُونُ‎	ʔakūnu			تَكُونِينَ‎	takūnīna			تَكُونُ‎	takūnu							تَكُونَانِ‎	takūnāni			تَكُونَانِ‎	takūnāni							نَكُونُ‎	nakūnu			تَكُنَّ‎	takunna			يَكُنَّ‎	yakunna						
be-momentarily	subjunctiveالْمُضَارِع الْمَنْصُوب				m				أَكُونَ‎	ʔakūna			تَكُونَ‎	takūna			يَكُونَ‎	yakūna							تَكُونَا‎	takūnā			يَكُونَا‎	yakūnā							نَكُونَ‎	nakūna			تَكُونُوا‎	takūnū			يَكُونُوا‎	yakūnū						
be-momentarily	subjunctiveالْمُضَارِع الْمَنْصُوب				f				أَكُونَ‎	ʔakūna			تَكُونِي‎	takūnī			تَكُونَ‎	takūna							تَكُونَا‎	takūnā			تَكُونَا‎	takūnā							نَكُونَ‎	nakūna			تَكُنَّ‎	takunna			يَكُنَّ‎	yakunna						
be-momentarily	jussiveالْمُضَارِع الْمَجْزُوم				m				أَكُنْ‎	ʔakun			تَكُنْ‎	takun			يَكُنْ‎	yakun							تَكُونَا‎	takūnā			يَكُونَا‎	yakūnā							نَكُنْ‎	nakun			تَكُونُوا‎	takūnū			يَكُونُوا‎	yakūnū						
be-momentarily	jussiveالْمُضَارِع الْمَجْزُوم				f				أَكُنْ‎	ʔakun			تَكُونِي‎	takūnī			تَكُنْ‎	takun							تَكُونَا‎	takūnā			تَكُونَا‎	takūnā							نَكُنْ‎	nakun			تَكُنَّ‎	takunna			يَكُنَّ‎	yakunna						
be-momentarily	imperativeالْأَمْر				m								كُنْ‎	kun											كُونَا‎	kūnā															كُونُوا‎	kūnū										
be-momentarily	imperativeالْأَمْر				f								كُونِي‎	kūnī											كُونَا‎	kūnā															كُنَّ‎	kunna										
change	verbal nounالْمَصْدَر		verbal nounالْمَصْدَر		verbal nounالْمَصْدَر		verbal nounالْمَصْدَر		verbal nounالْمَصْدَر		verbal nounالْمَصْدَر		تَغَيُّر	taḡayyur	تَغَيُّر	taḡayyur	تَغَيُّر	taḡayyur	تَغَيُّر	taḡayyur	تَغَيُّر	taḡayyur	تَغَيُّر	taḡayyur	تَغَيُّر	taḡayyur
change	active participleاِسْم الْفَاعِل		active participleاِسْم الْفَاعِل		active participleاِسْم الْفَاعِل		active participleاِسْم الْفَاعِل		active participleاِسْم الْفَاعِل		active participleاِسْم الْفَاعِل		مُتَغَيِّر‎	mutaḡayyir	مُتَغَيِّر‎	mutaḡayyir	مُتَغَيِّر‎	mutaḡayyir	مُتَغَيِّر‎	mutaḡayyir	مُتَغَيِّر‎	mutaḡayyir	مُتَغَيِّر‎	mutaḡayyir	مُتَغَيِّر‎	mutaḡayyir
change	passive participleاِسْم الْمَفْعُول		passive participleاِسْم الْمَفْعُول		passive participleاِسْم الْمَفْعُول		passive participleاِسْم الْمَفْعُول		passive participleاِسْم الْمَفْعُول		passive participleاِسْم الْمَفْعُول		مُتَغَيَّر‎	mutaḡayyar	مُتَغَيَّر‎	mutaḡayyar	مُتَغَيَّر‎	mutaḡayyar	مُتَغَيَّر‎	mutaḡayyar	مُتَغَيَّر‎	mutaḡayyar	مُتَغَيَّر‎	mutaḡayyar	مُتَغَيَّر‎	mutaḡayyar
change	active voiceالْفِعْل الْمَعْلُوم		active voiceالْفِعْل الْمَعْلُوم		active voiceالْفِعْل الْمَعْلُوم		active voiceالْفِعْل الْمَعْلُوم		active voiceالْفِعْل الْمَعْلُوم		active voiceالْفِعْل الْمَعْلُوم		active voiceالْفِعْل الْمَعْلُوم		active voiceالْفِعْل الْمَعْلُوم		active voiceالْفِعْل الْمَعْلُوم		active voiceالْفِعْل الْمَعْلُوم		active voiceالْفِعْل الْمَعْلُوم		active voiceالْفِعْل الْمَعْلُوم			
change					singularالْمُفْرَد		singularالْمُفْرَد		singularالْمُفْرَد				dualالْمُثَنَّى		dualالْمُثَنَّى				pluralالْجَمْع		pluralالْجَمْع		pluralالْجَمْع			
change					1st personالْمُتَكَلِّم		2nd personالْمُخَاطَب		3rd personالْغَائِب				2nd personالْمُخَاطَب		3rd personالْغَائِب				1st personالْمُتَكَلِّم		2nd personالْمُخَاطَب		3rd personالْغَائِب			
change	past (perfect) indicativeالْمَاضِي		m		تَغَيَّرْتُ‎	taḡayyartu	تَغَيَّرْتَ‎	taḡayyarta	تَغَيَّرَ	taḡayyara			تَغَيَّرْتُمَا‎	taḡayyartumā	تَغَيَّرَا‎	taḡayyarā			تَغَيَّرْنَا‎	taḡayyarnā	تَغَيَّرْتُمْ‎	taḡayyartum	تَغَيَّرُوا‎	taḡayyarū		
change	past (perfect) indicativeالْمَاضِي		f		تَغَيَّرْتُ‎	taḡayyartu	تَغَيَّرْتِ‎	taḡayyarti	تَغَيَّرَتْ‎	taḡayyarat			تَغَيَّرْتُمَا‎	taḡayyartumā	تَغَيَّرَتَا‎	taḡayyaratā			تَغَيَّرْنَا‎	taḡayyarnā	تَغَيَّرْتُنَّ‎	taḡayyartunna	تَغَيَّرْنَ‎	taḡayyarna		
change	non-past (imperfect) indicativeالْمُضَارِع الْمَرْفُوع		m		أَتَغَيَّرُ‎	ʔataḡayyaru	تَتَغَيَّرُ‎	tataḡayyaru	يَتَغَيَّرُ‎	yataḡayyaru			تَتَغَيَّرَانِ‎	tataḡayyarāni	يَتَغَيَّرَانِ‎	yataḡayyarāni			نَتَغَيَّرُ‎	nataḡayyaru	تَتَغَيَّرُونَ‎	tataḡayyarūna	يَتَغَيَّرُونَ‎	yataḡayyarūna		
change	non-past (imperfect) indicativeالْمُضَارِع الْمَرْفُوع		f		أَتَغَيَّرُ‎	ʔataḡayyaru	تَتَغَيَّرِينَ‎	tataḡayyarīna	تَتَغَيَّرُ‎	tataḡayyaru			تَتَغَيَّرَانِ‎	tataḡayyarāni	تَتَغَيَّرَانِ‎	tataḡayyarāni			نَتَغَيَّرُ‎	nataḡayyaru	تَتَغَيَّرْنَ‎	tataḡayyarna	يَتَغَيَّرْنَ‎	yataḡayyarna		
change	subjunctiveالْمُضَارِع الْمَنْصُوب		m		أَتَغَيَّرَ‎	ʔataḡayyara	تَتَغَيَّرَ‎	tataḡayyara	يَتَغَيَّرَ‎	yataḡayyara			تَتَغَيَّرَا‎	tataḡayyarā	يَتَغَيَّرَا‎	yataḡayyarā			نَتَغَيَّرَ‎	nataḡayyara	تَتَغَيَّرُوا‎	tataḡayyarū	يَتَغَيَّرُوا‎	yataḡayyarū		
change	subjunctiveالْمُضَارِع الْمَنْصُوب		f		أَتَغَيَّرَ‎	ʔataḡayyara	تَتَغَيَّرِي‎	tataḡayyarī	تَتَغَيَّرَ‎	tataḡayyara			تَتَغَيَّرَا‎	tataḡayyarā	تَتَغَيَّرَا‎	tataḡayyarā			نَتَغَيَّرَ‎	nataḡayyara	تَتَغَيَّرْنَ‎	tataḡayyarna	يَتَغَيَّرْنَ‎	yataḡayyarna		
change	jussiveالْمُضَارِع الْمَجْزُوم		m		أَتَغَيَّرْ‎	ʔataḡayyar	تَتَغَيَّرْ‎	tataḡayyar	يَتَغَيَّرْ‎	yataḡayyar			تَتَغَيَّرَا‎	tataḡayyarā	يَتَغَيَّرَا‎	yataḡayyarā			نَتَغَيَّرْ‎	nataḡayyar	تَتَغَيَّرُوا‎	tataḡayyarū	يَتَغَيَّرُوا‎	yataḡayyarū		
change	jussiveالْمُضَارِع الْمَجْزُوم		f		أَتَغَيَّرْ‎	ʔataḡayyar	تَتَغَيَّرِي‎	tataḡayyarī	تَتَغَيَّرْ‎	tataḡayyar			تَتَغَيَّرَا‎	tataḡayyarā	تَتَغَيَّرَا‎	tataḡayyarā			نَتَغَيَّرْ‎	nataḡayyar	تَتَغَيَّرْنَ‎	tataḡayyarna	يَتَغَيَّرْنَ‎	yataḡayyarna		
change	imperativeالْأَمْر		m				تَغَيَّرْ	taḡayyar					تَغَيَّرَا‎	taḡayyarā							تَغَيَّرُوا‎	taḡayyarū				
change	imperativeالْأَمْر		f				تَغَيَّرِي‎	taḡayyarī					تَغَيَّرَا‎	taḡayyarā							تَغَيَّرْنَ‎	taḡayyarna				
change	passive voiceالْفِعْل الْمَجْهُول		passive voiceالْفِعْل الْمَجْهُول		passive voiceالْفِعْل الْمَجْهُول		passive voiceالْفِعْل الْمَجْهُول		passive voiceالْفِعْل الْمَجْهُول		passive voiceالْفِعْل الْمَجْهُول		passive voiceالْفِعْل الْمَجْهُول		passive voiceالْفِعْل الْمَجْهُول		passive voiceالْفِعْل الْمَجْهُول		passive voiceالْفِعْل الْمَجْهُول		passive voiceالْفِعْل الْمَجْهُول		passive voiceالْفِعْل الْمَجْهُول			
change					singularالْمُفْرَد		singularالْمُفْرَد		singularالْمُفْرَد				dualالْمُثَنَّى		dualالْمُثَنَّى				pluralالْجَمْع		pluralالْجَمْع		pluralالْجَمْع			
change					1st personالْمُتَكَلِّم		2nd personالْمُخَاطَب		3rd personالْغَائِب				2nd personالْمُخَاطَب		3rd personالْغَائِب				1st personالْمُتَكَلِّم		2nd personالْمُخَاطَب		3rd personالْغَائِب			
change	past (perfect) indicativeالْمَاضِي		m		—		—		تُغُيِّرَ	tuḡuyyira			—		—				—		—		—			
change	past (perfect) indicativeالْمَاضِي		f		—		—		—				—		—				—		—		—			
change	non-past (imperfect) indicativeالْمُضَارِع الْمَرْفُوع		m		—		—		يُتَغَيَّرُ‎	yutaḡayyaru			—		—				—		—		—			
change	non-past (imperfect) indicativeالْمُضَارِع الْمَرْفُوع		f		—		—		—				—		—				—		—		—			
change	subjunctiveالْمُضَارِع الْمَنْصُوب		m		—		—		يُتَغَيَّرَ‎	yutaḡayyara			—		—				—		—		—			
change	subjunctiveالْمُضَارِع الْمَنْصُوب		f		—		—		—				—		—				—		—		—			
change	jussiveالْمُضَارِع الْمَجْزُوم		m		—		—		يُتَغَيَّرْ‎	yutaḡayyar			—		—				—		—		—			
change	jussiveالْمُضَارِع الْمَجْزُوم		f		—		—		—				—		—				—		—		—			
climb	verbal nounالْمَصْدَر		verbal nounالْمَصْدَر		verbal nounالْمَصْدَر		verbal nounالْمَصْدَر		verbal nounالْمَصْدَر		verbal nounالْمَصْدَر		تَسَلُّق	tasalluq	تَسَلُّق	tasalluq	تَسَلُّق	tasalluq	تَسَلُّق	tasalluq	تَسَلُّق	tasalluq	تَسَلُّق	tasalluq	تَسَلُّق	tasalluq
climb	active participleاِسْم الْفَاعِل		active participleاِسْم الْفَاعِل		active participleاِسْم الْفَاعِل		active participleاِسْم الْفَاعِل		active participleاِسْم الْفَاعِل		active participleاِسْم الْفَاعِل		مُتَسَلِّق‎	mutasalliq	مُتَسَلِّق‎	mutasalliq	مُتَسَلِّق‎	mutasalliq	مُتَسَلِّق‎	mutasalliq	مُتَسَلِّق‎	mutasalliq	مُتَسَلِّق‎	mutasalliq	مُتَسَلِّق‎	mutasalliq
climb	passive participleاِسْم الْمَفْعُول		passive participleاِسْم الْمَفْعُول		passive participleاِسْم الْمَفْعُول		passive participleاِسْم الْمَفْعُول		passive participleاِسْم الْمَفْعُول		passive participleاِسْم الْمَفْعُول		مُتَسَلَّق‎	mutasallaq	مُتَسَلَّق‎	mutasallaq	مُتَسَلَّق‎	mutasallaq	مُتَسَلَّق‎	mutasallaq	مُتَسَلَّق‎	mutasallaq	مُتَسَلَّق‎	mutasallaq	مُتَسَلَّق‎	mutasallaq
climb	active voiceالْفِعْل الْمَعْلُوم		active voiceالْفِعْل الْمَعْلُوم		active voiceالْفِعْل الْمَعْلُوم		active voiceالْفِعْل الْمَعْلُوم		active voiceالْفِعْل الْمَعْلُوم		active voiceالْفِعْل الْمَعْلُوم		active voiceالْفِعْل الْمَعْلُوم		active voiceالْفِعْل الْمَعْلُوم		active voiceالْفِعْل الْمَعْلُوم		active voiceالْفِعْل الْمَعْلُوم		active voiceالْفِعْل الْمَعْلُوم		active voiceالْفِعْل الْمَعْلُوم			
climb					singularالْمُفْرَد		singularالْمُفْرَد		singularالْمُفْرَد				dualالْمُثَنَّى		dualالْمُثَنَّى				pluralالْجَمْع		pluralالْجَمْع		pluralالْجَمْع			
climb					1st personالْمُتَكَلِّم		2nd personالْمُخَاطَب		3rd personالْغَائِب				2nd personالْمُخَاطَب		3rd personالْغَائِب				1st personالْمُتَكَلِّم		2nd personالْمُخَاطَب		3rd personالْغَائِب			
climb	past (perfect) indicativeالْمَاضِي		m		تَسَلَّقْتُ‎	tasallaqtu	تَسَلَّقْتَ‎	tasallaqta	تَسَلَّقَ	tasallaqa			تَسَلَّقْتُمَا‎	tasallaqtumā	تَسَلَّقَا‎	tasallaqā			تَسَلَّقْنَا‎	tasallaqnā	تَسَلَّقْتُمْ‎	tasallaqtum	تَسَلَّقُوا‎	tasallaqū		
climb	past (perfect) indicativeالْمَاضِي		f		تَسَلَّقْتُ‎	tasallaqtu	تَسَلَّقْتِ‎	tasallaqti	تَسَلَّقَتْ‎	tasallaqat			تَسَلَّقْتُمَا‎	tasallaqtumā	تَسَلَّقَتَا‎	tasallaqatā			تَسَلَّقْنَا‎	tasallaqnā	تَسَلَّقْتُنَّ‎	tasallaqtunna	تَسَلَّقْنَ‎	tasallaqna		
climb	non-past (imperfect) indicativeالْمُضَارِع الْمَرْفُوع		m		أَتَسَلَّقُ‎	ʔatasallaqu	تَتَسَلَّقُ‎	tatasallaqu	يَتَسَلَّقُ‎	yatasallaqu			تَتَسَلَّقَانِ‎	tatasallaqāni	يَتَسَلَّقَانِ‎	yatasallaqāni			نَتَسَلَّقُ‎	natasallaqu	تَتَسَلَّقُونَ‎	tatasallaqūna	يَتَسَلَّقُونَ‎	yatasallaqūna		
climb	non-past (imperfect) indicativeالْمُضَارِع الْمَرْفُوع		f		أَتَسَلَّقُ‎	ʔatasallaqu	تَتَسَلَّقِينَ‎	tatasallaqīna	تَتَسَلَّقُ‎	tatasallaqu			تَتَسَلَّقَانِ‎	tatasallaqāni	تَتَسَلَّقَانِ‎	tatasallaqāni			نَتَسَلَّقُ‎	natasallaqu	تَتَسَلَّقْنَ‎	tatasallaqna	يَتَسَلَّقْنَ‎	yatasallaqna		
climb	subjunctiveالْمُضَارِع الْمَنْصُوب		m		أَتَسَلَّقَ‎	ʔatasallaqa	تَتَسَلَّقَ‎	tatasallaqa	يَتَسَلَّقَ‎	yatasallaqa			تَتَسَلَّقَا‎	tatasallaqā	يَتَسَلَّقَا‎	yatasallaqā			نَتَسَلَّقَ‎	natasallaqa	تَتَسَلَّقُوا‎	tatasallaqū	يَتَسَلَّقُوا‎	yatasallaqū		
climb	subjunctiveالْمُضَارِع الْمَنْصُوب		f		أَتَسَلَّقَ‎	ʔatasallaqa	تَتَسَلَّقِي‎	tatasallaqī	تَتَسَلَّقَ‎	tatasallaqa			تَتَسَلَّقَا‎	tatasallaqā	تَتَسَلَّقَا‎	tatasallaqā			نَتَسَلَّقَ‎	natasallaqa	تَتَسَلَّقْنَ‎	tatasallaqna	يَتَسَلَّقْنَ‎	yatasallaqna		
climb	jussiveالْمُضَارِع الْمَجْزُوم		m		أَتَسَلَّقْ‎	ʔatasallaq	تَتَسَلَّقْ‎	tatasallaq	يَتَسَلَّقْ‎	yatasallaq			تَتَسَلَّقَا‎	tatasallaqā	يَتَسَلَّقَا‎	yatasallaqā			نَتَسَلَّقْ‎	natasallaq	تَتَسَلَّقُوا‎	tatasallaqū	يَتَسَلَّقُوا‎	yatasallaqū		
climb	jussiveالْمُضَارِع الْمَجْزُوم		f		أَتَسَلَّقْ‎	ʔatasallaq	تَتَسَلَّقِي‎	tatasallaqī	تَتَسَلَّقْ‎	tatasallaq			تَتَسَلَّقَا‎	tatasallaqā	تَتَسَلَّقَا‎	tatasallaqā			نَتَسَلَّقْ‎	natasallaq	تَتَسَلَّقْنَ‎	tatasallaqna	يَتَسَلَّقْنَ‎	yatasallaqna		
climb	imperativeالْأَمْر		m				تَسَلَّقْ	tasallaq					تَسَلَّقَا‎	tasallaqā							تَسَلَّقُوا‎	tasallaqū				
climb	imperativeالْأَمْر		f				تَسَلَّقِي‎	tasallaqī					تَسَلَّقَا‎	tasallaqā							تَسَلَّقْنَ‎	tasallaqna				
climb	passive voiceالْفِعْل الْمَجْهُول		passive voiceالْفِعْل الْمَجْهُول		passive voiceالْفِعْل الْمَجْهُول		passive voiceالْفِعْل الْمَجْهُول		passive voiceالْفِعْل الْمَجْهُول		passive voiceالْفِعْل الْمَجْهُول		passive voiceالْفِعْل الْمَجْهُول		passive voiceالْفِعْل الْمَجْهُول		passive voiceالْفِعْل الْمَجْهُول		passive voiceالْفِعْل الْمَجْهُول		passive voiceالْفِعْل الْمَجْهُول		passive voiceالْفِعْل الْمَجْهُول			
climb					singularالْمُفْرَد		singularالْمُفْرَد		singularالْمُفْرَد				dualالْمُثَنَّى		dualالْمُثَنَّى				pluralالْجَمْع		pluralالْجَمْع		pluralالْجَمْع			
climb					1st personالْمُتَكَلِّم		2nd personالْمُخَاطَب		3rd personالْغَائِب				2nd personالْمُخَاطَب		3rd personالْغَائِب				1st personالْمُتَكَلِّم		2nd personالْمُخَاطَب		3rd personالْغَائِب			
climb	past (perfect) indicativeالْمَاضِي		m		تُسُلِّقْتُ‎	tusulliqtu	تُسُلِّقْتَ‎	tusulliqta	تُسُلِّقَ	tusulliqa			تُسُلِّقْتُمَا‎	tusulliqtumā	تُسُلِّقَا‎	tusulliqā			تُسُلِّقْنَا‎	tusulliqnā	تُسُلِّقْتُمْ‎	tusulliqtum	تُسُلِّقُوا‎	tusulliqū		
climb	past (perfect) indicativeالْمَاضِي		f		تُسُلِّقْتُ‎	tusulliqtu	تُسُلِّقْتِ‎	tusulliqti	تُسُلِّقَتْ‎	tusulliqat			تُسُلِّقْتُمَا‎	tusulliqtumā	تُسُلِّقَتَا‎	tusulliqatā			تُسُلِّقْنَا‎	tusulliqnā	تُسُلِّقْتُنَّ‎	tusulliqtunna	تُسُلِّقْنَ‎	tusulliqna		
climb	non-past (imperfect) indicativeالْمُضَارِع الْمَرْفُوع		m		أُتَسَلَّقُ‎	ʔutasallaqu	تُتَسَلَّقُ‎	tutasallaqu	يُتَسَلَّقُ‎	yutasallaqu			تُتَسَلَّقَانِ‎	tutasallaqāni	يُتَسَلَّقَانِ‎	yutasallaqāni			نُتَسَلَّقُ‎	nutasallaqu	تُتَسَلَّقُونَ‎	tutasallaqūna	يُتَسَلَّقُونَ‎	yutasallaqūna		
climb	non-past (imperfect) indicativeالْمُضَارِع الْمَرْفُوع		f		أُتَسَلَّقُ‎	ʔutasallaqu	تُتَسَلَّقِينَ‎	tutasallaqīna	تُتَسَلَّقُ‎	tutasallaqu			تُتَسَلَّقَانِ‎	tutasallaqāni	تُتَسَلَّقَانِ‎	tutasallaqāni			نُتَسَلَّقُ‎	nutasallaqu	تُتَسَلَّقْنَ‎	tutasallaqna	يُتَسَلَّقْنَ‎	yutasallaqna		
climb	subjunctiveالْمُضَارِع الْمَنْصُوب		m		أُتَسَلَّقَ‎	ʔutasallaqa	تُتَسَلَّقَ‎	tutasallaqa	يُتَسَلَّقَ‎	yutasallaqa			تُتَسَلَّقَا‎	tutasallaqā	يُتَسَلَّقَا‎	yutasallaqā			نُتَسَلَّقَ‎	nutasallaqa	تُتَسَلَّقُوا‎	tutasallaqū	يُتَسَلَّقُوا‎	yutasallaqū		
climb	subjunctiveالْمُضَارِع الْمَنْصُوب		f		أُتَسَلَّقَ‎	ʔutasallaqa	تُتَسَلَّقِي‎	tutasallaqī	تُتَسَلَّقَ‎	tutasallaqa			تُتَسَلَّقَا‎	tutasallaqā	تُتَسَلَّقَا‎	tutasallaqā			نُتَسَلَّقَ‎	nutasallaqa	تُتَسَلَّقْنَ‎	tutasallaqna	يُتَسَلَّقْنَ‎	yutasallaqna		
climb	jussiveالْمُضَارِع الْمَجْزُوم		m		أُتَسَلَّقْ‎	ʔutasallaq	تُتَسَلَّقْ‎	tutasallaq	يُتَسَلَّقْ‎	yutasallaq			تُتَسَلَّقَا‎	tutasallaqā	يُتَسَلَّقَا‎	yutasallaqā			نُتَسَلَّقْ‎	nutasallaq	تُتَسَلَّقُوا‎	tutasallaqū	يُتَسَلَّقُوا‎	yutasallaqū		
climb	jussiveالْمُضَارِع الْمَجْزُوم		f		أُتَسَلَّقْ‎	ʔutasallaq	تُتَسَلَّقِي‎	tutasallaqī	تُتَسَلَّقْ‎	tutasallaq			تُتَسَلَّقَا‎	tutasallaqā	تُتَسَلَّقَا‎	tutasallaqā			نُتَسَلَّقْ‎	nutasallaq	تُتَسَلَّقْنَ‎	tutasallaqna	يُتَسَلَّقْنَ‎	yutasallaqna		
cool	verbal nounsالْمَصَادِر			verbal nounsالْمَصَادِر			verbal nounsالْمَصَادِر			verbal nounsالْمَصَادِر			verbal nounsالْمَصَادِر			verbal nounsالْمَصَادِر			بَرْد or بُرُود‎ or 	bard	burūd	بَرْد or بُرُود‎ or 	bard	burūd	بَرْد or بُرُود‎ or 	bard	burūd	بَرْد or بُرُود‎ or 	bard	burūd	بَرْد or بُرُود‎ or 	bard	burūd	بَرْد or بُرُود‎ or 	bard	burūd	بَرْد or بُرُود‎ or 	bard	burūd
cool	active participleاِسْم الْفَاعِل			active participleاِسْم الْفَاعِل			active participleاِسْم الْفَاعِل			active participleاِسْم الْفَاعِل			active participleاِسْم الْفَاعِل			active participleاِسْم الْفَاعِل			بَارِد‎	bārid		بَارِد‎	bārid		بَارِد‎	bārid		بَارِد‎	bārid		بَارِد‎	bārid		بَارِد‎	bārid		بَارِد‎	bārid	
cool	passive participleاِسْم الْمَفْعُول			passive participleاِسْم الْمَفْعُول			passive participleاِسْم الْمَفْعُول			passive participleاِسْم الْمَفْعُول			passive participleاِسْم الْمَفْعُول			passive participleاِسْم الْمَفْعُول			مَبْرُود‎	mabrūd		مَبْرُود‎	mabrūd		مَبْرُود‎	mabrūd		مَبْرُود‎	mabrūd		مَبْرُود‎	mabrūd		مَبْرُود‎	mabrūd		مَبْرُود‎	mabrūd	
cool	active voiceالْفِعْل الْمَعْلُوم			active voiceالْفِعْل الْمَعْلُوم			active voiceالْفِعْل الْمَعْلُوم			active voiceالْفِعْل الْمَعْلُوم			active voiceالْفِعْل الْمَعْلُوم			active voiceالْفِعْل الْمَعْلُوم			active voiceالْفِعْل الْمَعْلُوم			active voiceالْفِعْل الْمَعْلُوم			active voiceالْفِعْل الْمَعْلُوم			active voiceالْفِعْل الْمَعْلُوم			active voiceالْفِعْل الْمَعْلُوم			active voiceالْفِعْل الْمَعْلُوم					
cool							singularالْمُفْرَد			singularالْمُفْرَد			singularالْمُفْرَد						dualالْمُثَنَّى			dualالْمُثَنَّى						pluralالْجَمْع			pluralالْجَمْع			pluralالْجَمْع					
cool							1st personالْمُتَكَلِّم			2nd personالْمُخَاطَب			3rd personالْغَائِب						2nd personالْمُخَاطَب			3rd personالْغَائِب						1st personالْمُتَكَلِّم			2nd personالْمُخَاطَب			3rd personالْغَائِب					
cool	past (perfect) indicativeالْمَاضِي			m			بَرَدْتُ‎	baradtu		بَرَدْتَ‎	baradta		بَرَدَ	barada					بَرَدْتُمَا‎	baradtumā		بَرَدَا‎	baradā					بَرَدْنَا‎	baradnā		بَرَدْتُمْ‎	baradtum		بَرَدُوا‎	baradū				
cool	past (perfect) indicativeالْمَاضِي			f			بَرَدْتُ‎	baradtu		بَرَدْتِ‎	baradti		بَرَدَتْ‎	baradat					بَرَدْتُمَا‎	baradtumā		بَرَدَتَا‎	baradatā					بَرَدْنَا‎	baradnā		بَرَدْتُنَّ‎	baradtunna		بَرَدْنَ‎	baradna				
cool	non-past (imperfect) indicativeالْمُضَارِع الْمَرْفُوع			m			أَبْرُدُ‎	ʔabrudu		تَبْرُدُ‎	tabrudu		يَبْرُدُ‎	yabrudu					تَبْرُدَانِ‎	tabrudāni		يَبْرُدَانِ‎	yabrudāni					نَبْرُدُ‎	nabrudu		تَبْرُدُونَ‎	tabrudūna		يَبْرُدُونَ‎	yabrudūna				
cool	non-past (imperfect) indicativeالْمُضَارِع الْمَرْفُوع			f			أَبْرُدُ‎	ʔabrudu		تَبْرُدِينَ‎	tabrudīna		تَبْرُدُ‎	tabrudu					تَبْرُدَانِ‎	tabrudāni		تَبْرُدَانِ‎	tabrudāni					نَبْرُدُ‎	nabrudu		تَبْرُدْنَ‎	tabrudna		يَبْرُدْنَ‎	yabrudna				
cool	subjunctiveالْمُضَارِع الْمَنْصُوب			m			أَبْرُدَ‎	ʔabruda		تَبْرُدَ‎	tabruda		يَبْرُدَ‎	yabruda					تَبْرُدَا‎	tabrudā		يَبْرُدَا‎	yabrudā					نَبْرُدَ‎	nabruda		تَبْرُدُوا‎	tabrudū		يَبْرُدُوا‎	yabrudū				
cool	subjunctiveالْمُضَارِع الْمَنْصُوب			f			أَبْرُدَ‎	ʔabruda		تَبْرُدِي‎	tabrudī		تَبْرُدَ‎	tabruda					تَبْرُدَا‎	tabrudā		تَبْرُدَا‎	tabrudā					نَبْرُدَ‎	nabruda		تَبْرُدْنَ‎	tabrudna		يَبْرُدْنَ‎	yabrudna				
cool	jussiveالْمُضَارِع الْمَجْزُوم			m			أَبْرُدْ‎	ʔabrud		تَبْرُدْ‎	tabrud		يَبْرُدْ‎	yabrud					تَبْرُدَا‎	tabrudā		يَبْرُدَا‎	yabrudā					نَبْرُدْ‎	nabrud		تَبْرُدُوا‎	tabrudū		يَبْرُدُوا‎	yabrudū				
cool	jussiveالْمُضَارِع الْمَجْزُوم			f			أَبْرُدْ‎	ʔabrud		تَبْرُدِي‎	tabrudī		تَبْرُدْ‎	tabrud					تَبْرُدَا‎	tabrudā		تَبْرُدَا‎	tabrudā					نَبْرُدْ‎	nabrud		تَبْرُدْنَ‎	tabrudna		يَبْرُدْنَ‎	yabrudna				
cool	imperativeالْأَمْر			m						اُبْرُدْ‎	ubrud								اُبْرُدَا‎	ubrudā											اُبْرُدُوا‎	ubrudū							
cool	imperativeالْأَمْر			f						اُبْرُدِي‎	ubrudī								اُبْرُدَا‎	ubrudā											اُبْرُدْنَ‎	ubrudna							
cool	passive voiceالْفِعْل الْمَجْهُول			passive voiceالْفِعْل الْمَجْهُول			passive voiceالْفِعْل الْمَجْهُول			passive voiceالْفِعْل الْمَجْهُول			passive voiceالْفِعْل الْمَجْهُول			passive voiceالْفِعْل الْمَجْهُول			passive voiceالْفِعْل الْمَجْهُول			passive voiceالْفِعْل الْمَجْهُول			passive voiceالْفِعْل الْمَجْهُول			passive voiceالْفِعْل الْمَجْهُول			passive voiceالْفِعْل الْمَجْهُول			passive voiceالْفِعْل الْمَجْهُول					
cool							singularالْمُفْرَد			singularالْمُفْرَد			singularالْمُفْرَد						dualالْمُثَنَّى			dualالْمُثَنَّى						pluralالْجَمْع			pluralالْجَمْع			pluralالْجَمْع					
cool							1st personالْمُتَكَلِّم			2nd personالْمُخَاطَب			3rd personالْغَائِب						2nd personالْمُخَاطَب			3rd personالْغَائِب						1st personالْمُتَكَلِّم			2nd personالْمُخَاطَب			3rd personالْغَائِب					
cool	past (perfect) indicativeالْمَاضِي			m			بُرِدْتُ‎	buridtu		بُرِدْتَ‎	buridta		بُرِدَ	burida					بُرِدْتُمَا‎	buridtumā		بُرِدَا‎	buridā					بُرِدْنَا‎	buridnā		بُرِدْتُمْ‎	buridtum		بُرِدُوا‎	buridū				
cool	past (perfect) indicativeالْمَاضِي			f			بُرِدْتُ‎	buridtu		بُرِدْتِ‎	buridti		بُرِدَتْ‎	buridat					بُرِدْتُمَا‎	buridtumā		بُرِدَتَا‎	buridatā					بُرِدْنَا‎	buridnā		بُرِدْتُنَّ‎	buridtunna		بُرِدْنَ‎	buridna				
cool	non-past (imperfect) indicativeالْمُضَارِع الْمَرْفُوع			m			أُبْرَدُ‎	ʔubradu		تُبْرَدُ‎	tubradu		يُبْرَدُ‎	yubradu					تُبْرَدَانِ‎	tubradāni		يُبْرَدَانِ‎	yubradāni					نُبْرَدُ‎	nubradu		تُبْرَدُونَ‎	tubradūna		يُبْرَدُونَ‎	yubradūna				
cool	non-past (imperfect) indicativeالْمُضَارِع الْمَرْفُوع			f			أُبْرَدُ‎	ʔubradu		تُبْرَدِينَ‎	tubradīna		تُبْرَدُ‎	tubradu					تُبْرَدَانِ‎	tubradāni		تُبْرَدَانِ‎	tubradāni					نُبْرَدُ‎	nubradu		تُبْرَدْنَ‎	tubradna		يُبْرَدْنَ‎	yubradna				
cool	subjunctiveالْمُضَارِع الْمَنْصُوب			m			أُبْرَدَ‎	ʔubrada		تُبْرَدَ‎	tubrada		يُبْرَدَ‎	yubrada					تُبْرَدَا‎	tubradā		يُبْرَدَا‎	yubradā					نُبْرَدَ‎	nubrada		تُبْرَدُوا‎	tubradū		يُبْرَدُوا‎	yubradū				
cool	subjunctiveالْمُضَارِع الْمَنْصُوب			f			أُبْرَدَ‎	ʔubrada		تُبْرَدِي‎	tubradī		تُبْرَدَ‎	tubrada					تُبْرَدَا‎	tubradā		تُبْرَدَا‎	tubradā					نُبْرَدَ‎	nubrada		تُبْرَدْنَ‎	tubradna		يُبْرَدْنَ‎	yubradna				
cool	jussiveالْمُضَارِع الْمَجْزُوم			m			أُبْرَدْ‎	ʔubrad		تُبْرَدْ‎	tubrad		يُبْرَدْ‎	yubrad					تُبْرَدَا‎	tubradā		يُبْرَدَا‎	yubradā					نُبْرَدْ‎	nubrad		تُبْرَدُوا‎	tubradū		يُبْرَدُوا‎	yubradū				
cool	jussiveالْمُضَارِع الْمَجْزُوم			f			أُبْرَدْ‎	ʔubrad		تُبْرَدِي‎	tubradī		تُبْرَدْ‎	tubrad					تُبْرَدَا‎	tubradā		تُبْرَدَا‎	tubradā					نُبْرَدْ‎	nubrad		تُبْرَدْنَ‎	tubradna		يُبْرَدْنَ‎	yubradna				
cool	verbal nounالْمَصْدَر		verbal nounالْمَصْدَر		verbal nounالْمَصْدَر		verbal nounالْمَصْدَر		verbal nounالْمَصْدَر		verbal nounالْمَصْدَر		بُرُودَة‎	burūda	بُرُودَة‎	burūda	بُرُودَة‎	burūda	بُرُودَة‎	burūda	بُرُودَة‎	burūda	بُرُودَة‎	burūda	بُرُودَة‎	burūda
cool	active participleاِسْم الْفَاعِل		active participleاِسْم الْفَاعِل		active participleاِسْم الْفَاعِل		active participleاِسْم الْفَاعِل		active participleاِسْم الْفَاعِل		active participleاِسْم الْفَاعِل		بَارِد‎	bārid	بَارِد‎	bārid	بَارِد‎	bārid	بَارِد‎	bārid	بَارِد‎	bārid	بَارِد‎	bārid	بَارِد‎	bārid
cool	active voiceالْفِعْل الْمَعْلُوم		active voiceالْفِعْل الْمَعْلُوم		active voiceالْفِعْل الْمَعْلُوم		active voiceالْفِعْل الْمَعْلُوم		active voiceالْفِعْل الْمَعْلُوم		active voiceالْفِعْل الْمَعْلُوم		active voiceالْفِعْل الْمَعْلُوم		active voiceالْفِعْل الْمَعْلُوم		active voiceالْفِعْل الْمَعْلُوم		active voiceالْفِعْل الْمَعْلُوم		active voiceالْفِعْل الْمَعْلُوم		active voiceالْفِعْل الْمَعْلُوم			
cool					singularالْمُفْرَد		singularالْمُفْرَد		singularالْمُفْرَد				dualالْمُثَنَّى		dualالْمُثَنَّى				pluralالْجَمْع		pluralالْجَمْع		pluralالْجَمْع			
cool					1st personالْمُتَكَلِّم		2nd personالْمُخَاطَب		3rd personالْغَائِب				2nd personالْمُخَاطَب		3rd personالْغَائِب				1st personالْمُتَكَلِّم		2nd personالْمُخَاطَب		3rd personالْغَائِب			
cool	past (perfect) indicativeالْمَاضِي		m		بَرُدْتُ‎	barudtu	بَرُدْتَ‎	barudta	بَرُدَ	baruda			بَرُدْتُمَا‎	barudtumā	بَرُدَا‎	barudā			بَرُدْنَا‎	barudnā	بَرُدْتُمْ‎	barudtum	بَرُدُوا‎	barudū		
cool	past (perfect) indicativeالْمَاضِي		f		بَرُدْتُ‎	barudtu	بَرُدْتِ‎	barudti	بَرُدَتْ‎	barudat			بَرُدْتُمَا‎	barudtumā	بَرُدَتَا‎	barudatā			بَرُدْنَا‎	barudnā	بَرُدْتُنَّ‎	barudtunna	بَرُدْنَ‎	barudna		
cool	non-past (imperfect) indicativeالْمُضَارِع الْمَرْفُوع		m		أَبْرُدُ‎	ʔabrudu	تَبْرُدُ‎	tabrudu	يَبْرُدُ‎	yabrudu			تَبْرُدَانِ‎	tabrudāni	يَبْرُدَانِ‎	yabrudāni			نَبْرُدُ‎	nabrudu	تَبْرُدُونَ‎	tabrudūna	يَبْرُدُونَ‎	yabrudūna		
cool	non-past (imperfect) indicativeالْمُضَارِع الْمَرْفُوع		f		أَبْرُدُ‎	ʔabrudu	تَبْرُدِينَ‎	tabrudīna	تَبْرُدُ‎	tabrudu			تَبْرُدَانِ‎	tabrudāni	تَبْرُدَانِ‎	tabrudāni			نَبْرُدُ‎	nabrudu	تَبْرُدْنَ‎	tabrudna	يَبْرُدْنَ‎	yabrudna		
cool	subjunctiveالْمُضَارِع الْمَنْصُوب		m		أَبْرُدَ‎	ʔabruda	تَبْرُدَ‎	tabruda	يَبْرُدَ‎	yabruda			تَبْرُدَا‎	tabrudā	يَبْرُدَا‎	yabrudā			نَبْرُدَ‎	nabruda	تَبْرُدُوا‎	tabrudū	يَبْرُدُوا‎	yabrudū		
cool	subjunctiveالْمُضَارِع الْمَنْصُوب		f		أَبْرُدَ‎	ʔabruda	تَبْرُدِي‎	tabrudī	تَبْرُدَ‎	tabruda			تَبْرُدَا‎	tabrudā	تَبْرُدَا‎	tabrudā			نَبْرُدَ‎	nabruda	تَبْرُدْنَ‎	tabrudna	يَبْرُدْنَ‎	yabrudna		
cool	jussiveالْمُضَارِع الْمَجْزُوم		m		أَبْرُدْ‎	ʔabrud	تَبْرُدْ‎	tabrud	يَبْرُدْ‎	yabrud			تَبْرُدَا‎	tabrudā	يَبْرُدَا‎	yabrudā			نَبْرُدْ‎	nabrud	تَبْرُدُوا‎	tabrudū	يَبْرُدُوا‎	yabrudū		
cool	jussiveالْمُضَارِع الْمَجْزُوم		f		أَبْرُدْ‎	ʔabrud	تَبْرُدِي‎	tabrudī	تَبْرُدْ‎	tabrud			تَبْرُدَا‎	tabrudā	تَبْرُدَا‎	tabrudā			نَبْرُدْ‎	nabrud	تَبْرُدْنَ‎	tabrudna	يَبْرُدْنَ‎	yabrudna		
cool	imperativeالْأَمْر		m				اُبْرُدْ‎	ubrud					اُبْرُدَا‎	ubrudā							اُبْرُدُوا‎	ubrudū				
cool	imperativeالْأَمْر		f				اُبْرُدِي‎	ubrudī					اُبْرُدَا‎	ubrudā							اُبْرُدْنَ‎	ubrudna				
cool	verbal nounالْمَصْدَر		verbal nounالْمَصْدَر		verbal nounالْمَصْدَر		verbal nounالْمَصْدَر		verbal nounالْمَصْدَر		verbal nounالْمَصْدَر		تَبْرِيد‎	tabrīd	تَبْرِيد‎	tabrīd	تَبْرِيد‎	tabrīd	تَبْرِيد‎	tabrīd	تَبْرِيد‎	tabrīd	تَبْرِيد‎	tabrīd	تَبْرِيد‎	tabrīd
cool	active participleاِسْم الْفَاعِل		active participleاِسْم الْفَاعِل		active participleاِسْم الْفَاعِل		active participleاِسْم الْفَاعِل		active participleاِسْم الْفَاعِل		active participleاِسْم الْفَاعِل		مُبَرِّد‎	mubarrid	مُبَرِّد‎	mubarrid	مُبَرِّد‎	mubarrid	مُبَرِّد‎	mubarrid	مُبَرِّد‎	mubarrid	مُبَرِّد‎	mubarrid	مُبَرِّد‎	mubarrid
cool	passive participleاِسْم الْمَفْعُول		passive participleاِسْم الْمَفْعُول		passive participleاِسْم الْمَفْعُول		passive participleاِسْم الْمَفْعُول		passive participleاِسْم الْمَفْعُول		passive participleاِسْم الْمَفْعُول		مُبَرَّد‎	mubarrad	مُبَرَّد‎	mubarrad	مُبَرَّد‎	mubarrad	مُبَرَّد‎	mubarrad	مُبَرَّد‎	mubarrad	مُبَرَّد‎	mubarrad	مُبَرَّد‎	mubarrad
cool	active voiceالْفِعْل الْمَعْلُوم		active voiceالْفِعْل الْمَعْلُوم		active voiceالْفِعْل الْمَعْلُوم		active voiceالْفِعْل الْمَعْلُوم		active voiceالْفِعْل الْمَعْلُوم		active voiceالْفِعْل الْمَعْلُوم		active voiceالْفِعْل الْمَعْلُوم		active voiceالْفِعْل الْمَعْلُوم		active voiceالْفِعْل الْمَعْلُوم		active voiceالْفِعْل الْمَعْلُوم		active voiceالْفِعْل الْمَعْلُوم		active voiceالْفِعْل الْمَعْلُوم			
cool					singularالْمُفْرَد		singularالْمُفْرَد		singularالْمُفْرَد				dualالْمُثَنَّى		dualالْمُثَنَّى				pluralالْجَمْع		pluralالْجَمْع		pluralالْجَمْع			
cool					1st personالْمُتَكَلِّم		2nd personالْمُخَاطَب		3rd personالْغَائِب				2nd personالْمُخَاطَب		3rd personالْغَائِب				1st personالْمُتَكَلِّم		2nd personالْمُخَاطَب		3rd personالْغَائِب			
cool	past (perfect) indicativeالْمَاضِي		m		بَرَّدْتُ‎	barradtu	بَرَّدْتَ‎	barradta	بَرَّدَ	barrada			بَرَّدْتُمَا‎	barradtumā	بَرَّدَا‎	barradā			بَرَّدْنَا‎	barradnā	بَرَّدْتُمْ‎	barradtum	بَرَّدُوا‎	barradū		
cool	past (perfect) indicativeالْمَاضِي		f		بَرَّدْتُ‎	barradtu	بَرَّدْتِ‎	barradti	بَرَّدَتْ‎	barradat			بَرَّدْتُمَا‎	barradtumā	بَرَّدَتَا‎	barradatā			بَرَّدْنَا‎	barradnā	بَرَّدْتُنَّ‎	barradtunna	بَرَّدْنَ‎	barradna		
cool	non-past (imperfect) indicativeالْمُضَارِع الْمَرْفُوع		m		أُبَرِّدُ‎	ʔubarridu	تُبَرِّدُ‎	tubarridu	يُبَرِّدُ‎	yubarridu			تُبَرِّدَانِ‎	tubarridāni	يُبَرِّدَانِ‎	yubarridāni			نُبَرِّدُ‎	nubarridu	تُبَرِّدُونَ‎	tubarridūna	يُبَرِّدُونَ‎	yubarridūna		
cool	non-past (imperfect) indicativeالْمُضَارِع الْمَرْفُوع		f		أُبَرِّدُ‎	ʔubarridu	تُبَرِّدِينَ‎	tubarridīna	تُبَرِّدُ‎	tubarridu			تُبَرِّدَانِ‎	tubarridāni	تُبَرِّدَانِ‎	tubarridāni			نُبَرِّدُ‎	nubarridu	تُبَرِّدْنَ‎	tubarridna	يُبَرِّدْنَ‎	yubarridna		
cool	subjunctiveالْمُضَارِع الْمَنْصُوب		m		أُبَرِّدَ‎	ʔubarrida	تُبَرِّدَ‎	tubarrida	يُبَرِّدَ‎	yubarrida			تُبَرِّدَا‎	tubarridā	يُبَرِّدَا‎	yubarridā			نُبَرِّدَ‎	nubarrida	تُبَرِّدُوا‎	tubarridū	يُبَرِّدُوا‎	yubarridū		
cool	subjunctiveالْمُضَارِع الْمَنْصُوب		f		أُبَرِّدَ‎	ʔubarrida	تُبَرِّدِي‎	tubarridī	تُبَرِّدَ‎	tubarrida			تُبَرِّدَا‎	tubarridā	تُبَرِّدَا‎	tubarridā			نُبَرِّدَ‎	nubarrida	تُبَرِّدْنَ‎	tubarridna	يُبَرِّدْنَ‎	yubarridna		
cool	jussiveالْمُضَارِع الْمَجْزُوم		m		أُبَرِّدْ‎	ʔubarrid	تُبَرِّدْ‎	tubarrid	يُبَرِّدْ‎	yubarrid			تُبَرِّدَا‎	tubarridā	يُبَرِّدَا‎	yubarridā			نُبَرِّدْ‎	nubarrid	تُبَرِّدُوا‎	tubarridū	يُبَرِّدُوا‎	yubarridū		
cool	jussiveالْمُضَارِع الْمَجْزُوم		f		أُبَرِّدْ‎	ʔubarrid	تُبَرِّدِي‎	tubarridī	تُبَرِّدْ‎	tubarrid			تُبَرِّدَا‎	tubarridā	تُبَرِّدَا‎	tubarridā			نُبَرِّدْ‎	nubarrid	تُبَرِّدْنَ‎	tubarridna	يُبَرِّدْنَ‎	yubarridna		
cool	imperativeالْأَمْر		m				بَرِّدْ	barrid					بَرِّدَا‎	barridā							بَرِّدُوا‎	barridū				
cool	imperativeالْأَمْر		f				بَرِّدِي‎	barridī					بَرِّدَا‎	barridā							بَرِّدْنَ‎	barridna				
cool	passive voiceالْفِعْل الْمَجْهُول		passive voiceالْفِعْل الْمَجْهُول		passive voiceالْفِعْل الْمَجْهُول		passive voiceالْفِعْل الْمَجْهُول		passive voiceالْفِعْل الْمَجْهُول		passive voiceالْفِعْل الْمَجْهُول		passive voiceالْفِعْل الْمَجْهُول		passive voiceالْفِعْل الْمَجْهُول		passive voiceالْفِعْل الْمَجْهُول		passive voiceالْفِعْل الْمَجْهُول		passive voiceالْفِعْل الْمَجْهُول		passive voiceالْفِعْل الْمَجْهُول			
cool					singularالْمُفْرَد		singularالْمُفْرَد		singularالْمُفْرَد				dualالْمُثَنَّى		dualالْمُثَنَّى				pluralالْجَمْع		pluralالْجَمْع		pluralالْجَمْع			
cool					1st personالْمُتَكَلِّم		2nd personالْمُخَاطَب		3rd personالْغَائِب				2nd personالْمُخَاطَب		3rd personالْغَائِب				1st personالْمُتَكَلِّم		2nd personالْمُخَاطَب		3rd personالْغَائِب			
cool	past (perfect) indicativeالْمَاضِي		m		بُرِّدْتُ‎	burridtu	بُرِّدْتَ‎	burridta	بُرِّدَ	burrida			بُرِّدْتُمَا‎	burridtumā	بُرِّدَا‎	burridā			بُرِّدْنَا‎	burridnā	بُرِّدْتُمْ‎	burridtum	بُرِّدُوا‎	burridū		
cool	past (perfect) indicativeالْمَاضِي		f		بُرِّدْتُ‎	burridtu	بُرِّدْتِ‎	burridti	بُرِّدَتْ‎	burridat			بُرِّدْتُمَا‎	burridtumā	بُرِّدَتَا‎	burridatā			بُرِّدْنَا‎	burridnā	بُرِّدْتُنَّ‎	burridtunna	بُرِّدْنَ‎	burridna		
cool	non-past (imperfect) indicativeالْمُضَارِع الْمَرْفُوع		m		أُبَرَّدُ‎	ʔubarradu	تُبَرَّدُ‎	tubarradu	يُبَرَّدُ‎	yubarradu			تُبَرَّدَانِ‎	tubarradāni	يُبَرَّدَانِ‎	yubarradāni			نُبَرَّدُ‎	nubarradu	تُبَرَّدُونَ‎	tubarradūna	يُبَرَّدُونَ‎	yubarradūna		
cool	non-past (imperfect) indicativeالْمُضَارِع الْمَرْفُوع		f		أُبَرَّدُ‎	ʔubarradu	تُبَرَّدِينَ‎	tubarradīna	تُبَرَّدُ‎	tubarradu			تُبَرَّدَانِ‎	tubarradāni	تُبَرَّدَانِ‎	tubarradāni			نُبَرَّدُ‎	nubarradu	تُبَرَّدْنَ‎	tubarradna	يُبَرَّدْنَ‎	yubarradna		
cool	subjunctiveالْمُضَارِع الْمَنْصُوب		m		أُبَرَّدَ‎	ʔubarrada	تُبَرَّدَ‎	tubarrada	يُبَرَّدَ‎	yubarrada			تُبَرَّدَا‎	tubarradā	يُبَرَّدَا‎	yubarradā			نُبَرَّدَ‎	nubarrada	تُبَرَّدُوا‎	tubarradū	يُبَرَّدُوا‎	yubarradū		
cool	subjunctiveالْمُضَارِع الْمَنْصُوب		f		أُبَرَّدَ‎	ʔubarrada	تُبَرَّدِي‎	tubarradī	تُبَرَّدَ‎	tubarrada			تُبَرَّدَا‎	tubarradā	تُبَرَّدَا‎	tubarradā			نُبَرَّدَ‎	nubarrada	تُبَرَّدْنَ‎	tubarradna	يُبَرَّدْنَ‎	yubarradna		
cool	jussiveالْمُضَارِع الْمَجْزُوم		m		أُبَرَّدْ‎	ʔubarrad	تُبَرَّدْ‎	tubarrad	يُبَرَّدْ‎	yubarrad			تُبَرَّدَا‎	tubarradā	يُبَرَّدَا‎	yubarradā			نُبَرَّدْ‎	nubarrad	تُبَرَّدُوا‎	tubarradū	يُبَرَّدُوا‎	yubarradū		
cool	jussiveالْمُضَارِع الْمَجْزُوم		f		أُبَرَّدْ‎	ʔubarrad	تُبَرَّدِي‎	tubarradī	تُبَرَّدْ‎	tubarrad			تُبَرَّدَا‎	tubarradā	تُبَرَّدَا‎	tubarradā			نُبَرَّدْ‎	nubarrad	تُبَرَّدْنَ‎	tubarradna	يُبَرَّدْنَ‎	yubarradna		
cool	verbal nounالْمَصْدَر		verbal nounالْمَصْدَر		verbal nounالْمَصْدَر		verbal nounالْمَصْدَر		verbal nounالْمَصْدَر		verbal nounالْمَصْدَر		بَرْد	bard	بَرْد	bard	بَرْد	bard	بَرْد	bard	بَرْد	bard	بَرْد	bard	بَرْد	bard
cool	active participleاِسْم الْفَاعِل		active participleاِسْم الْفَاعِل		active participleاِسْم الْفَاعِل		active participleاِسْم الْفَاعِل		active participleاِسْم الْفَاعِل		active participleاِسْم الْفَاعِل		بَارِد‎	bārid	بَارِد‎	bārid	بَارِد‎	bārid	بَارِد‎	bārid	بَارِد‎	bārid	بَارِد‎	bārid	بَارِد‎	bārid
cool	passive participleاِسْم الْمَفْعُول		passive participleاِسْم الْمَفْعُول		passive participleاِسْم الْمَفْعُول		passive participleاِسْم الْمَفْعُول		passive participleاِسْم الْمَفْعُول		passive participleاِسْم الْمَفْعُول		مَبْرُود‎	mabrūd	مَبْرُود‎	mabrūd	مَبْرُود‎	mabrūd	مَبْرُود‎	mabrūd	مَبْرُود‎	mabrūd	مَبْرُود‎	mabrūd	مَبْرُود‎	mabrūd
cool	active voiceالْفِعْل الْمَعْلُوم		active voiceالْفِعْل الْمَعْلُوم		active voiceالْفِعْل الْمَعْلُوم		active voiceالْفِعْل الْمَعْلُوم		active voiceالْفِعْل الْمَعْلُوم		active voiceالْفِعْل الْمَعْلُوم		active voiceالْفِعْل الْمَعْلُوم		active voiceالْفِعْل الْمَعْلُوم		active voiceالْفِعْل الْمَعْلُوم		active voiceالْفِعْل الْمَعْلُوم		active voiceالْفِعْل الْمَعْلُوم		active voiceالْفِعْل الْمَعْلُوم			
cool					singularالْمُفْرَد		singularالْمُفْرَد		singularالْمُفْرَد				dualالْمُثَنَّى		dualالْمُثَنَّى				pluralالْجَمْع		pluralالْجَمْع		pluralالْجَمْع			
cool					1st personالْمُتَكَلِّم		2nd personالْمُخَاطَب		3rd personالْغَائِب				2nd personالْمُخَاطَب		3rd personالْغَائِب				1st personالْمُتَكَلِّم		2nd personالْمُخَاطَب		3rd personالْغَائِب			
cool	past (perfect) indicativeالْمَاضِي		m		بَرَدْتُ‎	baradtu	بَرَدْتَ‎	baradta	بَرَدَ	barada			بَرَدْتُمَا‎	baradtumā	بَرَدَا‎	baradā			بَرَدْنَا‎	baradnā	بَرَدْتُمْ‎	baradtum	بَرَدُوا‎	baradū		
cool	past (perfect) indicativeالْمَاضِي		f		بَرَدْتُ‎	baradtu	بَرَدْتِ‎	baradti	بَرَدَتْ‎	baradat			بَرَدْتُمَا‎	baradtumā	بَرَدَتَا‎	baradatā			بَرَدْنَا‎	baradnā	بَرَدْتُنَّ‎	baradtunna	بَرَدْنَ‎	baradna		
cool	non-past (imperfect) indicativeالْمُضَارِع الْمَرْفُوع		m		أَبْرُدُ‎	ʔabrudu	تَبْرُدُ‎	tabrudu	يَبْرُدُ‎	yabrudu			تَبْرُدَانِ‎	tabrudāni	يَبْرُدَانِ‎	yabrudāni			نَبْرُدُ‎	nabrudu	تَبْرُدُونَ‎	tabrudūna	يَبْرُدُونَ‎	yabrudūna		
cool	non-past (imperfect) indicativeالْمُضَارِع الْمَرْفُوع		f		أَبْرُدُ‎	ʔabrudu	تَبْرُدِينَ‎	tabrudīna	تَبْرُدُ‎	tabrudu			تَبْرُدَانِ‎	tabrudāni	تَبْرُدَانِ‎	tabrudāni			نَبْرُدُ‎	nabrudu	تَبْرُدْنَ‎	tabrudna	يَبْرُدْنَ‎	yabrudna		
cool	subjunctiveالْمُضَارِع الْمَنْصُوب		m		أَبْرُدَ‎	ʔabruda	تَبْرُدَ‎	tabruda	يَبْرُدَ‎	yabruda			تَبْرُدَا‎	tabrudā	يَبْرُدَا‎	yabrudā			نَبْرُدَ‎	nabruda	تَبْرُدُوا‎	tabrudū	يَبْرُدُوا‎	yabrudū		
cool	subjunctiveالْمُضَارِع الْمَنْصُوب		f		أَبْرُدَ‎	ʔabruda	تَبْرُدِي‎	tabrudī	تَبْرُدَ‎	tabruda			تَبْرُدَا‎	tabrudā	تَبْرُدَا‎	tabrudā			نَبْرُدَ‎	nabruda	تَبْرُدْنَ‎	tabrudna	يَبْرُدْنَ‎	yabrudna		
cool	jussiveالْمُضَارِع الْمَجْزُوم		m		أَبْرُدْ‎	ʔabrud	تَبْرُدْ‎	tabrud	يَبْرُدْ‎	yabrud			تَبْرُدَا‎	tabrudā	يَبْرُدَا‎	yabrudā			نَبْرُدْ‎	nabrud	تَبْرُدُوا‎	tabrudū	يَبْرُدُوا‎	yabrudū		
cool	jussiveالْمُضَارِع الْمَجْزُوم		f		أَبْرُدْ‎	ʔabrud	تَبْرُدِي‎	tabrudī	تَبْرُدْ‎	tabrud			تَبْرُدَا‎	tabrudā	تَبْرُدَا‎	tabrudā			نَبْرُدْ‎	nabrud	تَبْرُدْنَ‎	tabrudna	يَبْرُدْنَ‎	yabrudna		
cool	imperativeالْأَمْر		m				اُبْرُدْ‎	ubrud					اُبْرُدَا‎	ubrudā							اُبْرُدُوا‎	ubrudū				
cool	imperativeالْأَمْر		f				اُبْرُدِي‎	ubrudī					اُبْرُدَا‎	ubrudā							اُبْرُدْنَ‎	ubrudna				
cool	passive voiceالْفِعْل الْمَجْهُول		passive voiceالْفِعْل الْمَجْهُول		passive voiceالْفِعْل الْمَجْهُول		passive voiceالْفِعْل الْمَجْهُول		passive voiceالْفِعْل الْمَجْهُول		passive voiceالْفِعْل الْمَجْهُول		passive voiceالْفِعْل الْمَجْهُول		passive voiceالْفِعْل الْمَجْهُول		passive voiceالْفِعْل الْمَجْهُول		passive voiceالْفِعْل الْمَجْهُول		passive voiceالْفِعْل الْمَجْهُول		passive voiceالْفِعْل الْمَجْهُول			
cool					singularالْمُفْرَد		singularالْمُفْرَد		singularالْمُفْرَد				dualالْمُثَنَّى		dualالْمُثَنَّى				pluralالْجَمْع		pluralالْجَمْع		pluralالْجَمْع			
cool					1st personالْمُتَكَلِّم		2nd personالْمُخَاطَب		3rd personالْغَائِب				2nd personالْمُخَاطَب		3rd personالْغَائِب				1st personالْمُتَكَلِّم		2nd personالْمُخَاطَب		3rd personالْغَائِب			
cool	past (perfect) indicativeالْمَاضِي		m		بُرِدْتُ‎	buridtu	بُرِدْتَ‎	buridta	بُرِدَ	burida			بُرِدْتُمَا‎	buridtumā	بُرِدَا‎	buridā			بُرِدْنَا‎	buridnā	بُرِدْتُمْ‎	buridtum	بُرِدُوا‎	buridū		
cool	past (perfect) indicativeالْمَاضِي		f		بُرِدْتُ‎	buridtu	بُرِدْتِ‎	buridti	بُرِدَتْ‎	buridat			بُرِدْتُمَا‎	buridtumā	بُرِدَتَا‎	buridatā			بُرِدْنَا‎	buridnā	بُرِدْتُنَّ‎	buridtunna	بُرِدْنَ‎	buridna		
cool	non-past (imperfect) indicativeالْمُضَارِع الْمَرْفُوع		m		أُبْرَدُ‎	ʔubradu	تُبْرَدُ‎	tubradu	يُبْرَدُ‎	yubradu			تُبْرَدَانِ‎	tubradāni	يُبْرَدَانِ‎	yubradāni			نُبْرَدُ‎	nubradu	تُبْرَدُونَ‎	tubradūna	يُبْرَدُونَ‎	yubradūna		
cool	non-past (imperfect) indicativeالْمُضَارِع الْمَرْفُوع		f		أُبْرَدُ‎	ʔubradu	تُبْرَدِينَ‎	tubradīna	تُبْرَدُ‎	tubradu			تُبْرَدَانِ‎	tubradāni	تُبْرَدَانِ‎	tubradāni			نُبْرَدُ‎	nubradu	تُبْرَدْنَ‎	tubradna	يُبْرَدْنَ‎	yubradna		
cool	subjunctiveالْمُضَارِع الْمَنْصُوب		m		أُبْرَدَ‎	ʔubrada	تُبْرَدَ‎	tubrada	يُبْرَدَ‎	yubrada			تُبْرَدَا‎	tubradā	يُبْرَدَا‎	yubradā			نُبْرَدَ‎	nubrada	تُبْرَدُوا‎	tubradū	يُبْرَدُوا‎	yubradū		
cool	subjunctiveالْمُضَارِع الْمَنْصُوب		f		أُبْرَدَ‎	ʔubrada	تُبْرَدِي‎	tubradī	تُبْرَدَ‎	tubrada			تُبْرَدَا‎	tubradā	تُبْرَدَا‎	tubradā			نُبْرَدَ‎	nubrada	تُبْرَدْنَ‎	tubradna	يُبْرَدْنَ‎	yubradna		
cool	jussiveالْمُضَارِع الْمَجْزُوم		m		أُبْرَدْ‎	ʔubrad	تُبْرَدْ‎	tubrad	يُبْرَدْ‎	yubrad			تُبْرَدَا‎	tubradā	يُبْرَدَا‎	yubradā			نُبْرَدْ‎	nubrad	تُبْرَدُوا‎	tubradū	يُبْرَدُوا‎	yubradū		
cool	jussiveالْمُضَارِع الْمَجْزُوم		f		أُبْرَدْ‎	ʔubrad	تُبْرَدِي‎	tubradī	تُبْرَدْ‎	tubrad			تُبْرَدَا‎	tubradā	تُبْرَدَا‎	tubradā			نُبْرَدْ‎	nubrad	تُبْرَدْنَ‎	tubradna	يُبْرَدْنَ‎	yubradna		
direct	verbal nounsالْمَصَادِر						verbal nounsالْمَصَادِر						verbal nounsالْمَصَادِر						verbal nounsالْمَصَادِر						verbal nounsالْمَصَادِر						verbal nounsالْمَصَادِر						قَوْد‎ or قِيَادَة‎ or مَقَادَة‎ or قَيْدُودَة‎ or تَقْوَاد‎ or  or  or  or 	qawd	qiyāda	maqāda	qaydūda	taqwād	قَوْد‎ or قِيَادَة‎ or مَقَادَة‎ or قَيْدُودَة‎ or تَقْوَاد‎ or  or  or  or 	qawd	qiyāda	maqāda	qaydūda	taqwād	قَوْد‎ or قِيَادَة‎ or مَقَادَة‎ or قَيْدُودَة‎ or تَقْوَاد‎ or  or  or  or 	qawd	qiyāda	maqāda	qaydūda	taqwād	قَوْد‎ or قِيَادَة‎ or مَقَادَة‎ or قَيْدُودَة‎ or تَقْوَاد‎ or  or  or  or 	qawd	qiyāda	maqāda	qaydūda	taqwād	قَوْد‎ or قِيَادَة‎ or مَقَادَة‎ or قَيْدُودَة‎ or تَقْوَاد‎ or  or  or  or 	qawd	qiyāda	maqāda	qaydūda	taqwād	قَوْد‎ or قِيَادَة‎ or مَقَادَة‎ or قَيْدُودَة‎ or تَقْوَاد‎ or  or  or  or 	qawd	qiyāda	maqāda	qaydūda	taqwād	قَوْد‎ or قِيَادَة‎ or مَقَادَة‎ or قَيْدُودَة‎ or تَقْوَاد‎ or  or  or  or 	qawd	qiyāda	maqāda	qaydūda	taqwād
direct	active participleاِسْم الْفَاعِل						active participleاِسْم الْفَاعِل						active participleاِسْم الْفَاعِل						active participleاِسْم الْفَاعِل						active participleاِسْم الْفَاعِل						active participleاِسْم الْفَاعِل						قَائِد‎	qāʔid					قَائِد‎	qāʔid					قَائِد‎	qāʔid					قَائِد‎	qāʔid					قَائِد‎	qāʔid					قَائِد‎	qāʔid					قَائِد‎	qāʔid				
direct	passive participleاِسْم الْمَفْعُول						passive participleاِسْم الْمَفْعُول						passive participleاِسْم الْمَفْعُول						passive participleاِسْم الْمَفْعُول						passive participleاِسْم الْمَفْعُول						passive participleاِسْم الْمَفْعُول						مَقُود‎	maqūd					مَقُود‎	maqūd					مَقُود‎	maqūd					مَقُود‎	maqūd					مَقُود‎	maqūd					مَقُود‎	maqūd					مَقُود‎	maqūd				
direct	active voiceالْفِعْل الْمَعْلُوم						active voiceالْفِعْل الْمَعْلُوم						active voiceالْفِعْل الْمَعْلُوم						active voiceالْفِعْل الْمَعْلُوم						active voiceالْفِعْل الْمَعْلُوم						active voiceالْفِعْل الْمَعْلُوم						active voiceالْفِعْل الْمَعْلُوم						active voiceالْفِعْل الْمَعْلُوم						active voiceالْفِعْل الْمَعْلُوم						active voiceالْفِعْل الْمَعْلُوم						active voiceالْفِعْل الْمَعْلُوم						active voiceالْفِعْل الْمَعْلُوم											
direct													singularالْمُفْرَد						singularالْمُفْرَد						singularالْمُفْرَد												dualالْمُثَنَّى						dualالْمُثَنَّى												pluralالْجَمْع						pluralالْجَمْع						pluralالْجَمْع											
direct													1st personالْمُتَكَلِّم						2nd personالْمُخَاطَب						3rd personالْغَائِب												2nd personالْمُخَاطَب						3rd personالْغَائِب												1st personالْمُتَكَلِّم						2nd personالْمُخَاطَب						3rd personالْغَائِب											
direct	past (perfect) indicativeالْمَاضِي						m						قُدْتُ‎	qudtu					قُدْتَ‎	qudta					قَادَ	qāda											قُدْتُمَا‎	qudtumā					قَادَا‎	qādā											قُدْنَا‎	qudnā					قُدْتُمْ‎	qudtum					قَادُوا‎	qādū										
direct	past (perfect) indicativeالْمَاضِي						f						قُدْتُ‎	qudtu					قُدْتِ‎	qudti					قَادَتْ‎	qādat											قُدْتُمَا‎	qudtumā					قَادَتَا‎	qādatā											قُدْنَا‎	qudnā					قُدْتُنَّ‎	qudtunna					قُدْنَ‎	qudna										
direct	non-past (imperfect) indicativeالْمُضَارِع الْمَرْفُوع						m						أَقُودُ‎	ʔaqūdu					تَقُودُ‎	taqūdu					يَقُودُ‎	yaqūdu											تَقُودَانِ‎	taqūdāni					يَقُودَانِ‎	yaqūdāni											نَقُودُ‎	naqūdu					تَقُودُونَ‎	taqūdūna					يَقُودُونَ‎	yaqūdūna										
direct	non-past (imperfect) indicativeالْمُضَارِع الْمَرْفُوع						f						أَقُودُ‎	ʔaqūdu					تَقُودِينَ‎	taqūdīna					تَقُودُ‎	taqūdu											تَقُودَانِ‎	taqūdāni					تَقُودَانِ‎	taqūdāni											نَقُودُ‎	naqūdu					تَقُدْنَ‎	taqudna					يَقُدْنَ‎	yaqudna										
direct	subjunctiveالْمُضَارِع الْمَنْصُوب						m						أَقُودَ‎	ʔaqūda					تَقُودَ‎	taqūda					يَقُودَ‎	yaqūda											تَقُودَا‎	taqūdā					يَقُودَا‎	yaqūdā											نَقُودَ‎	naqūda					تَقُودُوا‎	taqūdū					يَقُودُوا‎	yaqūdū										
direct	subjunctiveالْمُضَارِع الْمَنْصُوب						f						أَقُودَ‎	ʔaqūda					تَقُودِي‎	taqūdī					تَقُودَ‎	taqūda											تَقُودَا‎	taqūdā					تَقُودَا‎	taqūdā											نَقُودَ‎	naqūda					تَقُدْنَ‎	taqudna					يَقُدْنَ‎	yaqudna										
direct	jussiveالْمُضَارِع الْمَجْزُوم						m						أَقُدْ‎	ʔaqud					تَقُدْ‎	taqud					يَقُدْ‎	yaqud											تَقُودَا‎	taqūdā					يَقُودَا‎	yaqūdā											نَقُدْ‎	naqud					تَقُودُوا‎	taqūdū					يَقُودُوا‎	yaqūdū										
direct	jussiveالْمُضَارِع الْمَجْزُوم						f						أَقُدْ‎	ʔaqud					تَقُودِي‎	taqūdī					تَقُدْ‎	taqud											تَقُودَا‎	taqūdā					تَقُودَا‎	taqūdā											نَقُدْ‎	naqud					تَقُدْنَ‎	taqudna					يَقُدْنَ‎	yaqudna										
direct	imperativeالْأَمْر						m												قُدْ‎	qud																	قُودَا‎	qūdā																							قُودُوا‎	qūdū																
direct	imperativeالْأَمْر						f												قُودِي‎	qūdī																	قُودَا‎	qūdā																							قُدْنَ‎	qudna																
direct	passive voiceالْفِعْل الْمَجْهُول						passive voiceالْفِعْل الْمَجْهُول						passive voiceالْفِعْل الْمَجْهُول						passive voiceالْفِعْل الْمَجْهُول						passive voiceالْفِعْل الْمَجْهُول						passive voiceالْفِعْل الْمَجْهُول						passive voiceالْفِعْل الْمَجْهُول						passive voiceالْفِعْل الْمَجْهُول						passive voiceالْفِعْل الْمَجْهُول						passive voiceالْفِعْل الْمَجْهُول						passive voiceالْفِعْل الْمَجْهُول						passive voiceالْفِعْل الْمَجْهُول											
direct													singularالْمُفْرَد						singularالْمُفْرَد						singularالْمُفْرَد												dualالْمُثَنَّى						dualالْمُثَنَّى												pluralالْجَمْع						pluralالْجَمْع						pluralالْجَمْع											
direct													1st personالْمُتَكَلِّم						2nd personالْمُخَاطَب						3rd personالْغَائِب												2nd personالْمُخَاطَب						3rd personالْغَائِب												1st personالْمُتَكَلِّم						2nd personالْمُخَاطَب						3rd personالْغَائِب											
direct	past (perfect) indicativeالْمَاضِي						m						قِدْتُ‎	qidtu					قِدْتَ‎	qidta					قِيدَ‎	qīda											قِدْتُمَا‎	qidtumā					قِيدَا‎	qīdā											قِدْنَا‎	qidnā					قِدْتُمْ‎	qidtum					قِيدُوا‎	qīdū										
direct	past (perfect) indicativeالْمَاضِي						f						قِدْتُ‎	qidtu					قِدْتِ‎	qidti					قِيدَتْ‎	qīdat											قِدْتُمَا‎	qidtumā					قِيدَتَا‎	qīdatā											قِدْنَا‎	qidnā					قِدْتُنَّ‎	qidtunna					قِدْنَ‎	qidna										
direct	non-past (imperfect) indicativeالْمُضَارِع الْمَرْفُوع						m						أُقَادُ‎	ʔuqādu					تُقَادُ‎	tuqādu					يُقَادُ‎	yuqādu											تُقَادَانِ‎	tuqādāni					يُقَادَانِ‎	yuqādāni											نُقَادُ‎	nuqādu					تُقَادُونَ‎	tuqādūna					يُقَادُونَ‎	yuqādūna										
direct	non-past (imperfect) indicativeالْمُضَارِع الْمَرْفُوع						f						أُقَادُ‎	ʔuqādu					تُقَادِينَ‎	tuqādīna					تُقَادُ‎	tuqādu											تُقَادَانِ‎	tuqādāni					تُقَادَانِ‎	tuqādāni											نُقَادُ‎	nuqādu					تُقَدْنَ‎	tuqadna					يُقَدْنَ‎	yuqadna										
direct	subjunctiveالْمُضَارِع الْمَنْصُوب						m						أُقَادَ‎	ʔuqāda					تُقَادَ‎	tuqāda					يُقَادَ‎	yuqāda											تُقَادَا‎	tuqādā					يُقَادَا‎	yuqādā											نُقَادَ‎	nuqāda					تُقَادُوا‎	tuqādū					يُقَادُوا‎	yuqādū										
direct	subjunctiveالْمُضَارِع الْمَنْصُوب						f						أُقَادَ‎	ʔuqāda					تُقَادِي‎	tuqādī					تُقَادَ‎	tuqāda											تُقَادَا‎	tuqādā					تُقَادَا‎	tuqādā											نُقَادَ‎	nuqāda					تُقَدْنَ‎	tuqadna					يُقَدْنَ‎	yuqadna										
direct	jussiveالْمُضَارِع الْمَجْزُوم						m						أُقَدْ‎	ʔuqad					تُقَدْ‎	tuqad					يُقَدْ‎	yuqad											تُقَادَا‎	tuqādā					يُقَادَا‎	yuqādā											نُقَدْ‎	nuqad					تُقَادُوا‎	tuqādū					يُقَادُوا‎	yuqādū										
direct	jussiveالْمُضَارِع الْمَجْزُوم						f						أُقَدْ‎	ʔuqad					تُقَادِي‎	tuqādī					تُقَدْ‎	tuqad											تُقَادَا‎	tuqādā					تُقَادَا‎	tuqādā											نُقَدْ‎	nuqad					تُقَدْنَ‎	tuqadna					يُقَدْنَ‎	yuqadna										
direct	verbal nounالْمَصْدَر		verbal nounالْمَصْدَر		verbal nounالْمَصْدَر		verbal nounالْمَصْدَر		verbal nounالْمَصْدَر		verbal nounالْمَصْدَر		قِيَادَة‎	qiyāda	قِيَادَة‎	qiyāda	قِيَادَة‎	qiyāda	قِيَادَة‎	qiyāda	قِيَادَة‎	qiyāda	قِيَادَة‎	qiyāda	قِيَادَة‎	qiyāda
direct	active participleاِسْم الْفَاعِل		active participleاِسْم الْفَاعِل		active participleاِسْم الْفَاعِل		active participleاِسْم الْفَاعِل		active participleاِسْم الْفَاعِل		active participleاِسْم الْفَاعِل		قَائِد‎	qāʔid	قَائِد‎	qāʔid	قَائِد‎	qāʔid	قَائِد‎	qāʔid	قَائِد‎	qāʔid	قَائِد‎	qāʔid	قَائِد‎	qāʔid
direct	passive participleاِسْم الْمَفْعُول		passive participleاِسْم الْمَفْعُول		passive participleاِسْم الْمَفْعُول		passive participleاِسْم الْمَفْعُول		passive participleاِسْم الْمَفْعُول		passive participleاِسْم الْمَفْعُول		مَقُود‎	maqūd	مَقُود‎	maqūd	مَقُود‎	maqūd	مَقُود‎	maqūd	مَقُود‎	maqūd	مَقُود‎	maqūd	مَقُود‎	maqūd
direct	active voiceالْفِعْل الْمَعْلُوم		active voiceالْفِعْل الْمَعْلُوم		active voiceالْفِعْل الْمَعْلُوم		active voiceالْفِعْل الْمَعْلُوم		active voiceالْفِعْل الْمَعْلُوم		active voiceالْفِعْل الْمَعْلُوم		active voiceالْفِعْل الْمَعْلُوم		active voiceالْفِعْل الْمَعْلُوم		active voiceالْفِعْل الْمَعْلُوم		active voiceالْفِعْل الْمَعْلُوم		active voiceالْفِعْل الْمَعْلُوم		active voiceالْفِعْل الْمَعْلُوم			
direct					singularالْمُفْرَد		singularالْمُفْرَد		singularالْمُفْرَد				dualالْمُثَنَّى		dualالْمُثَنَّى				pluralالْجَمْع		pluralالْجَمْع		pluralالْجَمْع			
direct					1st personالْمُتَكَلِّم		2nd personالْمُخَاطَب		3rd personالْغَائِب				2nd personالْمُخَاطَب		3rd personالْغَائِب				1st personالْمُتَكَلِّم		2nd personالْمُخَاطَب		3rd personالْغَائِب			
direct	past (perfect) indicativeالْمَاضِي		m		قُدْتُ‎	qudtu	قُدْتَ‎	qudta	قَادَ	qāda			قُدْتُمَا‎	qudtumā	قَادَا‎	qādā			قُدْنَا‎	qudnā	قُدْتُمْ‎	qudtum	قَادُوا‎	qādū		
direct	past (perfect) indicativeالْمَاضِي		f		قُدْتُ‎	qudtu	قُدْتِ‎	qudti	قَادَتْ‎	qādat			قُدْتُمَا‎	qudtumā	قَادَتَا‎	qādatā			قُدْنَا‎	qudnā	قُدْتُنَّ‎	qudtunna	قُدْنَ‎	qudna		
direct	non-past (imperfect) indicativeالْمُضَارِع الْمَرْفُوع		m		أَقُودُ‎	ʔaqūdu	تَقُودُ‎	taqūdu	يَقُودُ‎	yaqūdu			تَقُودَانِ‎	taqūdāni	يَقُودَانِ‎	yaqūdāni			نَقُودُ‎	naqūdu	تَقُودُونَ‎	taqūdūna	يَقُودُونَ‎	yaqūdūna		
direct	non-past (imperfect) indicativeالْمُضَارِع الْمَرْفُوع		f		أَقُودُ‎	ʔaqūdu	تَقُودِينَ‎	taqūdīna	تَقُودُ‎	taqūdu			تَقُودَانِ‎	taqūdāni	تَقُودَانِ‎	taqūdāni			نَقُودُ‎	naqūdu	تَقُدْنَ‎	taqudna	يَقُدْنَ‎	yaqudna		
direct	subjunctiveالْمُضَارِع الْمَنْصُوب		m		أَقُودَ‎	ʔaqūda	تَقُودَ‎	taqūda	يَقُودَ‎	yaqūda			تَقُودَا‎	taqūdā	يَقُودَا‎	yaqūdā			نَقُودَ‎	naqūda	تَقُودُوا‎	taqūdū	يَقُودُوا‎	yaqūdū		
direct	subjunctiveالْمُضَارِع الْمَنْصُوب		f		أَقُودَ‎	ʔaqūda	تَقُودِي‎	taqūdī	تَقُودَ‎	taqūda			تَقُودَا‎	taqūdā	تَقُودَا‎	taqūdā			نَقُودَ‎	naqūda	تَقُدْنَ‎	taqudna	يَقُدْنَ‎	yaqudna		
direct	jussiveالْمُضَارِع الْمَجْزُوم		m		أَقُدْ‎	ʔaqud	تَقُدْ‎	taqud	يَقُدْ‎	yaqud			تَقُودَا‎	taqūdā	يَقُودَا‎	yaqūdā			نَقُدْ‎	naqud	تَقُودُوا‎	taqūdū	يَقُودُوا‎	yaqūdū		
direct	jussiveالْمُضَارِع الْمَجْزُوم		f		أَقُدْ‎	ʔaqud	تَقُودِي‎	taqūdī	تَقُدْ‎	taqud			تَقُودَا‎	taqūdā	تَقُودَا‎	taqūdā			نَقُدْ‎	naqud	تَقُدْنَ‎	taqudna	يَقُدْنَ‎	yaqudna		
direct	imperativeالْأَمْر		m				قُدْ‎	qud					قُودَا‎	qūdā							قُودُوا‎	qūdū				
direct	imperativeالْأَمْر		f				قُودِي‎	qūdī					قُودَا‎	qūdā							قُدْنَ‎	qudna				
direct	passive voiceالْفِعْل الْمَجْهُول		passive voiceالْفِعْل الْمَجْهُول		passive voiceالْفِعْل الْمَجْهُول		passive voiceالْفِعْل الْمَجْهُول		passive voiceالْفِعْل الْمَجْهُول		passive voiceالْفِعْل الْمَجْهُول		passive voiceالْفِعْل الْمَجْهُول		passive voiceالْفِعْل الْمَجْهُول		passive voiceالْفِعْل الْمَجْهُول		passive voiceالْفِعْل الْمَجْهُول		passive voiceالْفِعْل الْمَجْهُول		passive voiceالْفِعْل الْمَجْهُول			
direct					singularالْمُفْرَد		singularالْمُفْرَد		singularالْمُفْرَد				dualالْمُثَنَّى		dualالْمُثَنَّى				pluralالْجَمْع		pluralالْجَمْع		pluralالْجَمْع			
direct					1st personالْمُتَكَلِّم		2nd personالْمُخَاطَب		3rd personالْغَائِب				2nd personالْمُخَاطَب		3rd personالْغَائِب				1st personالْمُتَكَلِّم		2nd personالْمُخَاطَب		3rd personالْغَائِب			
direct	past (perfect) indicativeالْمَاضِي		m		—		—		قِيدَ‎	qīda			—		—				—		—		—			
direct	past (perfect) indicativeالْمَاضِي		f		—		—		—				—		—				—		—		—			
direct	non-past (imperfect) indicativeالْمُضَارِع الْمَرْفُوع		m		—		—		يُقَادُ‎	yuqādu			—		—				—		—		—			
direct	non-past (imperfect) indicativeالْمُضَارِع الْمَرْفُوع		f		—		—		—				—		—				—		—		—			
direct	subjunctiveالْمُضَارِع الْمَنْصُوب		m		—		—		يُقَادَ‎	yuqāda			—		—				—		—		—			
direct	subjunctiveالْمُضَارِع الْمَنْصُوب		f		—		—		—				—		—				—		—		—			
direct	jussiveالْمُضَارِع الْمَجْزُوم		m		—		—		يُقَدْ‎	yuqad			—		—				—		—		—			
direct	jussiveالْمُضَارِع الْمَجْزُوم		f		—		—		—				—		—				—		—		—			
displease	verbal nounالْمَصْدَر		verbal nounالْمَصْدَر		verbal nounالْمَصْدَر		verbal nounالْمَصْدَر		verbal nounالْمَصْدَر		verbal nounالْمَصْدَر		إِسْخَاط‎	ʔisḵāṭ	إِسْخَاط‎	ʔisḵāṭ	إِسْخَاط‎	ʔisḵāṭ	إِسْخَاط‎	ʔisḵāṭ	إِسْخَاط‎	ʔisḵāṭ	إِسْخَاط‎	ʔisḵāṭ	إِسْخَاط‎	ʔisḵāṭ
displease	active participleاِسْم الْفَاعِل		active participleاِسْم الْفَاعِل		active participleاِسْم الْفَاعِل		active participleاِسْم الْفَاعِل		active participleاِسْم الْفَاعِل		active participleاِسْم الْفَاعِل		مُسْخِط‎	musḵiṭ	مُسْخِط‎	musḵiṭ	مُسْخِط‎	musḵiṭ	مُسْخِط‎	musḵiṭ	مُسْخِط‎	musḵiṭ	مُسْخِط‎	musḵiṭ	مُسْخِط‎	musḵiṭ
displease	passive participleاِسْم الْمَفْعُول		passive participleاِسْم الْمَفْعُول		passive participleاِسْم الْمَفْعُول		passive participleاِسْم الْمَفْعُول		passive participleاِسْم الْمَفْعُول		passive participleاِسْم الْمَفْعُول		مُسْخَط‎	musḵaṭ	مُسْخَط‎	musḵaṭ	مُسْخَط‎	musḵaṭ	مُسْخَط‎	musḵaṭ	مُسْخَط‎	musḵaṭ	مُسْخَط‎	musḵaṭ	مُسْخَط‎	musḵaṭ
displease	active voiceالْفِعْل الْمَعْلُوم		active voiceالْفِعْل الْمَعْلُوم		active voiceالْفِعْل الْمَعْلُوم		active voiceالْفِعْل الْمَعْلُوم		active voiceالْفِعْل الْمَعْلُوم		active voiceالْفِعْل الْمَعْلُوم		active voiceالْفِعْل الْمَعْلُوم		active voiceالْفِعْل الْمَعْلُوم		active voiceالْفِعْل الْمَعْلُوم		active voiceالْفِعْل الْمَعْلُوم		active voiceالْفِعْل الْمَعْلُوم		active voiceالْفِعْل الْمَعْلُوم			
displease					singularالْمُفْرَد		singularالْمُفْرَد		singularالْمُفْرَد				dualالْمُثَنَّى		dualالْمُثَنَّى				pluralالْجَمْع		pluralالْجَمْع		pluralالْجَمْع			
displease					1st personالْمُتَكَلِّم		2nd personالْمُخَاطَب		3rd personالْغَائِب				2nd personالْمُخَاطَب		3rd personالْغَائِب				1st personالْمُتَكَلِّم		2nd personالْمُخَاطَب		3rd personالْغَائِب			
displease	past (perfect) indicativeالْمَاضِي		m		أَسْخَطْتُ‎	ʔasḵaṭtu	أَسْخَطْتَ‎	ʔasḵaṭta	أَسْخَطَ	ʔasḵaṭa			أَسْخَطْتُمَا‎	ʔasḵaṭtumā	أَسْخَطَا‎	ʔasḵaṭā			أَسْخَطْنَا‎	ʔasḵaṭnā	أَسْخَطْتُمْ‎	ʔasḵaṭtum	أَسْخَطُوا‎	ʔasḵaṭū		
displease	past (perfect) indicativeالْمَاضِي		f		أَسْخَطْتُ‎	ʔasḵaṭtu	أَسْخَطْتِ‎	ʔasḵaṭti	أَسْخَطَتْ‎	ʔasḵaṭat			أَسْخَطْتُمَا‎	ʔasḵaṭtumā	أَسْخَطَتَا‎	ʔasḵaṭatā			أَسْخَطْنَا‎	ʔasḵaṭnā	أَسْخَطْتُنَّ‎	ʔasḵaṭtunna	أَسْخَطْنَ‎	ʔasḵaṭna		
displease	non-past (imperfect) indicativeالْمُضَارِع الْمَرْفُوع		m		أُسْخِطُ	ʔusḵiṭu	تُسْخِطُ‎	tusḵiṭu	يُسْخِطُ‎	yusḵiṭu			تُسْخِطَانِ‎	tusḵiṭāni	يُسْخِطَانِ‎	yusḵiṭāni			نُسْخِطُ‎	nusḵiṭu	تُسْخِطُونَ‎	tusḵiṭūna	يُسْخِطُونَ‎	yusḵiṭūna		
displease	non-past (imperfect) indicativeالْمُضَارِع الْمَرْفُوع		f		أُسْخِطُ	ʔusḵiṭu	تُسْخِطِينَ‎	tusḵiṭīna	تُسْخِطُ‎	tusḵiṭu			تُسْخِطَانِ‎	tusḵiṭāni	تُسْخِطَانِ‎	tusḵiṭāni			نُسْخِطُ‎	nusḵiṭu	تُسْخِطْنَ‎	tusḵiṭna	يُسْخِطْنَ‎	yusḵiṭna		
displease	subjunctiveالْمُضَارِع الْمَنْصُوب		m		أُسْخِطَ	ʔusḵiṭa	تُسْخِطَ‎	tusḵiṭa	يُسْخِطَ‎	yusḵiṭa			تُسْخِطَا‎	tusḵiṭā	يُسْخِطَا‎	yusḵiṭā			نُسْخِطَ‎	nusḵiṭa	تُسْخِطُوا‎	tusḵiṭū	يُسْخِطُوا‎	yusḵiṭū		
displease	subjunctiveالْمُضَارِع الْمَنْصُوب		f		أُسْخِطَ	ʔusḵiṭa	تُسْخِطِي‎	tusḵiṭī	تُسْخِطَ‎	tusḵiṭa			تُسْخِطَا‎	tusḵiṭā	تُسْخِطَا‎	tusḵiṭā			نُسْخِطَ‎	nusḵiṭa	تُسْخِطْنَ‎	tusḵiṭna	يُسْخِطْنَ‎	yusḵiṭna		
displease	jussiveالْمُضَارِع الْمَجْزُوم		m		أُسْخِطْ	ʔusḵiṭ	تُسْخِطْ‎	tusḵiṭ	يُسْخِطْ‎	yusḵiṭ			تُسْخِطَا‎	tusḵiṭā	يُسْخِطَا‎	yusḵiṭā			نُسْخِطْ‎	nusḵiṭ	تُسْخِطُوا‎	tusḵiṭū	يُسْخِطُوا‎	yusḵiṭū		
displease	jussiveالْمُضَارِع الْمَجْزُوم		f		أُسْخِطْ	ʔusḵiṭ	تُسْخِطِي‎	tusḵiṭī	تُسْخِطْ‎	tusḵiṭ			تُسْخِطَا‎	tusḵiṭā	تُسْخِطَا‎	tusḵiṭā			نُسْخِطْ‎	nusḵiṭ	تُسْخِطْنَ‎	tusḵiṭna	يُسْخِطْنَ‎	yusḵiṭna		
displease	imperativeالْأَمْر		m				أَسْخِطْ	ʔasḵiṭ					أَسْخِطَا‎	ʔasḵiṭā							أَسْخِطُوا‎	ʔasḵiṭū				
displease	imperativeالْأَمْر		f				أَسْخِطِي‎	ʔasḵiṭī					أَسْخِطَا‎	ʔasḵiṭā							أَسْخِطْنَ‎	ʔasḵiṭna				
displease	passive voiceالْفِعْل الْمَجْهُول		passive voiceالْفِعْل الْمَجْهُول		passive voiceالْفِعْل الْمَجْهُول		passive voiceالْفِعْل الْمَجْهُول		passive voiceالْفِعْل الْمَجْهُول		passive voiceالْفِعْل الْمَجْهُول		passive voiceالْفِعْل الْمَجْهُول		passive voiceالْفِعْل الْمَجْهُول		passive voiceالْفِعْل الْمَجْهُول		passive voiceالْفِعْل الْمَجْهُول		passive voiceالْفِعْل الْمَجْهُول		passive voiceالْفِعْل الْمَجْهُول			
displease					singularالْمُفْرَد		singularالْمُفْرَد		singularالْمُفْرَد				dualالْمُثَنَّى		dualالْمُثَنَّى				pluralالْجَمْع		pluralالْجَمْع		pluralالْجَمْع			
displease					1st personالْمُتَكَلِّم		2nd personالْمُخَاطَب		3rd personالْغَائِب				2nd personالْمُخَاطَب		3rd personالْغَائِب				1st personالْمُتَكَلِّم		2nd personالْمُخَاطَب		3rd personالْغَائِب			
displease	past (perfect) indicativeالْمَاضِي		m		أُسْخِطْتُ‎	ʔusḵiṭtu	أُسْخِطْتَ‎	ʔusḵiṭta	أُسْخِطَ	ʔusḵiṭa			أُسْخِطْتُمَا‎	ʔusḵiṭtumā	أُسْخِطَا‎	ʔusḵiṭā			أُسْخِطْنَا‎	ʔusḵiṭnā	أُسْخِطْتُمْ‎	ʔusḵiṭtum	أُسْخِطُوا‎	ʔusḵiṭū		
displease	past (perfect) indicativeالْمَاضِي		f		أُسْخِطْتُ‎	ʔusḵiṭtu	أُسْخِطْتِ‎	ʔusḵiṭti	أُسْخِطَتْ‎	ʔusḵiṭat			أُسْخِطْتُمَا‎	ʔusḵiṭtumā	أُسْخِطَتَا‎	ʔusḵiṭatā			أُسْخِطْنَا‎	ʔusḵiṭnā	أُسْخِطْتُنَّ‎	ʔusḵiṭtunna	أُسْخِطْنَ‎	ʔusḵiṭna		
displease	non-past (imperfect) indicativeالْمُضَارِع الْمَرْفُوع		m		أُسْخَطُ	ʔusḵaṭu	تُسْخَطُ‎	tusḵaṭu	يُسْخَطُ‎	yusḵaṭu			تُسْخَطَانِ‎	tusḵaṭāni	يُسْخَطَانِ‎	yusḵaṭāni			نُسْخَطُ‎	nusḵaṭu	تُسْخَطُونَ‎	tusḵaṭūna	يُسْخَطُونَ‎	yusḵaṭūna		
displease	non-past (imperfect) indicativeالْمُضَارِع الْمَرْفُوع		f		أُسْخَطُ	ʔusḵaṭu	تُسْخَطِينَ‎	tusḵaṭīna	تُسْخَطُ‎	tusḵaṭu			تُسْخَطَانِ‎	tusḵaṭāni	تُسْخَطَانِ‎	tusḵaṭāni			نُسْخَطُ‎	nusḵaṭu	تُسْخَطْنَ‎	tusḵaṭna	يُسْخَطْنَ‎	yusḵaṭna		
displease	subjunctiveالْمُضَارِع الْمَنْصُوب		m		أُسْخَطَ	ʔusḵaṭa	تُسْخَطَ‎	tusḵaṭa	يُسْخَطَ‎	yusḵaṭa			تُسْخَطَا‎	tusḵaṭā	يُسْخَطَا‎	yusḵaṭā			نُسْخَطَ‎	nusḵaṭa	تُسْخَطُوا‎	tusḵaṭū	يُسْخَطُوا‎	yusḵaṭū		
displease	subjunctiveالْمُضَارِع الْمَنْصُوب		f		أُسْخَطَ	ʔusḵaṭa	تُسْخَطِي‎	tusḵaṭī	تُسْخَطَ‎	tusḵaṭa			تُسْخَطَا‎	tusḵaṭā	تُسْخَطَا‎	tusḵaṭā			نُسْخَطَ‎	nusḵaṭa	تُسْخَطْنَ‎	tusḵaṭna	يُسْخَطْنَ‎	yusḵaṭna		
displease	jussiveالْمُضَارِع الْمَجْزُوم		m		أُسْخَطْ	ʔusḵaṭ	تُسْخَطْ‎	tusḵaṭ	يُسْخَطْ‎	yusḵaṭ			تُسْخَطَا‎	tusḵaṭā	يُسْخَطَا‎	yusḵaṭā			نُسْخَطْ‎	nusḵaṭ	تُسْخَطُوا‎	tusḵaṭū	يُسْخَطُوا‎	yusḵaṭū		
displease	jussiveالْمُضَارِع الْمَجْزُوم		f		أُسْخَطْ	ʔusḵaṭ	تُسْخَطِي‎	tusḵaṭī	تُسْخَطْ‎	tusḵaṭ			تُسْخَطَا‎	tusḵaṭā	تُسْخَطَا‎	tusḵaṭā			نُسْخَطْ‎	nusḵaṭ	تُسْخَطْنَ‎	tusḵaṭna	يُسْخَطْنَ‎	yusḵaṭna		
eat	verbal nounsالْمَصَادِر			verbal nounsالْمَصَادِر			verbal nounsالْمَصَادِر			verbal nounsالْمَصَادِر			verbal nounsالْمَصَادِر			verbal nounsالْمَصَادِر			أَكْل or مَأْكَل‎ or 	ʔakl	maʔkal	أَكْل or مَأْكَل‎ or 	ʔakl	maʔkal	أَكْل or مَأْكَل‎ or 	ʔakl	maʔkal	أَكْل or مَأْكَل‎ or 	ʔakl	maʔkal	أَكْل or مَأْكَل‎ or 	ʔakl	maʔkal	أَكْل or مَأْكَل‎ or 	ʔakl	maʔkal	أَكْل or مَأْكَل‎ or 	ʔakl	maʔkal
eat	active participleاِسْم الْفَاعِل			active participleاِسْم الْفَاعِل			active participleاِسْم الْفَاعِل			active participleاِسْم الْفَاعِل			active participleاِسْم الْفَاعِل			active participleاِسْم الْفَاعِل			آكِل‎	ʔākil		آكِل‎	ʔākil		آكِل‎	ʔākil		آكِل‎	ʔākil		آكِل‎	ʔākil		آكِل‎	ʔākil		آكِل‎	ʔākil	
eat	passive participleاِسْم الْمَفْعُول			passive participleاِسْم الْمَفْعُول			passive participleاِسْم الْمَفْعُول			passive participleاِسْم الْمَفْعُول			passive participleاِسْم الْمَفْعُول			passive participleاِسْم الْمَفْعُول			مَأْكُول‎	maʔkūl		مَأْكُول‎	maʔkūl		مَأْكُول‎	maʔkūl		مَأْكُول‎	maʔkūl		مَأْكُول‎	maʔkūl		مَأْكُول‎	maʔkūl		مَأْكُول‎	maʔkūl	
eat	active voiceالْفِعْل الْمَعْلُوم			active voiceالْفِعْل الْمَعْلُوم			active voiceالْفِعْل الْمَعْلُوم			active voiceالْفِعْل الْمَعْلُوم			active voiceالْفِعْل الْمَعْلُوم			active voiceالْفِعْل الْمَعْلُوم			active voiceالْفِعْل الْمَعْلُوم			active voiceالْفِعْل الْمَعْلُوم			active voiceالْفِعْل الْمَعْلُوم			active voiceالْفِعْل الْمَعْلُوم			active voiceالْفِعْل الْمَعْلُوم			active voiceالْفِعْل الْمَعْلُوم					
eat							singularالْمُفْرَد			singularالْمُفْرَد			singularالْمُفْرَد						dualالْمُثَنَّى			dualالْمُثَنَّى						pluralالْجَمْع			pluralالْجَمْع			pluralالْجَمْع					
eat							1st personالْمُتَكَلِّم			2nd personالْمُخَاطَب			3rd personالْغَائِب						2nd personالْمُخَاطَب			3rd personالْغَائِب						1st personالْمُتَكَلِّم			2nd personالْمُخَاطَب			3rd personالْغَائِب					
eat	past (perfect) indicativeالْمَاضِي			m			أَكَلْتُ‎	ʔakaltu		أَكَلْتَ‎	ʔakalta		أَكَلَ	ʔakala					أَكَلْتُمَا‎	ʔakaltumā		أَكَلَا‎	ʔakalā					أَكَلْنَا‎	ʔakalnā		أَكَلْتُمْ‎	ʔakaltum		أَكَلُوا‎	ʔakalū				
eat	past (perfect) indicativeالْمَاضِي			f			أَكَلْتُ‎	ʔakaltu		أَكَلْتِ‎	ʔakalti		أَكَلَتْ‎	ʔakalat					أَكَلْتُمَا‎	ʔakaltumā		أَكَلَتَا‎	ʔakalatā					أَكَلْنَا‎	ʔakalnā		أَكَلْتُنَّ‎	ʔakaltunna		أَكَلْنَ‎	ʔakalna				
eat	non-past (imperfect) indicativeالْمُضَارِع الْمَرْفُوع			m			آكُلُ‎	ʔākulu		تَأْكُلُ‎	taʔkulu		يَأْكُلُ‎	yaʔkulu					تَأْكُلَانِ‎	taʔkulāni		يَأْكُلَانِ‎	yaʔkulāni					نَأْكُلُ‎	naʔkulu		تَأْكُلُونَ‎	taʔkulūna		يَأْكُلُونَ‎	yaʔkulūna				
eat	non-past (imperfect) indicativeالْمُضَارِع الْمَرْفُوع			f			آكُلُ‎	ʔākulu		تَأْكُلِينَ‎	taʔkulīna		تَأْكُلُ‎	taʔkulu					تَأْكُلَانِ‎	taʔkulāni		تَأْكُلَانِ‎	taʔkulāni					نَأْكُلُ‎	naʔkulu		تَأْكُلْنَ‎	taʔkulna		يَأْكُلْنَ‎	yaʔkulna				
eat	subjunctiveالْمُضَارِع الْمَنْصُوب			m			آكُلَ‎	ʔākula		تَأْكُلَ‎	taʔkula		يَأْكُلَ‎	yaʔkula					تَأْكُلَا‎	taʔkulā		يَأْكُلَا‎	yaʔkulā					نَأْكُلَ‎	naʔkula		تَأْكُلُوا‎	taʔkulū		يَأْكُلُوا‎	yaʔkulū				
eat	subjunctiveالْمُضَارِع الْمَنْصُوب			f			آكُلَ‎	ʔākula		تَأْكُلِي‎	taʔkulī		تَأْكُلَ‎	taʔkula					تَأْكُلَا‎	taʔkulā		تَأْكُلَا‎	taʔkulā					نَأْكُلَ‎	naʔkula		تَأْكُلْنَ‎	taʔkulna		يَأْكُلْنَ‎	yaʔkulna				
eat	jussiveالْمُضَارِع الْمَجْزُوم			m			آكُلْ‎	ʔākul		تَأْكُلْ‎	taʔkul		يَأْكُلْ‎	yaʔkul					تَأْكُلَا‎	taʔkulā		يَأْكُلَا‎	yaʔkulā					نَأْكُلْ‎	naʔkul		تَأْكُلُوا‎	taʔkulū		يَأْكُلُوا‎	yaʔkulū				
eat	jussiveالْمُضَارِع الْمَجْزُوم			f			آكُلْ‎	ʔākul		تَأْكُلِي‎	taʔkulī		تَأْكُلْ‎	taʔkul					تَأْكُلَا‎	taʔkulā		تَأْكُلَا‎	taʔkulā					نَأْكُلْ‎	naʔkul		تَأْكُلْنَ‎	taʔkulna		يَأْكُلْنَ‎	yaʔkulna				
eat	imperativeالْأَمْر			m						كُلْ‎	kul								كُلَا‎	kulā											كُلُوا‎	kulū							
eat	imperativeالْأَمْر			f						كُلِي‎	kulī								كُلَا‎	kulā											كُلْنَ‎	kulna							
eat	passive voiceالْفِعْل الْمَجْهُول			passive voiceالْفِعْل الْمَجْهُول			passive voiceالْفِعْل الْمَجْهُول			passive voiceالْفِعْل الْمَجْهُول			passive voiceالْفِعْل الْمَجْهُول			passive voiceالْفِعْل الْمَجْهُول			passive voiceالْفِعْل الْمَجْهُول			passive voiceالْفِعْل الْمَجْهُول			passive voiceالْفِعْل الْمَجْهُول			passive voiceالْفِعْل الْمَجْهُول			passive voiceالْفِعْل الْمَجْهُول			passive voiceالْفِعْل الْمَجْهُول					
eat							singularالْمُفْرَد			singularالْمُفْرَد			singularالْمُفْرَد						dualالْمُثَنَّى			dualالْمُثَنَّى						pluralالْجَمْع			pluralالْجَمْع			pluralالْجَمْع					
eat							1st personالْمُتَكَلِّم			2nd personالْمُخَاطَب			3rd personالْغَائِب						2nd personالْمُخَاطَب			3rd personالْغَائِب						1st personالْمُتَكَلِّم			2nd personالْمُخَاطَب			3rd personالْغَائِب					
eat	past (perfect) indicativeالْمَاضِي			m			أُكِلْتُ‎	ʔukiltu		أُكِلْتَ‎	ʔukilta		أُكِلَ	ʔukila					أُكِلْتُمَا‎	ʔukiltumā		أُكِلَا‎	ʔukilā					أُكِلْنَا‎	ʔukilnā		أُكِلْتُمْ‎	ʔukiltum		أُكِلُوا‎	ʔukilū				
eat	past (perfect) indicativeالْمَاضِي			f			أُكِلْتُ‎	ʔukiltu		أُكِلْتِ‎	ʔukilti		أُكِلَتْ‎	ʔukilat					أُكِلْتُمَا‎	ʔukiltumā		أُكِلَتَا‎	ʔukilatā					أُكِلْنَا‎	ʔukilnā		أُكِلْتُنَّ‎	ʔukiltunna		أُكِلْنَ‎	ʔukilna				
eat	non-past (imperfect) indicativeالْمُضَارِع الْمَرْفُوع			m			أُوكَلُ‎	ʔūkalu		تُؤْكَلُ‎	tuʔkalu		يُؤْكَلُ‎	yuʔkalu					تُؤْكَلَانِ‎	tuʔkalāni		يُؤْكَلَانِ‎	yuʔkalāni					نُؤْكَلُ‎	nuʔkalu		تُؤْكَلُونَ‎	tuʔkalūna		يُؤْكَلُونَ‎	yuʔkalūna				
eat	non-past (imperfect) indicativeالْمُضَارِع الْمَرْفُوع			f			أُوكَلُ‎	ʔūkalu		تُؤْكَلِينَ‎	tuʔkalīna		تُؤْكَلُ‎	tuʔkalu					تُؤْكَلَانِ‎	tuʔkalāni		تُؤْكَلَانِ‎	tuʔkalāni					نُؤْكَلُ‎	nuʔkalu		تُؤْكَلْنَ‎	tuʔkalna		يُؤْكَلْنَ‎	yuʔkalna				
eat	subjunctiveالْمُضَارِع الْمَنْصُوب			m			أُوكَلَ‎	ʔūkala		تُؤْكَلَ‎	tuʔkala		يُؤْكَلَ‎	yuʔkala					تُؤْكَلَا‎	tuʔkalā		يُؤْكَلَا‎	yuʔkalā					نُؤْكَلَ‎	nuʔkala		تُؤْكَلُوا‎	tuʔkalū		يُؤْكَلُوا‎	yuʔkalū				
eat	subjunctiveالْمُضَارِع الْمَنْصُوب			f			أُوكَلَ‎	ʔūkala		تُؤْكَلِي‎	tuʔkalī		تُؤْكَلَ‎	tuʔkala					تُؤْكَلَا‎	tuʔkalā		تُؤْكَلَا‎	tuʔkalā					نُؤْكَلَ‎	nuʔkala		تُؤْكَلْنَ‎	tuʔkalna		يُؤْكَلْنَ‎	yuʔkalna				
eat	jussiveالْمُضَارِع الْمَجْزُوم			m			أُوكَلْ‎	ʔūkal		تُؤْكَلْ‎	tuʔkal		يُؤْكَلْ‎	yuʔkal					تُؤْكَلَا‎	tuʔkalā		يُؤْكَلَا‎	yuʔkalā					نُؤْكَلْ‎	nuʔkal		تُؤْكَلُوا‎	tuʔkalū		يُؤْكَلُوا‎	yuʔkalū				
eat	jussiveالْمُضَارِع الْمَجْزُوم			f			أُوكَلْ‎	ʔūkal		تُؤْكَلِي‎	tuʔkalī		تُؤْكَلْ‎	tuʔkal					تُؤْكَلَا‎	tuʔkalā		تُؤْكَلَا‎	tuʔkalā					نُؤْكَلْ‎	nuʔkal		تُؤْكَلْنَ‎	tuʔkalna		يُؤْكَلْنَ‎	yuʔkalna				
eat	verbal nounالْمَصْدَر		verbal nounالْمَصْدَر		verbal nounالْمَصْدَر		verbal nounالْمَصْدَر		verbal nounالْمَصْدَر		verbal nounالْمَصْدَر		أَكَل	ʔakal	أَكَل	ʔakal	أَكَل	ʔakal	أَكَل	ʔakal	أَكَل	ʔakal	أَكَل	ʔakal	أَكَل	ʔakal
eat	active participleاِسْم الْفَاعِل		active participleاِسْم الْفَاعِل		active participleاِسْم الْفَاعِل		active participleاِسْم الْفَاعِل		active participleاِسْم الْفَاعِل		active participleاِسْم الْفَاعِل		آكِل‎	ʔākil	آكِل‎	ʔākil	آكِل‎	ʔākil	آكِل‎	ʔākil	آكِل‎	ʔākil	آكِل‎	ʔākil	آكِل‎	ʔākil
eat	active voiceالْفِعْل الْمَعْلُوم		active voiceالْفِعْل الْمَعْلُوم		active voiceالْفِعْل الْمَعْلُوم		active voiceالْفِعْل الْمَعْلُوم		active voiceالْفِعْل الْمَعْلُوم		active voiceالْفِعْل الْمَعْلُوم		active voiceالْفِعْل الْمَعْلُوم		active voiceالْفِعْل الْمَعْلُوم		active voiceالْفِعْل الْمَعْلُوم		active voiceالْفِعْل الْمَعْلُوم		active voiceالْفِعْل الْمَعْلُوم		active voiceالْفِعْل الْمَعْلُوم			
eat					singularالْمُفْرَد		singularالْمُفْرَد		singularالْمُفْرَد				dualالْمُثَنَّى		dualالْمُثَنَّى				pluralالْجَمْع		pluralالْجَمْع		pluralالْجَمْع			
eat					1st personالْمُتَكَلِّم		2nd personالْمُخَاطَب		3rd personالْغَائِب				2nd personالْمُخَاطَب		3rd personالْغَائِب				1st personالْمُتَكَلِّم		2nd personالْمُخَاطَب		3rd personالْغَائِب			
eat	past (perfect) indicativeالْمَاضِي		m		أَكِلْتُ‎	ʔakiltu	أَكِلْتَ‎	ʔakilta	أَكِلَ	ʔakila			أَكِلْتُمَا‎	ʔakiltumā	أَكِلَا‎	ʔakilā			أَكِلْنَا‎	ʔakilnā	أَكِلْتُمْ‎	ʔakiltum	أَكِلُوا‎	ʔakilū		
eat	past (perfect) indicativeالْمَاضِي		f		أَكِلْتُ‎	ʔakiltu	أَكِلْتِ‎	ʔakilti	أَكِلَتْ‎	ʔakilat			أَكِلْتُمَا‎	ʔakiltumā	أَكِلَتَا‎	ʔakilatā			أَكِلْنَا‎	ʔakilnā	أَكِلْتُنَّ‎	ʔakiltunna	أَكِلْنَ‎	ʔakilna		
eat	non-past (imperfect) indicativeالْمُضَارِع الْمَرْفُوع		m		آكَلُ‎	ʔākalu	تَأْكَلُ‎	taʔkalu	يَأْكَلُ‎	yaʔkalu			تَأْكَلَانِ‎	taʔkalāni	يَأْكَلَانِ‎	yaʔkalāni			نَأْكَلُ‎	naʔkalu	تَأْكَلُونَ‎	taʔkalūna	يَأْكَلُونَ‎	yaʔkalūna		
eat	non-past (imperfect) indicativeالْمُضَارِع الْمَرْفُوع		f		آكَلُ‎	ʔākalu	تَأْكَلِينَ‎	taʔkalīna	تَأْكَلُ‎	taʔkalu			تَأْكَلَانِ‎	taʔkalāni	تَأْكَلَانِ‎	taʔkalāni			نَأْكَلُ‎	naʔkalu	تَأْكَلْنَ‎	taʔkalna	يَأْكَلْنَ‎	yaʔkalna		
eat	subjunctiveالْمُضَارِع الْمَنْصُوب		m		آكَلَ‎	ʔākala	تَأْكَلَ‎	taʔkala	يَأْكَلَ‎	yaʔkala			تَأْكَلَا‎	taʔkalā	يَأْكَلَا‎	yaʔkalā			نَأْكَلَ‎	naʔkala	تَأْكَلُوا‎	taʔkalū	يَأْكَلُوا‎	yaʔkalū		
eat	subjunctiveالْمُضَارِع الْمَنْصُوب		f		آكَلَ‎	ʔākala	تَأْكَلِي‎	taʔkalī	تَأْكَلَ‎	taʔkala			تَأْكَلَا‎	taʔkalā	تَأْكَلَا‎	taʔkalā			نَأْكَلَ‎	naʔkala	تَأْكَلْنَ‎	taʔkalna	يَأْكَلْنَ‎	yaʔkalna		
eat	jussiveالْمُضَارِع الْمَجْزُوم		m		آكَلْ‎	ʔākal	تَأْكَلْ‎	taʔkal	يَأْكَلْ‎	yaʔkal			تَأْكَلَا‎	taʔkalā	يَأْكَلَا‎	yaʔkalā			نَأْكَلْ‎	naʔkal	تَأْكَلُوا‎	taʔkalū	يَأْكَلُوا‎	yaʔkalū		
eat	jussiveالْمُضَارِع الْمَجْزُوم		f		آكَلْ‎	ʔākal	تَأْكَلِي‎	taʔkalī	تَأْكَلْ‎	taʔkal			تَأْكَلَا‎	taʔkalā	تَأْكَلَا‎	taʔkalā			نَأْكَلْ‎	naʔkal	تَأْكَلْنَ‎	taʔkalna	يَأْكَلْنَ‎	yaʔkalna		
eat	imperativeالْأَمْر		m				كَلْ‎	kal					كَلَا‎	kalā							كَلُوا‎	kalū				
eat	imperativeالْأَمْر		f				كَلِي‎	kalī					كَلَا‎	kalā							كَلْنَ‎	kalna				
eat	verbal nounالْمَصْدَر		verbal nounالْمَصْدَر		verbal nounالْمَصْدَر		verbal nounالْمَصْدَر		verbal nounالْمَصْدَر		verbal nounالْمَصْدَر		تَأْكِيل‎	taʔkīl	تَأْكِيل‎	taʔkīl	تَأْكِيل‎	taʔkīl	تَأْكِيل‎	taʔkīl	تَأْكِيل‎	taʔkīl	تَأْكِيل‎	taʔkīl	تَأْكِيل‎	taʔkīl
eat	active participleاِسْم الْفَاعِل		active participleاِسْم الْفَاعِل		active participleاِسْم الْفَاعِل		active participleاِسْم الْفَاعِل		active participleاِسْم الْفَاعِل		active participleاِسْم الْفَاعِل		مُؤَكِّل‎	muʔakkil	مُؤَكِّل‎	muʔakkil	مُؤَكِّل‎	muʔakkil	مُؤَكِّل‎	muʔakkil	مُؤَكِّل‎	muʔakkil	مُؤَكِّل‎	muʔakkil	مُؤَكِّل‎	muʔakkil
eat	passive participleاِسْم الْمَفْعُول		passive participleاِسْم الْمَفْعُول		passive participleاِسْم الْمَفْعُول		passive participleاِسْم الْمَفْعُول		passive participleاِسْم الْمَفْعُول		passive participleاِسْم الْمَفْعُول		مُؤَكَّل‎	muʔakkal	مُؤَكَّل‎	muʔakkal	مُؤَكَّل‎	muʔakkal	مُؤَكَّل‎	muʔakkal	مُؤَكَّل‎	muʔakkal	مُؤَكَّل‎	muʔakkal	مُؤَكَّل‎	muʔakkal
eat	active voiceالْفِعْل الْمَعْلُوم		active voiceالْفِعْل الْمَعْلُوم		active voiceالْفِعْل الْمَعْلُوم		active voiceالْفِعْل الْمَعْلُوم		active voiceالْفِعْل الْمَعْلُوم		active voiceالْفِعْل الْمَعْلُوم		active voiceالْفِعْل الْمَعْلُوم		active voiceالْفِعْل الْمَعْلُوم		active voiceالْفِعْل الْمَعْلُوم		active voiceالْفِعْل الْمَعْلُوم		active voiceالْفِعْل الْمَعْلُوم		active voiceالْفِعْل الْمَعْلُوم			
eat					singularالْمُفْرَد		singularالْمُفْرَد		singularالْمُفْرَد				dualالْمُثَنَّى		dualالْمُثَنَّى				pluralالْجَمْع		pluralالْجَمْع		pluralالْجَمْع			
eat					1st personالْمُتَكَلِّم		2nd personالْمُخَاطَب		3rd personالْغَائِب				2nd personالْمُخَاطَب		3rd personالْغَائِب				1st personالْمُتَكَلِّم		2nd personالْمُخَاطَب		3rd personالْغَائِب			
eat	past (perfect) indicativeالْمَاضِي		m		أَكَّلْتُ‎	ʔakkaltu	أَكَّلْتَ‎	ʔakkalta	أَكَّلَ	ʔakkala			أَكَّلْتُمَا‎	ʔakkaltumā	أَكَّلَا‎	ʔakkalā			أَكَّلْنَا‎	ʔakkalnā	أَكَّلْتُمْ‎	ʔakkaltum	أَكَّلُوا‎	ʔakkalū		
eat	past (perfect) indicativeالْمَاضِي		f		أَكَّلْتُ‎	ʔakkaltu	أَكَّلْتِ‎	ʔakkalti	أَكَّلَتْ‎	ʔakkalat			أَكَّلْتُمَا‎	ʔakkaltumā	أَكَّلَتَا‎	ʔakkalatā			أَكَّلْنَا‎	ʔakkalnā	أَكَّلْتُنَّ‎	ʔakkaltunna	أَكَّلْنَ‎	ʔakkalna		
eat	non-past (imperfect) indicativeالْمُضَارِع الْمَرْفُوع		m		أُؤَكِّلُ‎	ʔuʔakkilu	تُؤَكِّلُ‎	tuʔakkilu	يُؤَكِّلُ‎	yuʔakkilu			تُؤَكِّلَانِ‎	tuʔakkilāni	يُؤَكِّلَانِ‎	yuʔakkilāni			نُؤَكِّلُ‎	nuʔakkilu	تُؤَكِّلُونَ‎	tuʔakkilūna	يُؤَكِّلُونَ‎	yuʔakkilūna		
eat	non-past (imperfect) indicativeالْمُضَارِع الْمَرْفُوع		f		أُؤَكِّلُ‎	ʔuʔakkilu	تُؤَكِّلِينَ‎	tuʔakkilīna	تُؤَكِّلُ‎	tuʔakkilu			تُؤَكِّلَانِ‎	tuʔakkilāni	تُؤَكِّلَانِ‎	tuʔakkilāni			نُؤَكِّلُ‎	nuʔakkilu	تُؤَكِّلْنَ‎	tuʔakkilna	يُؤَكِّلْنَ‎	yuʔakkilna		
eat	subjunctiveالْمُضَارِع الْمَنْصُوب		m		أُؤَكِّلَ‎	ʔuʔakkila	تُؤَكِّلَ‎	tuʔakkila	يُؤَكِّلَ‎	yuʔakkila			تُؤَكِّلَا‎	tuʔakkilā	يُؤَكِّلَا‎	yuʔakkilā			نُؤَكِّلَ‎	nuʔakkila	تُؤَكِّلُوا‎	tuʔakkilū	يُؤَكِّلُوا‎	yuʔakkilū		
eat	subjunctiveالْمُضَارِع الْمَنْصُوب		f		أُؤَكِّلَ‎	ʔuʔakkila	تُؤَكِّلِي‎	tuʔakkilī	تُؤَكِّلَ‎	tuʔakkila			تُؤَكِّلَا‎	tuʔakkilā	تُؤَكِّلَا‎	tuʔakkilā			نُؤَكِّلَ‎	nuʔakkila	تُؤَكِّلْنَ‎	tuʔakkilna	يُؤَكِّلْنَ‎	yuʔakkilna		
eat	jussiveالْمُضَارِع الْمَجْزُوم		m		أُؤَكِّلْ‎	ʔuʔakkil	تُؤَكِّلْ‎	tuʔakkil	يُؤَكِّلْ‎	yuʔakkil			تُؤَكِّلَا‎	tuʔakkilā	يُؤَكِّلَا‎	yuʔakkilā			نُؤَكِّلْ‎	nuʔakkil	تُؤَكِّلُوا‎	tuʔakkilū	يُؤَكِّلُوا‎	yuʔakkilū		
eat	jussiveالْمُضَارِع الْمَجْزُوم		f		أُؤَكِّلْ‎	ʔuʔakkil	تُؤَكِّلِي‎	tuʔakkilī	تُؤَكِّلْ‎	tuʔakkil			تُؤَكِّلَا‎	tuʔakkilā	تُؤَكِّلَا‎	tuʔakkilā			نُؤَكِّلْ‎	nuʔakkil	تُؤَكِّلْنَ‎	tuʔakkilna	يُؤَكِّلْنَ‎	yuʔakkilna		
eat	imperativeالْأَمْر		m				أَكِّلْ	ʔakkil					أَكِّلَا‎	ʔakkilā							أَكِّلُوا‎	ʔakkilū				
eat	imperativeالْأَمْر		f				أَكِّلِي‎	ʔakkilī					أَكِّلَا‎	ʔakkilā							أَكِّلْنَ‎	ʔakkilna				
eat	passive voiceالْفِعْل الْمَجْهُول		passive voiceالْفِعْل الْمَجْهُول		passive voiceالْفِعْل الْمَجْهُول		passive voiceالْفِعْل الْمَجْهُول		passive voiceالْفِعْل الْمَجْهُول		passive voiceالْفِعْل الْمَجْهُول		passive voiceالْفِعْل الْمَجْهُول		passive voiceالْفِعْل الْمَجْهُول		passive voiceالْفِعْل الْمَجْهُول		passive voiceالْفِعْل الْمَجْهُول		passive voiceالْفِعْل الْمَجْهُول		passive voiceالْفِعْل الْمَجْهُول			
eat					singularالْمُفْرَد		singularالْمُفْرَد		singularالْمُفْرَد				dualالْمُثَنَّى		dualالْمُثَنَّى				pluralالْجَمْع		pluralالْجَمْع		pluralالْجَمْع			
eat					1st personالْمُتَكَلِّم		2nd personالْمُخَاطَب		3rd personالْغَائِب				2nd personالْمُخَاطَب		3rd personالْغَائِب				1st personالْمُتَكَلِّم		2nd personالْمُخَاطَب		3rd personالْغَائِب			
eat	past (perfect) indicativeالْمَاضِي		m		أُكِّلْتُ‎	ʔukkiltu	أُكِّلْتَ‎	ʔukkilta	أُكِّلَ	ʔukkila			أُكِّلْتُمَا‎	ʔukkiltumā	أُكِّلَا‎	ʔukkilā			أُكِّلْنَا‎	ʔukkilnā	أُكِّلْتُمْ‎	ʔukkiltum	أُكِّلُوا‎	ʔukkilū		
eat	past (perfect) indicativeالْمَاضِي		f		أُكِّلْتُ‎	ʔukkiltu	أُكِّلْتِ‎	ʔukkilti	أُكِّلَتْ‎	ʔukkilat			أُكِّلْتُمَا‎	ʔukkiltumā	أُكِّلَتَا‎	ʔukkilatā			أُكِّلْنَا‎	ʔukkilnā	أُكِّلْتُنَّ‎	ʔukkiltunna	أُكِّلْنَ‎	ʔukkilna		
eat	non-past (imperfect) indicativeالْمُضَارِع الْمَرْفُوع		m		أُؤَكَّلُ‎	ʔuʔakkalu	تُؤَكَّلُ‎	tuʔakkalu	يُؤَكَّلُ‎	yuʔakkalu			تُؤَكَّلَانِ‎	tuʔakkalāni	يُؤَكَّلَانِ‎	yuʔakkalāni			نُؤَكَّلُ‎	nuʔakkalu	تُؤَكَّلُونَ‎	tuʔakkalūna	يُؤَكَّلُونَ‎	yuʔakkalūna		
eat	non-past (imperfect) indicativeالْمُضَارِع الْمَرْفُوع		f		أُؤَكَّلُ‎	ʔuʔakkalu	تُؤَكَّلِينَ‎	tuʔakkalīna	تُؤَكَّلُ‎	tuʔakkalu			تُؤَكَّلَانِ‎	tuʔakkalāni	تُؤَكَّلَانِ‎	tuʔakkalāni			نُؤَكَّلُ‎	nuʔakkalu	تُؤَكَّلْنَ‎	tuʔakkalna	يُؤَكَّلْنَ‎	yuʔakkalna		
eat	subjunctiveالْمُضَارِع الْمَنْصُوب		m		أُؤَكَّلَ‎	ʔuʔakkala	تُؤَكَّلَ‎	tuʔakkala	يُؤَكَّلَ‎	yuʔakkala			تُؤَكَّلَا‎	tuʔakkalā	يُؤَكَّلَا‎	yuʔakkalā			نُؤَكَّلَ‎	nuʔakkala	تُؤَكَّلُوا‎	tuʔakkalū	يُؤَكَّلُوا‎	yuʔakkalū		
eat	subjunctiveالْمُضَارِع الْمَنْصُوب		f		أُؤَكَّلَ‎	ʔuʔakkala	تُؤَكَّلِي‎	tuʔakkalī	تُؤَكَّلَ‎	tuʔakkala			تُؤَكَّلَا‎	tuʔakkalā	تُؤَكَّلَا‎	tuʔakkalā			نُؤَكَّلَ‎	nuʔakkala	تُؤَكَّلْنَ‎	tuʔakkalna	يُؤَكَّلْنَ‎	yuʔakkalna		
eat	jussiveالْمُضَارِع الْمَجْزُوم		m		أُؤَكَّلْ‎	ʔuʔakkal	تُؤَكَّلْ‎	tuʔakkal	يُؤَكَّلْ‎	yuʔakkal			تُؤَكَّلَا‎	tuʔakkalā	يُؤَكَّلَا‎	yuʔakkalā			نُؤَكَّلْ‎	nuʔakkal	تُؤَكَّلُوا‎	tuʔakkalū	يُؤَكَّلُوا‎	yuʔakkalū		
eat	jussiveالْمُضَارِع الْمَجْزُوم		f		أُؤَكَّلْ‎	ʔuʔakkal	تُؤَكَّلِي‎	tuʔakkalī	تُؤَكَّلْ‎	tuʔakkal			تُؤَكَّلَا‎	tuʔakkalā	تُؤَكَّلَا‎	tuʔakkalā			نُؤَكَّلْ‎	nuʔakkal	تُؤَكَّلْنَ‎	tuʔakkalna	يُؤَكَّلْنَ‎	yuʔakkalna		
endure	verbal nounالْمَصْدَر		verbal nounالْمَصْدَر		verbal nounالْمَصْدَر		verbal nounالْمَصْدَر		verbal nounالْمَصْدَر		verbal nounالْمَصْدَر		تَحَمُّل	taḥammul	تَحَمُّل	taḥammul	تَحَمُّل	taḥammul	تَحَمُّل	taḥammul	تَحَمُّل	taḥammul	تَحَمُّل	taḥammul	تَحَمُّل	taḥammul
endure	active participleاِسْم الْفَاعِل		active participleاِسْم الْفَاعِل		active participleاِسْم الْفَاعِل		active participleاِسْم الْفَاعِل		active participleاِسْم الْفَاعِل		active participleاِسْم الْفَاعِل		مُتَحَمِّل‎	mutaḥammil	مُتَحَمِّل‎	mutaḥammil	مُتَحَمِّل‎	mutaḥammil	مُتَحَمِّل‎	mutaḥammil	مُتَحَمِّل‎	mutaḥammil	مُتَحَمِّل‎	mutaḥammil	مُتَحَمِّل‎	mutaḥammil
endure	passive participleاِسْم الْمَفْعُول		passive participleاِسْم الْمَفْعُول		passive participleاِسْم الْمَفْعُول		passive participleاِسْم الْمَفْعُول		passive participleاِسْم الْمَفْعُول		passive participleاِسْم الْمَفْعُول		مُتَحَمَّل‎	mutaḥammal	مُتَحَمَّل‎	mutaḥammal	مُتَحَمَّل‎	mutaḥammal	مُتَحَمَّل‎	mutaḥammal	مُتَحَمَّل‎	mutaḥammal	مُتَحَمَّل‎	mutaḥammal	مُتَحَمَّل‎	mutaḥammal
endure	active voiceالْفِعْل الْمَعْلُوم		active voiceالْفِعْل الْمَعْلُوم		active voiceالْفِعْل الْمَعْلُوم		active voiceالْفِعْل الْمَعْلُوم		active voiceالْفِعْل الْمَعْلُوم		active voiceالْفِعْل الْمَعْلُوم		active voiceالْفِعْل الْمَعْلُوم		active voiceالْفِعْل الْمَعْلُوم		active voiceالْفِعْل الْمَعْلُوم		active voiceالْفِعْل الْمَعْلُوم		active voiceالْفِعْل الْمَعْلُوم		active voiceالْفِعْل الْمَعْلُوم			
endure					singularالْمُفْرَد		singularالْمُفْرَد		singularالْمُفْرَد				dualالْمُثَنَّى		dualالْمُثَنَّى				pluralالْجَمْع		pluralالْجَمْع		pluralالْجَمْع			
endure					1st personالْمُتَكَلِّم		2nd personالْمُخَاطَب		3rd personالْغَائِب				2nd personالْمُخَاطَب		3rd personالْغَائِب				1st personالْمُتَكَلِّم		2nd personالْمُخَاطَب		3rd personالْغَائِب			
endure	past (perfect) indicativeالْمَاضِي		m		تَحَمَّلْتُ‎	taḥammaltu	تَحَمَّلْتَ‎	taḥammalta	تَحَمَّلَ	taḥammala			تَحَمَّلْتُمَا‎	taḥammaltumā	تَحَمَّلَا‎	taḥammalā			تَحَمَّلْنَا‎	taḥammalnā	تَحَمَّلْتُمْ‎	taḥammaltum	تَحَمَّلُوا‎	taḥammalū		
endure	past (perfect) indicativeالْمَاضِي		f		تَحَمَّلْتُ‎	taḥammaltu	تَحَمَّلْتِ‎	taḥammalti	تَحَمَّلَتْ‎	taḥammalat			تَحَمَّلْتُمَا‎	taḥammaltumā	تَحَمَّلَتَا‎	taḥammalatā			تَحَمَّلْنَا‎	taḥammalnā	تَحَمَّلْتُنَّ‎	taḥammaltunna	تَحَمَّلْنَ‎	taḥammalna		
endure	non-past (imperfect) indicativeالْمُضَارِع الْمَرْفُوع		m		أَتَحَمَّلُ‎	ʔataḥammalu	تَتَحَمَّلُ‎	tataḥammalu	يَتَحَمَّلُ‎	yataḥammalu			تَتَحَمَّلَانِ‎	tataḥammalāni	يَتَحَمَّلَانِ‎	yataḥammalāni			نَتَحَمَّلُ‎	nataḥammalu	تَتَحَمَّلُونَ‎	tataḥammalūna	يَتَحَمَّلُونَ‎	yataḥammalūna		
endure	non-past (imperfect) indicativeالْمُضَارِع الْمَرْفُوع		f		أَتَحَمَّلُ‎	ʔataḥammalu	تَتَحَمَّلِينَ‎	tataḥammalīna	تَتَحَمَّلُ‎	tataḥammalu			تَتَحَمَّلَانِ‎	tataḥammalāni	تَتَحَمَّلَانِ‎	tataḥammalāni			نَتَحَمَّلُ‎	nataḥammalu	تَتَحَمَّلْنَ‎	tataḥammalna	يَتَحَمَّلْنَ‎	yataḥammalna		
endure	subjunctiveالْمُضَارِع الْمَنْصُوب		m		أَتَحَمَّلَ‎	ʔataḥammala	تَتَحَمَّلَ‎	tataḥammala	يَتَحَمَّلَ‎	yataḥammala			تَتَحَمَّلَا‎	tataḥammalā	يَتَحَمَّلَا‎	yataḥammalā			نَتَحَمَّلَ‎	nataḥammala	تَتَحَمَّلُوا‎	tataḥammalū	يَتَحَمَّلُوا‎	yataḥammalū		
endure	subjunctiveالْمُضَارِع الْمَنْصُوب		f		أَتَحَمَّلَ‎	ʔataḥammala	تَتَحَمَّلِي‎	tataḥammalī	تَتَحَمَّلَ‎	tataḥammala			تَتَحَمَّلَا‎	tataḥammalā	تَتَحَمَّلَا‎	tataḥammalā			نَتَحَمَّلَ‎	nataḥammala	تَتَحَمَّلْنَ‎	tataḥammalna	يَتَحَمَّلْنَ‎	yataḥammalna		
endure	jussiveالْمُضَارِع الْمَجْزُوم		m		أَتَحَمَّلْ‎	ʔataḥammal	تَتَحَمَّلْ‎	tataḥammal	يَتَحَمَّلْ‎	yataḥammal			تَتَحَمَّلَا‎	tataḥammalā	يَتَحَمَّلَا‎	yataḥammalā			نَتَحَمَّلْ‎	nataḥammal	تَتَحَمَّلُوا‎	tataḥammalū	يَتَحَمَّلُوا‎	yataḥammalū		
endure	jussiveالْمُضَارِع الْمَجْزُوم		f		أَتَحَمَّلْ‎	ʔataḥammal	تَتَحَمَّلِي‎	tataḥammalī	تَتَحَمَّلْ‎	tataḥammal			تَتَحَمَّلَا‎	tataḥammalā	تَتَحَمَّلَا‎	tataḥammalā			نَتَحَمَّلْ‎	nataḥammal	تَتَحَمَّلْنَ‎	tataḥammalna	يَتَحَمَّلْنَ‎	yataḥammalna		
endure	imperativeالْأَمْر		m				تَحَمَّلْ	taḥammal					تَحَمَّلَا‎	taḥammalā							تَحَمَّلُوا‎	taḥammalū				
endure	imperativeالْأَمْر		f				تَحَمَّلِي‎	taḥammalī					تَحَمَّلَا‎	taḥammalā							تَحَمَّلْنَ‎	taḥammalna				
endure	passive voiceالْفِعْل الْمَجْهُول		passive voiceالْفِعْل الْمَجْهُول		passive voiceالْفِعْل الْمَجْهُول		passive voiceالْفِعْل الْمَجْهُول		passive voiceالْفِعْل الْمَجْهُول		passive voiceالْفِعْل الْمَجْهُول		passive voiceالْفِعْل الْمَجْهُول		passive voiceالْفِعْل الْمَجْهُول		passive voiceالْفِعْل الْمَجْهُول		passive voiceالْفِعْل الْمَجْهُول		passive voiceالْفِعْل الْمَجْهُول		passive voiceالْفِعْل الْمَجْهُول			
endure					singularالْمُفْرَد		singularالْمُفْرَد		singularالْمُفْرَد				dualالْمُثَنَّى		dualالْمُثَنَّى				pluralالْجَمْع		pluralالْجَمْع		pluralالْجَمْع			
endure					1st personالْمُتَكَلِّم		2nd personالْمُخَاطَب		3rd personالْغَائِب				2nd personالْمُخَاطَب		3rd personالْغَائِب				1st personالْمُتَكَلِّم		2nd personالْمُخَاطَب		3rd personالْغَائِب			
endure	past (perfect) indicativeالْمَاضِي		m		تُحُمِّلْتُ‎	tuḥummiltu	تُحُمِّلْتَ‎	tuḥummilta	تُحُمِّلَ	tuḥummila			تُحُمِّلْتُمَا‎	tuḥummiltumā	تُحُمِّلَا‎	tuḥummilā			تُحُمِّلْنَا‎	tuḥummilnā	تُحُمِّلْتُمْ‎	tuḥummiltum	تُحُمِّلُوا‎	tuḥummilū		
endure	past (perfect) indicativeالْمَاضِي		f		تُحُمِّلْتُ‎	tuḥummiltu	تُحُمِّلْتِ‎	tuḥummilti	تُحُمِّلَتْ‎	tuḥummilat			تُحُمِّلْتُمَا‎	tuḥummiltumā	تُحُمِّلَتَا‎	tuḥummilatā			تُحُمِّلْنَا‎	tuḥummilnā	تُحُمِّلْتُنَّ‎	tuḥummiltunna	تُحُمِّلْنَ‎	tuḥummilna		
endure	non-past (imperfect) indicativeالْمُضَارِع الْمَرْفُوع		m		أُتَحَمَّلُ‎	ʔutaḥammalu	تُتَحَمَّلُ‎	tutaḥammalu	يُتَحَمَّلُ‎	yutaḥammalu			تُتَحَمَّلَانِ‎	tutaḥammalāni	يُتَحَمَّلَانِ‎	yutaḥammalāni			نُتَحَمَّلُ‎	nutaḥammalu	تُتَحَمَّلُونَ‎	tutaḥammalūna	يُتَحَمَّلُونَ‎	yutaḥammalūna		
endure	non-past (imperfect) indicativeالْمُضَارِع الْمَرْفُوع		f		أُتَحَمَّلُ‎	ʔutaḥammalu	تُتَحَمَّلِينَ‎	tutaḥammalīna	تُتَحَمَّلُ‎	tutaḥammalu			تُتَحَمَّلَانِ‎	tutaḥammalāni	تُتَحَمَّلَانِ‎	tutaḥammalāni			نُتَحَمَّلُ‎	nutaḥammalu	تُتَحَمَّلْنَ‎	tutaḥammalna	يُتَحَمَّلْنَ‎	yutaḥammalna		
endure	subjunctiveالْمُضَارِع الْمَنْصُوب		m		أُتَحَمَّلَ‎	ʔutaḥammala	تُتَحَمَّلَ‎	tutaḥammala	يُتَحَمَّلَ‎	yutaḥammala			تُتَحَمَّلَا‎	tutaḥammalā	يُتَحَمَّلَا‎	yutaḥammalā			نُتَحَمَّلَ‎	nutaḥammala	تُتَحَمَّلُوا‎	tutaḥammalū	يُتَحَمَّلُوا‎	yutaḥammalū		
endure	subjunctiveالْمُضَارِع الْمَنْصُوب		f		أُتَحَمَّلَ‎	ʔutaḥammala	تُتَحَمَّلِي‎	tutaḥammalī	تُتَحَمَّلَ‎	tutaḥammala			تُتَحَمَّلَا‎	tutaḥammalā	تُتَحَمَّلَا‎	tutaḥammalā			نُتَحَمَّلَ‎	nutaḥammala	تُتَحَمَّلْنَ‎	tutaḥammalna	يُتَحَمَّلْنَ‎	yutaḥammalna		
endure	jussiveالْمُضَارِع الْمَجْزُوم		m		أُتَحَمَّلْ‎	ʔutaḥammal	تُتَحَمَّلْ‎	tutaḥammal	يُتَحَمَّلْ‎	yutaḥammal			تُتَحَمَّلَا‎	tutaḥammalā	يُتَحَمَّلَا‎	yutaḥammalā			نُتَحَمَّلْ‎	nutaḥammal	تُتَحَمَّلُوا‎	tutaḥammalū	يُتَحَمَّلُوا‎	yutaḥammalū		
endure	jussiveالْمُضَارِع الْمَجْزُوم		f		أُتَحَمَّلْ‎	ʔutaḥammal	تُتَحَمَّلِي‎	tutaḥammalī	تُتَحَمَّلْ‎	tutaḥammal			تُتَحَمَّلَا‎	tutaḥammalā	تُتَحَمَّلَا‎	tutaḥammalā			نُتَحَمَّلْ‎	nutaḥammal	تُتَحَمَّلْنَ‎	tutaḥammalna	يُتَحَمَّلْنَ‎	yutaḥammalna		
fall	verbal nounالْمَصْدَر		verbal nounالْمَصْدَر		verbal nounالْمَصْدَر		verbal nounالْمَصْدَر		verbal nounالْمَصْدَر		verbal nounالْمَصْدَر		وُقُوع‎	wuqūʕ	وُقُوع‎	wuqūʕ	وُقُوع‎	wuqūʕ	وُقُوع‎	wuqūʕ	وُقُوع‎	wuqūʕ	وُقُوع‎	wuqūʕ	وُقُوع‎	wuqūʕ
fall	active participleاِسْم الْفَاعِل		active participleاِسْم الْفَاعِل		active participleاِسْم الْفَاعِل		active participleاِسْم الْفَاعِل		active participleاِسْم الْفَاعِل		active participleاِسْم الْفَاعِل		وَاقِع‎	wāqiʕ	وَاقِع‎	wāqiʕ	وَاقِع‎	wāqiʕ	وَاقِع‎	wāqiʕ	وَاقِع‎	wāqiʕ	وَاقِع‎	wāqiʕ	وَاقِع‎	wāqiʕ
fall	passive participleاِسْم الْمَفْعُول		passive participleاِسْم الْمَفْعُول		passive participleاِسْم الْمَفْعُول		passive participleاِسْم الْمَفْعُول		passive participleاِسْم الْمَفْعُول		passive participleاِسْم الْمَفْعُول		مَوْقُوع‎	mawqūʕ	مَوْقُوع‎	mawqūʕ	مَوْقُوع‎	mawqūʕ	مَوْقُوع‎	mawqūʕ	مَوْقُوع‎	mawqūʕ	مَوْقُوع‎	mawqūʕ	مَوْقُوع‎	mawqūʕ
fall	active voiceالْفِعْل الْمَعْلُوم		active voiceالْفِعْل الْمَعْلُوم		active voiceالْفِعْل الْمَعْلُوم		active voiceالْفِعْل الْمَعْلُوم		active voiceالْفِعْل الْمَعْلُوم		active voiceالْفِعْل الْمَعْلُوم		active voiceالْفِعْل الْمَعْلُوم		active voiceالْفِعْل الْمَعْلُوم		active voiceالْفِعْل الْمَعْلُوم		active voiceالْفِعْل الْمَعْلُوم		active voiceالْفِعْل الْمَعْلُوم		active voiceالْفِعْل الْمَعْلُوم			
fall					singularالْمُفْرَد		singularالْمُفْرَد		singularالْمُفْرَد				dualالْمُثَنَّى		dualالْمُثَنَّى				pluralالْجَمْع		pluralالْجَمْع		pluralالْجَمْع			
fall					1st personالْمُتَكَلِّم		2nd personالْمُخَاطَب		3rd personالْغَائِب				2nd personالْمُخَاطَب		3rd personالْغَائِب				1st personالْمُتَكَلِّم		2nd personالْمُخَاطَب		3rd personالْغَائِب			
fall	past (perfect) indicativeالْمَاضِي		m		وَقَعْتُ‎	waqaʕtu	وَقَعْتَ‎	waqaʕta	وَقَعَ	waqaʕa			وَقَعْتُمَا‎	waqaʕtumā	وَقَعَا‎	waqaʕā			وَقَعْنَا‎	waqaʕnā	وَقَعْتُمْ‎	waqaʕtum	وَقَعُوا‎	waqaʕū		
fall	past (perfect) indicativeالْمَاضِي		f		وَقَعْتُ‎	waqaʕtu	وَقَعْتِ‎	waqaʕti	وَقَعَتْ‎	waqaʕat			وَقَعْتُمَا‎	waqaʕtumā	وَقَعَتَا‎	waqaʕatā			وَقَعْنَا‎	waqaʕnā	وَقَعْتُنَّ‎	waqaʕtunna	وَقَعْنَ‎	waqaʕna		
fall	non-past (imperfect) indicativeالْمُضَارِع الْمَرْفُوع		m		أَقَعُ‎	ʔaqaʕu	تَقَعُ‎	taqaʕu	يَقَعُ‎	yaqaʕu			تَقَعَانِ‎	taqaʕāni	يَقَعَانِ‎	yaqaʕāni			نَقَعُ‎	naqaʕu	تَقَعُونَ‎	taqaʕūna	يَقَعُونَ‎	yaqaʕūna		
fall	non-past (imperfect) indicativeالْمُضَارِع الْمَرْفُوع		f		أَقَعُ‎	ʔaqaʕu	تَقَعِينَ‎	taqaʕīna	تَقَعُ‎	taqaʕu			تَقَعَانِ‎	taqaʕāni	تَقَعَانِ‎	taqaʕāni			نَقَعُ‎	naqaʕu	تَقَعْنَ‎	taqaʕna	يَقَعْنَ‎	yaqaʕna		
fall	subjunctiveالْمُضَارِع الْمَنْصُوب		m		أَقَعَ‎	ʔaqaʕa	تَقَعَ‎	taqaʕa	يَقَعَ‎	yaqaʕa			تَقَعَا‎	taqaʕā	يَقَعَا‎	yaqaʕā			نَقَعَ‎	naqaʕa	تَقَعُوا‎	taqaʕū	يَقَعُوا‎	yaqaʕū		
fall	subjunctiveالْمُضَارِع الْمَنْصُوب		f		أَقَعَ‎	ʔaqaʕa	تَقَعِي‎	taqaʕī	تَقَعَ‎	taqaʕa			تَقَعَا‎	taqaʕā	تَقَعَا‎	taqaʕā			نَقَعَ‎	naqaʕa	تَقَعْنَ‎	taqaʕna	يَقَعْنَ‎	yaqaʕna		
fall	jussiveالْمُضَارِع الْمَجْزُوم		m		أَقَعْ‎	ʔaqaʕ	تَقَعْ‎	taqaʕ	يَقَعْ‎	yaqaʕ			تَقَعَا‎	taqaʕā	يَقَعَا‎	yaqaʕā			نَقَعْ‎	naqaʕ	تَقَعُوا‎	taqaʕū	يَقَعُوا‎	yaqaʕū		
fall	jussiveالْمُضَارِع الْمَجْزُوم		f		أَقَعْ‎	ʔaqaʕ	تَقَعِي‎	taqaʕī	تَقَعْ‎	taqaʕ			تَقَعَا‎	taqaʕā	تَقَعَا‎	taqaʕā			نَقَعْ‎	naqaʕ	تَقَعْنَ‎	taqaʕna	يَقَعْنَ‎	yaqaʕna		
fall	imperativeالْأَمْر		m				قَعْ‎	qaʕ					قَعَا‎	qaʕā							قَعُوا‎	qaʕū				
fall	imperativeالْأَمْر		f				قَعِي‎	qaʕī					قَعَا‎	qaʕā							قَعْنَ‎	qaʕna				
fall	passive voiceالْفِعْل الْمَجْهُول		passive voiceالْفِعْل الْمَجْهُول		passive voiceالْفِعْل الْمَجْهُول		passive voiceالْفِعْل الْمَجْهُول		passive voiceالْفِعْل الْمَجْهُول		passive voiceالْفِعْل الْمَجْهُول		passive voiceالْفِعْل الْمَجْهُول		passive voiceالْفِعْل الْمَجْهُول		passive voiceالْفِعْل الْمَجْهُول		passive voiceالْفِعْل الْمَجْهُول		passive voiceالْفِعْل الْمَجْهُول		passive voiceالْفِعْل الْمَجْهُول			
fall					singularالْمُفْرَد		singularالْمُفْرَد		singularالْمُفْرَد				dualالْمُثَنَّى		dualالْمُثَنَّى				pluralالْجَمْع		pluralالْجَمْع		pluralالْجَمْع			
fall					1st personالْمُتَكَلِّم		2nd personالْمُخَاطَب		3rd personالْغَائِب				2nd personالْمُخَاطَب		3rd personالْغَائِب				1st personالْمُتَكَلِّم		2nd personالْمُخَاطَب		3rd personالْغَائِب			
fall	past (perfect) indicativeالْمَاضِي		m		—		—		وُقِعَ	wuqiʕa			—		—				—		—		—			
fall	past (perfect) indicativeالْمَاضِي		f		—		—		—				—		—				—		—		—			
fall	non-past (imperfect) indicativeالْمُضَارِع الْمَرْفُوع		m		—		—		يُوقَعُ‎	yūqaʕu			—		—				—		—		—			
fall	non-past (imperfect) indicativeالْمُضَارِع الْمَرْفُوع		f		—		—		—				—		—				—		—		—			
fall	subjunctiveالْمُضَارِع الْمَنْصُوب		m		—		—		يُوقَعَ‎	yūqaʕa			—		—				—		—		—			
fall	subjunctiveالْمُضَارِع الْمَنْصُوب		f		—		—		—				—		—				—		—		—			
fall	jussiveالْمُضَارِع الْمَجْزُوم		m		—		—		يُوقَعْ‎	yūqaʕ			—		—				—		—		—			
fall	jussiveالْمُضَارِع الْمَجْزُوم		f		—		—		—				—		—				—		—		—			
fall	verbal nounالْمَصْدَر		verbal nounالْمَصْدَر		verbal nounالْمَصْدَر		verbal nounالْمَصْدَر		verbal nounالْمَصْدَر		verbal nounالْمَصْدَر		وَقْع	waqʕ	وَقْع	waqʕ	وَقْع	waqʕ	وَقْع	waqʕ	وَقْع	waqʕ	وَقْع	waqʕ	وَقْع	waqʕ
fall	active participleاِسْم الْفَاعِل		active participleاِسْم الْفَاعِل		active participleاِسْم الْفَاعِل		active participleاِسْم الْفَاعِل		active participleاِسْم الْفَاعِل		active participleاِسْم الْفَاعِل		وَاقِع‎	wāqiʕ	وَاقِع‎	wāqiʕ	وَاقِع‎	wāqiʕ	وَاقِع‎	wāqiʕ	وَاقِع‎	wāqiʕ	وَاقِع‎	wāqiʕ	وَاقِع‎	wāqiʕ
fall	passive participleاِسْم الْمَفْعُول		passive participleاِسْم الْمَفْعُول		passive participleاِسْم الْمَفْعُول		passive participleاِسْم الْمَفْعُول		passive participleاِسْم الْمَفْعُول		passive participleاِسْم الْمَفْعُول		مَوْقُوع‎	mawqūʕ	مَوْقُوع‎	mawqūʕ	مَوْقُوع‎	mawqūʕ	مَوْقُوع‎	mawqūʕ	مَوْقُوع‎	mawqūʕ	مَوْقُوع‎	mawqūʕ	مَوْقُوع‎	mawqūʕ
fall	active voiceالْفِعْل الْمَعْلُوم		active voiceالْفِعْل الْمَعْلُوم		active voiceالْفِعْل الْمَعْلُوم		active voiceالْفِعْل الْمَعْلُوم		active voiceالْفِعْل الْمَعْلُوم		active voiceالْفِعْل الْمَعْلُوم		active voiceالْفِعْل الْمَعْلُوم		active voiceالْفِعْل الْمَعْلُوم		active voiceالْفِعْل الْمَعْلُوم		active voiceالْفِعْل الْمَعْلُوم		active voiceالْفِعْل الْمَعْلُوم		active voiceالْفِعْل الْمَعْلُوم			
fall					singularالْمُفْرَد		singularالْمُفْرَد		singularالْمُفْرَد				dualالْمُثَنَّى		dualالْمُثَنَّى				pluralالْجَمْع		pluralالْجَمْع		pluralالْجَمْع			
fall					1st personالْمُتَكَلِّم		2nd personالْمُخَاطَب		3rd personالْغَائِب				2nd personالْمُخَاطَب		3rd personالْغَائِب				1st personالْمُتَكَلِّم		2nd personالْمُخَاطَب		3rd personالْغَائِب			
fall	past (perfect) indicativeالْمَاضِي		m		وَقَعْتُ‎	waqaʕtu	وَقَعْتَ‎	waqaʕta	وَقَعَ	waqaʕa			وَقَعْتُمَا‎	waqaʕtumā	وَقَعَا‎	waqaʕā			وَقَعْنَا‎	waqaʕnā	وَقَعْتُمْ‎	waqaʕtum	وَقَعُوا‎	waqaʕū		
fall	past (perfect) indicativeالْمَاضِي		f		وَقَعْتُ‎	waqaʕtu	وَقَعْتِ‎	waqaʕti	وَقَعَتْ‎	waqaʕat			وَقَعْتُمَا‎	waqaʕtumā	وَقَعَتَا‎	waqaʕatā			وَقَعْنَا‎	waqaʕnā	وَقَعْتُنَّ‎	waqaʕtunna	وَقَعْنَ‎	waqaʕna		
fall	non-past (imperfect) indicativeالْمُضَارِع الْمَرْفُوع		m		أَقَعُ‎	ʔaqaʕu	تَقَعُ‎	taqaʕu	يَقَعُ‎	yaqaʕu			تَقَعَانِ‎	taqaʕāni	يَقَعَانِ‎	yaqaʕāni			نَقَعُ‎	naqaʕu	تَقَعُونَ‎	taqaʕūna	يَقَعُونَ‎	yaqaʕūna		
fall	non-past (imperfect) indicativeالْمُضَارِع الْمَرْفُوع		f		أَقَعُ‎	ʔaqaʕu	تَقَعِينَ‎	taqaʕīna	تَقَعُ‎	taqaʕu			تَقَعَانِ‎	taqaʕāni	تَقَعَانِ‎	taqaʕāni			نَقَعُ‎	naqaʕu	تَقَعْنَ‎	taqaʕna	يَقَعْنَ‎	yaqaʕna		
fall	subjunctiveالْمُضَارِع الْمَنْصُوب		m		أَقَعَ‎	ʔaqaʕa	تَقَعَ‎	taqaʕa	يَقَعَ‎	yaqaʕa			تَقَعَا‎	taqaʕā	يَقَعَا‎	yaqaʕā			نَقَعَ‎	naqaʕa	تَقَعُوا‎	taqaʕū	يَقَعُوا‎	yaqaʕū		
fall	subjunctiveالْمُضَارِع الْمَنْصُوب		f		أَقَعَ‎	ʔaqaʕa	تَقَعِي‎	taqaʕī	تَقَعَ‎	taqaʕa			تَقَعَا‎	taqaʕā	تَقَعَا‎	taqaʕā			نَقَعَ‎	naqaʕa	تَقَعْنَ‎	taqaʕna	يَقَعْنَ‎	yaqaʕna		
fall	jussiveالْمُضَارِع الْمَجْزُوم		m		أَقَعْ‎	ʔaqaʕ	تَقَعْ‎	taqaʕ	يَقَعْ‎	yaqaʕ			تَقَعَا‎	taqaʕā	يَقَعَا‎	yaqaʕā			نَقَعْ‎	naqaʕ	تَقَعُوا‎	taqaʕū	يَقَعُوا‎	yaqaʕū		
fall	jussiveالْمُضَارِع الْمَجْزُوم		f		أَقَعْ‎	ʔaqaʕ	تَقَعِي‎	taqaʕī	تَقَعْ‎	taqaʕ			تَقَعَا‎	taqaʕā	تَقَعَا‎	taqaʕā			نَقَعْ‎	naqaʕ	تَقَعْنَ‎	taqaʕna	يَقَعْنَ‎	yaqaʕna		
fall	imperativeالْأَمْر		m				قَعْ‎	qaʕ					قَعَا‎	qaʕā							قَعُوا‎	qaʕū				
fall	imperativeالْأَمْر		f				قَعِي‎	qaʕī					قَعَا‎	qaʕā							قَعْنَ‎	qaʕna				
fall	passive voiceالْفِعْل الْمَجْهُول		passive voiceالْفِعْل الْمَجْهُول		passive voiceالْفِعْل الْمَجْهُول		passive voiceالْفِعْل الْمَجْهُول		passive voiceالْفِعْل الْمَجْهُول		passive voiceالْفِعْل الْمَجْهُول		passive voiceالْفِعْل الْمَجْهُول		passive voiceالْفِعْل الْمَجْهُول		passive voiceالْفِعْل الْمَجْهُول		passive voiceالْفِعْل الْمَجْهُول		passive voiceالْفِعْل الْمَجْهُول		passive voiceالْفِعْل الْمَجْهُول			
fall					singularالْمُفْرَد		singularالْمُفْرَد		singularالْمُفْرَد				dualالْمُثَنَّى		dualالْمُثَنَّى				pluralالْجَمْع		pluralالْجَمْع		pluralالْجَمْع			
fall					1st personالْمُتَكَلِّم		2nd personالْمُخَاطَب		3rd personالْغَائِب				2nd personالْمُخَاطَب		3rd personالْغَائِب				1st personالْمُتَكَلِّم		2nd personالْمُخَاطَب		3rd personالْغَائِب			
fall	past (perfect) indicativeالْمَاضِي		m		—		—		وُقِعَ	wuqiʕa			—		—				—		—		—			
fall	past (perfect) indicativeالْمَاضِي		f		—		—		—				—		—				—		—		—			
fall	non-past (imperfect) indicativeالْمُضَارِع الْمَرْفُوع		m		—		—		يُوقَعُ‎	yūqaʕu			—		—				—		—		—			
fall	non-past (imperfect) indicativeالْمُضَارِع الْمَرْفُوع		f		—		—		—				—		—				—		—		—			
fall	subjunctiveالْمُضَارِع الْمَنْصُوب		m		—		—		يُوقَعَ‎	yūqaʕa			—		—				—		—		—			
fall	subjunctiveالْمُضَارِع الْمَنْصُوب		f		—		—		—				—		—				—		—		—			
fall	jussiveالْمُضَارِع الْمَجْزُوم		m		—		—		يُوقَعْ‎	yūqaʕ			—		—				—		—		—			
fall	jussiveالْمُضَارِع الْمَجْزُوم		f		—		—		—				—		—				—		—		—			
fall	verbal nounالْمَصْدَر		verbal nounالْمَصْدَر		verbal nounالْمَصْدَر		verbal nounالْمَصْدَر		verbal nounالْمَصْدَر		verbal nounالْمَصْدَر		وَقِيعَة‎	waqīʕa	وَقِيعَة‎	waqīʕa	وَقِيعَة‎	waqīʕa	وَقِيعَة‎	waqīʕa	وَقِيعَة‎	waqīʕa	وَقِيعَة‎	waqīʕa	وَقِيعَة‎	waqīʕa
fall	active participleاِسْم الْفَاعِل		active participleاِسْم الْفَاعِل		active participleاِسْم الْفَاعِل		active participleاِسْم الْفَاعِل		active participleاِسْم الْفَاعِل		active participleاِسْم الْفَاعِل		وَاقِع‎	wāqiʕ	وَاقِع‎	wāqiʕ	وَاقِع‎	wāqiʕ	وَاقِع‎	wāqiʕ	وَاقِع‎	wāqiʕ	وَاقِع‎	wāqiʕ	وَاقِع‎	wāqiʕ
fall	passive participleاِسْم الْمَفْعُول		passive participleاِسْم الْمَفْعُول		passive participleاِسْم الْمَفْعُول		passive participleاِسْم الْمَفْعُول		passive participleاِسْم الْمَفْعُول		passive participleاِسْم الْمَفْعُول		مَوْقُوع‎	mawqūʕ	مَوْقُوع‎	mawqūʕ	مَوْقُوع‎	mawqūʕ	مَوْقُوع‎	mawqūʕ	مَوْقُوع‎	mawqūʕ	مَوْقُوع‎	mawqūʕ	مَوْقُوع‎	mawqūʕ
fall	active voiceالْفِعْل الْمَعْلُوم		active voiceالْفِعْل الْمَعْلُوم		active voiceالْفِعْل الْمَعْلُوم		active voiceالْفِعْل الْمَعْلُوم		active voiceالْفِعْل الْمَعْلُوم		active voiceالْفِعْل الْمَعْلُوم		active voiceالْفِعْل الْمَعْلُوم		active voiceالْفِعْل الْمَعْلُوم		active voiceالْفِعْل الْمَعْلُوم		active voiceالْفِعْل الْمَعْلُوم		active voiceالْفِعْل الْمَعْلُوم		active voiceالْفِعْل الْمَعْلُوم			
fall					singularالْمُفْرَد		singularالْمُفْرَد		singularالْمُفْرَد				dualالْمُثَنَّى		dualالْمُثَنَّى				pluralالْجَمْع		pluralالْجَمْع		pluralالْجَمْع			
fall					1st personالْمُتَكَلِّم		2nd personالْمُخَاطَب		3rd personالْغَائِب				2nd personالْمُخَاطَب		3rd personالْغَائِب				1st personالْمُتَكَلِّم		2nd personالْمُخَاطَب		3rd personالْغَائِب			
fall	past (perfect) indicativeالْمَاضِي		m		وَقَعْتُ‎	waqaʕtu	وَقَعْتَ‎	waqaʕta	وَقَعَ	waqaʕa			وَقَعْتُمَا‎	waqaʕtumā	وَقَعَا‎	waqaʕā			وَقَعْنَا‎	waqaʕnā	وَقَعْتُمْ‎	waqaʕtum	وَقَعُوا‎	waqaʕū		
fall	past (perfect) indicativeالْمَاضِي		f		وَقَعْتُ‎	waqaʕtu	وَقَعْتِ‎	waqaʕti	وَقَعَتْ‎	waqaʕat			وَقَعْتُمَا‎	waqaʕtumā	وَقَعَتَا‎	waqaʕatā			وَقَعْنَا‎	waqaʕnā	وَقَعْتُنَّ‎	waqaʕtunna	وَقَعْنَ‎	waqaʕna		
fall	non-past (imperfect) indicativeالْمُضَارِع الْمَرْفُوع		m		أَقَعُ‎	ʔaqaʕu	تَقَعُ‎	taqaʕu	يَقَعُ‎	yaqaʕu			تَقَعَانِ‎	taqaʕāni	يَقَعَانِ‎	yaqaʕāni			نَقَعُ‎	naqaʕu	تَقَعُونَ‎	taqaʕūna	يَقَعُونَ‎	yaqaʕūna		
fall	non-past (imperfect) indicativeالْمُضَارِع الْمَرْفُوع		f		أَقَعُ‎	ʔaqaʕu	تَقَعِينَ‎	taqaʕīna	تَقَعُ‎	taqaʕu			تَقَعَانِ‎	taqaʕāni	تَقَعَانِ‎	taqaʕāni			نَقَعُ‎	naqaʕu	تَقَعْنَ‎	taqaʕna	يَقَعْنَ‎	yaqaʕna		
fall	subjunctiveالْمُضَارِع الْمَنْصُوب		m		أَقَعَ‎	ʔaqaʕa	تَقَعَ‎	taqaʕa	يَقَعَ‎	yaqaʕa			تَقَعَا‎	taqaʕā	يَقَعَا‎	yaqaʕā			نَقَعَ‎	naqaʕa	تَقَعُوا‎	taqaʕū	يَقَعُوا‎	yaqaʕū		
fall	subjunctiveالْمُضَارِع الْمَنْصُوب		f		أَقَعَ‎	ʔaqaʕa	تَقَعِي‎	taqaʕī	تَقَعَ‎	taqaʕa			تَقَعَا‎	taqaʕā	تَقَعَا‎	taqaʕā			نَقَعَ‎	naqaʕa	تَقَعْنَ‎	taqaʕna	يَقَعْنَ‎	yaqaʕna		
fall	jussiveالْمُضَارِع الْمَجْزُوم		m		أَقَعْ‎	ʔaqaʕ	تَقَعْ‎	taqaʕ	يَقَعْ‎	yaqaʕ			تَقَعَا‎	taqaʕā	يَقَعَا‎	yaqaʕā			نَقَعْ‎	naqaʕ	تَقَعُوا‎	taqaʕū	يَقَعُوا‎	yaqaʕū		
fall	jussiveالْمُضَارِع الْمَجْزُوم		f		أَقَعْ‎	ʔaqaʕ	تَقَعِي‎	taqaʕī	تَقَعْ‎	taqaʕ			تَقَعَا‎	taqaʕā	تَقَعَا‎	taqaʕā			نَقَعْ‎	naqaʕ	تَقَعْنَ‎	taqaʕna	يَقَعْنَ‎	yaqaʕna		
fall	imperativeالْأَمْر		m				قَعْ‎	qaʕ					قَعَا‎	qaʕā							قَعُوا‎	qaʕū				
fall	imperativeالْأَمْر		f				قَعِي‎	qaʕī					قَعَا‎	qaʕā							قَعْنَ‎	qaʕna				
fall	passive voiceالْفِعْل الْمَجْهُول		passive voiceالْفِعْل الْمَجْهُول		passive voiceالْفِعْل الْمَجْهُول		passive voiceالْفِعْل الْمَجْهُول		passive voiceالْفِعْل الْمَجْهُول		passive voiceالْفِعْل الْمَجْهُول		passive voiceالْفِعْل الْمَجْهُول		passive voiceالْفِعْل الْمَجْهُول		passive voiceالْفِعْل الْمَجْهُول		passive voiceالْفِعْل الْمَجْهُول		passive voiceالْفِعْل الْمَجْهُول		passive voiceالْفِعْل الْمَجْهُول			
fall					singularالْمُفْرَد		singularالْمُفْرَد		singularالْمُفْرَد				dualالْمُثَنَّى		dualالْمُثَنَّى				pluralالْجَمْع		pluralالْجَمْع		pluralالْجَمْع			
fall					1st personالْمُتَكَلِّم		2nd personالْمُخَاطَب		3rd personالْغَائِب				2nd personالْمُخَاطَب		3rd personالْغَائِب				1st personالْمُتَكَلِّم		2nd personالْمُخَاطَب		3rd personالْغَائِب			
fall	past (perfect) indicativeالْمَاضِي		m		—		—		وُقِعَ	wuqiʕa			—		—				—		—		—			
fall	past (perfect) indicativeالْمَاضِي		f		—		—		—				—		—				—		—		—			
fall	non-past (imperfect) indicativeالْمُضَارِع الْمَرْفُوع		m		—		—		يُوقَعُ‎	yūqaʕu			—		—				—		—		—			
fall	non-past (imperfect) indicativeالْمُضَارِع الْمَرْفُوع		f		—		—		—				—		—				—		—		—			
fall	subjunctiveالْمُضَارِع الْمَنْصُوب		m		—		—		يُوقَعَ‎	yūqaʕa			—		—				—		—		—			
fall	subjunctiveالْمُضَارِع الْمَنْصُوب		f		—		—		—				—		—				—		—		—			
fall	jussiveالْمُضَارِع الْمَجْزُوم		m		—		—		يُوقَعْ‎	yūqaʕ			—		—				—		—		—			
fall	jussiveالْمُضَارِع الْمَجْزُوم		f		—		—		—				—		—				—		—		—			
fall	verbal nounالْمَصْدَر		verbal nounالْمَصْدَر		verbal nounالْمَصْدَر		verbal nounالْمَصْدَر		verbal nounالْمَصْدَر		verbal nounالْمَصْدَر		تَوْقِيع‎	tawqīʕ	تَوْقِيع‎	tawqīʕ	تَوْقِيع‎	tawqīʕ	تَوْقِيع‎	tawqīʕ	تَوْقِيع‎	tawqīʕ	تَوْقِيع‎	tawqīʕ	تَوْقِيع‎	tawqīʕ
fall	active participleاِسْم الْفَاعِل		active participleاِسْم الْفَاعِل		active participleاِسْم الْفَاعِل		active participleاِسْم الْفَاعِل		active participleاِسْم الْفَاعِل		active participleاِسْم الْفَاعِل		مُوَقِّع‎	muwaqqiʕ	مُوَقِّع‎	muwaqqiʕ	مُوَقِّع‎	muwaqqiʕ	مُوَقِّع‎	muwaqqiʕ	مُوَقِّع‎	muwaqqiʕ	مُوَقِّع‎	muwaqqiʕ	مُوَقِّع‎	muwaqqiʕ
fall	passive participleاِسْم الْمَفْعُول		passive participleاِسْم الْمَفْعُول		passive participleاِسْم الْمَفْعُول		passive participleاِسْم الْمَفْعُول		passive participleاِسْم الْمَفْعُول		passive participleاِسْم الْمَفْعُول		مُوَقَّع‎	muwaqqaʕ	مُوَقَّع‎	muwaqqaʕ	مُوَقَّع‎	muwaqqaʕ	مُوَقَّع‎	muwaqqaʕ	مُوَقَّع‎	muwaqqaʕ	مُوَقَّع‎	muwaqqaʕ	مُوَقَّع‎	muwaqqaʕ
fall	active voiceالْفِعْل الْمَعْلُوم		active voiceالْفِعْل الْمَعْلُوم		active voiceالْفِعْل الْمَعْلُوم		active voiceالْفِعْل الْمَعْلُوم		active voiceالْفِعْل الْمَعْلُوم		active voiceالْفِعْل الْمَعْلُوم		active voiceالْفِعْل الْمَعْلُوم		active voiceالْفِعْل الْمَعْلُوم		active voiceالْفِعْل الْمَعْلُوم		active voiceالْفِعْل الْمَعْلُوم		active voiceالْفِعْل الْمَعْلُوم		active voiceالْفِعْل الْمَعْلُوم			
fall					singularالْمُفْرَد		singularالْمُفْرَد		singularالْمُفْرَد				dualالْمُثَنَّى		dualالْمُثَنَّى				pluralالْجَمْع		pluralالْجَمْع		pluralالْجَمْع			
fall					1st personالْمُتَكَلِّم		2nd personالْمُخَاطَب		3rd personالْغَائِب				2nd personالْمُخَاطَب		3rd personالْغَائِب				1st personالْمُتَكَلِّم		2nd personالْمُخَاطَب		3rd personالْغَائِب			
fall	past (perfect) indicativeالْمَاضِي		m		وَقَّعْتُ‎	waqqaʕtu	وَقَّعْتَ‎	waqqaʕta	وَقَّعَ	waqqaʕa			وَقَّعْتُمَا‎	waqqaʕtumā	وَقَّعَا‎	waqqaʕā			وَقَّعْنَا‎	waqqaʕnā	وَقَّعْتُمْ‎	waqqaʕtum	وَقَّعُوا‎	waqqaʕū		
fall	past (perfect) indicativeالْمَاضِي		f		وَقَّعْتُ‎	waqqaʕtu	وَقَّعْتِ‎	waqqaʕti	وَقَّعَتْ‎	waqqaʕat			وَقَّعْتُمَا‎	waqqaʕtumā	وَقَّعَتَا‎	waqqaʕatā			وَقَّعْنَا‎	waqqaʕnā	وَقَّعْتُنَّ‎	waqqaʕtunna	وَقَّعْنَ‎	waqqaʕna		
fall	non-past (imperfect) indicativeالْمُضَارِع الْمَرْفُوع		m		أُوَقِّعُ‎	ʔuwaqqiʕu	تُوَقِّعُ‎	tuwaqqiʕu	يُوَقِّعُ‎	yuwaqqiʕu			تُوَقِّعَانِ‎	tuwaqqiʕāni	يُوَقِّعَانِ‎	yuwaqqiʕāni			نُوَقِّعُ‎	nuwaqqiʕu	تُوَقِّعُونَ‎	tuwaqqiʕūna	يُوَقِّعُونَ‎	yuwaqqiʕūna		
fall	non-past (imperfect) indicativeالْمُضَارِع الْمَرْفُوع		f		أُوَقِّعُ‎	ʔuwaqqiʕu	تُوَقِّعِينَ‎	tuwaqqiʕīna	تُوَقِّعُ‎	tuwaqqiʕu			تُوَقِّعَانِ‎	tuwaqqiʕāni	تُوَقِّعَانِ‎	tuwaqqiʕāni			نُوَقِّعُ‎	nuwaqqiʕu	تُوَقِّعْنَ‎	tuwaqqiʕna	يُوَقِّعْنَ‎	yuwaqqiʕna		
fall	subjunctiveالْمُضَارِع الْمَنْصُوب		m		أُوَقِّعَ‎	ʔuwaqqiʕa	تُوَقِّعَ‎	tuwaqqiʕa	يُوَقِّعَ‎	yuwaqqiʕa			تُوَقِّعَا‎	tuwaqqiʕā	يُوَقِّعَا‎	yuwaqqiʕā			نُوَقِّعَ‎	nuwaqqiʕa	تُوَقِّعُوا‎	tuwaqqiʕū	يُوَقِّعُوا‎	yuwaqqiʕū		
fall	subjunctiveالْمُضَارِع الْمَنْصُوب		f		أُوَقِّعَ‎	ʔuwaqqiʕa	تُوَقِّعِي‎	tuwaqqiʕī	تُوَقِّعَ‎	tuwaqqiʕa			تُوَقِّعَا‎	tuwaqqiʕā	تُوَقِّعَا‎	tuwaqqiʕā			نُوَقِّعَ‎	nuwaqqiʕa	تُوَقِّعْنَ‎	tuwaqqiʕna	يُوَقِّعْنَ‎	yuwaqqiʕna		
fall	jussiveالْمُضَارِع الْمَجْزُوم		m		أُوَقِّعْ‎	ʔuwaqqiʕ	تُوَقِّعْ‎	tuwaqqiʕ	يُوَقِّعْ‎	yuwaqqiʕ			تُوَقِّعَا‎	tuwaqqiʕā	يُوَقِّعَا‎	yuwaqqiʕā			نُوَقِّعْ‎	nuwaqqiʕ	تُوَقِّعُوا‎	tuwaqqiʕū	يُوَقِّعُوا‎	yuwaqqiʕū		
fall	jussiveالْمُضَارِع الْمَجْزُوم		f		أُوَقِّعْ‎	ʔuwaqqiʕ	تُوَقِّعِي‎	tuwaqqiʕī	تُوَقِّعْ‎	tuwaqqiʕ			تُوَقِّعَا‎	tuwaqqiʕā	تُوَقِّعَا‎	tuwaqqiʕā			نُوَقِّعْ‎	nuwaqqiʕ	تُوَقِّعْنَ‎	tuwaqqiʕna	يُوَقِّعْنَ‎	yuwaqqiʕna		
fall	imperativeالْأَمْر		m				وَقِّعْ	waqqiʕ					وَقِّعَا‎	waqqiʕā							وَقِّعُوا‎	waqqiʕū				
fall	imperativeالْأَمْر		f				وَقِّعِي‎	waqqiʕī					وَقِّعَا‎	waqqiʕā							وَقِّعْنَ‎	waqqiʕna				
fall	passive voiceالْفِعْل الْمَجْهُول		passive voiceالْفِعْل الْمَجْهُول		passive voiceالْفِعْل الْمَجْهُول		passive voiceالْفِعْل الْمَجْهُول		passive voiceالْفِعْل الْمَجْهُول		passive voiceالْفِعْل الْمَجْهُول		passive voiceالْفِعْل الْمَجْهُول		passive voiceالْفِعْل الْمَجْهُول		passive voiceالْفِعْل الْمَجْهُول		passive voiceالْفِعْل الْمَجْهُول		passive voiceالْفِعْل الْمَجْهُول		passive voiceالْفِعْل الْمَجْهُول			
fall					singularالْمُفْرَد		singularالْمُفْرَد		singularالْمُفْرَد				dualالْمُثَنَّى		dualالْمُثَنَّى				pluralالْجَمْع		pluralالْجَمْع		pluralالْجَمْع			
fall					1st personالْمُتَكَلِّم		2nd personالْمُخَاطَب		3rd personالْغَائِب				2nd personالْمُخَاطَب		3rd personالْغَائِب				1st personالْمُتَكَلِّم		2nd personالْمُخَاطَب		3rd personالْغَائِب			
fall	past (perfect) indicativeالْمَاضِي		m		وُقِّعْتُ‎	wuqqiʕtu	وُقِّعْتَ‎	wuqqiʕta	وُقِّعَ	wuqqiʕa			وُقِّعْتُمَا‎	wuqqiʕtumā	وُقِّعَا‎	wuqqiʕā			وُقِّعْنَا‎	wuqqiʕnā	وُقِّعْتُمْ‎	wuqqiʕtum	وُقِّعُوا‎	wuqqiʕū		
fall	past (perfect) indicativeالْمَاضِي		f		وُقِّعْتُ‎	wuqqiʕtu	وُقِّعْتِ‎	wuqqiʕti	وُقِّعَتْ‎	wuqqiʕat			وُقِّعْتُمَا‎	wuqqiʕtumā	وُقِّعَتَا‎	wuqqiʕatā			وُقِّعْنَا‎	wuqqiʕnā	وُقِّعْتُنَّ‎	wuqqiʕtunna	وُقِّعْنَ‎	wuqqiʕna		
fall	non-past (imperfect) indicativeالْمُضَارِع الْمَرْفُوع		m		أُوَقَّعُ‎	ʔuwaqqaʕu	تُوَقَّعُ‎	tuwaqqaʕu	يُوَقَّعُ‎	yuwaqqaʕu			تُوَقَّعَانِ‎	tuwaqqaʕāni	يُوَقَّعَانِ‎	yuwaqqaʕāni			نُوَقَّعُ‎	nuwaqqaʕu	تُوَقَّعُونَ‎	tuwaqqaʕūna	يُوَقَّعُونَ‎	yuwaqqaʕūna		
fall	non-past (imperfect) indicativeالْمُضَارِع الْمَرْفُوع		f		أُوَقَّعُ‎	ʔuwaqqaʕu	تُوَقَّعِينَ‎	tuwaqqaʕīna	تُوَقَّعُ‎	tuwaqqaʕu			تُوَقَّعَانِ‎	tuwaqqaʕāni	تُوَقَّعَانِ‎	tuwaqqaʕāni			نُوَقَّعُ‎	nuwaqqaʕu	تُوَقَّعْنَ‎	tuwaqqaʕna	يُوَقَّعْنَ‎	yuwaqqaʕna		
fall	subjunctiveالْمُضَارِع الْمَنْصُوب		m		أُوَقَّعَ‎	ʔuwaqqaʕa	تُوَقَّعَ‎	tuwaqqaʕa	يُوَقَّعَ‎	yuwaqqaʕa			تُوَقَّعَا‎	tuwaqqaʕā	يُوَقَّعَا‎	yuwaqqaʕā			نُوَقَّعَ‎	nuwaqqaʕa	تُوَقَّعُوا‎	tuwaqqaʕū	يُوَقَّعُوا‎	yuwaqqaʕū		
fall	subjunctiveالْمُضَارِع الْمَنْصُوب		f		أُوَقَّعَ‎	ʔuwaqqaʕa	تُوَقَّعِي‎	tuwaqqaʕī	تُوَقَّعَ‎	tuwaqqaʕa			تُوَقَّعَا‎	tuwaqqaʕā	تُوَقَّعَا‎	tuwaqqaʕā			نُوَقَّعَ‎	nuwaqqaʕa	تُوَقَّعْنَ‎	tuwaqqaʕna	يُوَقَّعْنَ‎	yuwaqqaʕna		
fall	jussiveالْمُضَارِع الْمَجْزُوم		m		أُوَقَّعْ‎	ʔuwaqqaʕ	تُوَقَّعْ‎	tuwaqqaʕ	يُوَقَّعْ‎	yuwaqqaʕ			تُوَقَّعَا‎	tuwaqqaʕā	يُوَقَّعَا‎	yuwaqqaʕā			نُوَقَّعْ‎	nuwaqqaʕ	تُوَقَّعُوا‎	tuwaqqaʕū	يُوَقَّعُوا‎	yuwaqqaʕū		
fall	jussiveالْمُضَارِع الْمَجْزُوم		f		أُوَقَّعْ‎	ʔuwaqqaʕ	تُوَقَّعِي‎	tuwaqqaʕī	تُوَقَّعْ‎	tuwaqqaʕ			تُوَقَّعَا‎	tuwaqqaʕā	تُوَقَّعَا‎	tuwaqqaʕā			نُوَقَّعْ‎	nuwaqqaʕ	تُوَقَّعْنَ‎	tuwaqqaʕna	يُوَقَّعْنَ‎	yuwaqqaʕna		
fly	verbal nounsالْمَصَادِر				verbal nounsالْمَصَادِر				verbal nounsالْمَصَادِر				verbal nounsالْمَصَادِر				verbal nounsالْمَصَادِر				verbal nounsالْمَصَادِر				طَيَرَان‎ or طَيْر‎ or طَيْرُورَة‎ or  or ūra	ṭayarān	ṭayr	ṭayrūra	طَيَرَان‎ or طَيْر‎ or طَيْرُورَة‎ or  or ūra	ṭayarān	ṭayr	ṭayrūra	طَيَرَان‎ or طَيْر‎ or طَيْرُورَة‎ or  or ūra	ṭayarān	ṭayr	ṭayrūra	طَيَرَان‎ or طَيْر‎ or طَيْرُورَة‎ or  or ūra	ṭayarān	ṭayr	ṭayrūra	طَيَرَان‎ or طَيْر‎ or طَيْرُورَة‎ or  or ūra	ṭayarān	ṭayr	ṭayrūra	طَيَرَان‎ or طَيْر‎ or طَيْرُورَة‎ or  or ūra	ṭayarān	ṭayr	ṭayrūra	طَيَرَان‎ or طَيْر‎ or طَيْرُورَة‎ or  or ūra	ṭayarān	ṭayr	ṭayrūra
fly	active participleاِسْم الْفَاعِل				active participleاِسْم الْفَاعِل				active participleاِسْم الْفَاعِل				active participleاِسْم الْفَاعِل				active participleاِسْم الْفَاعِل				active participleاِسْم الْفَاعِل				طَائِر‎	ṭāʔir			طَائِر‎	ṭāʔir			طَائِر‎	ṭāʔir			طَائِر‎	ṭāʔir			طَائِر‎	ṭāʔir			طَائِر‎	ṭāʔir			طَائِر‎	ṭāʔir		
fly	passive participleاِسْم الْمَفْعُول				passive participleاِسْم الْمَفْعُول				passive participleاِسْم الْمَفْعُول				passive participleاِسْم الْمَفْعُول				passive participleاِسْم الْمَفْعُول				passive participleاِسْم الْمَفْعُول				مَطِير‎	maṭīr			مَطِير‎	maṭīr			مَطِير‎	maṭīr			مَطِير‎	maṭīr			مَطِير‎	maṭīr			مَطِير‎	maṭīr			مَطِير‎	maṭīr		
fly	active voiceالْفِعْل الْمَعْلُوم				active voiceالْفِعْل الْمَعْلُوم				active voiceالْفِعْل الْمَعْلُوم				active voiceالْفِعْل الْمَعْلُوم				active voiceالْفِعْل الْمَعْلُوم				active voiceالْفِعْل الْمَعْلُوم				active voiceالْفِعْل الْمَعْلُوم				active voiceالْفِعْل الْمَعْلُوم				active voiceالْفِعْل الْمَعْلُوم				active voiceالْفِعْل الْمَعْلُوم				active voiceالْفِعْل الْمَعْلُوم				active voiceالْفِعْل الْمَعْلُوم							
fly									singularالْمُفْرَد				singularالْمُفْرَد				singularالْمُفْرَد								dualالْمُثَنَّى				dualالْمُثَنَّى								pluralالْجَمْع				pluralالْجَمْع				pluralالْجَمْع							
fly									1st personالْمُتَكَلِّم				2nd personالْمُخَاطَب				3rd personالْغَائِب								2nd personالْمُخَاطَب				3rd personالْغَائِب								1st personالْمُتَكَلِّم				2nd personالْمُخَاطَب				3rd personالْغَائِب							
fly	past (perfect) indicativeالْمَاضِي				m				طِرْتُ‎	ṭirtu			طِرْتَ‎	ṭirta			طَارَ	ṭāra							طِرْتُمَا‎	ṭirtumā			طَارَا‎	ṭārā							طِرْنَا‎	ṭirnā			طِرْتُمْ‎	ṭirtum			طَارُوا‎	ṭārū						
fly	past (perfect) indicativeالْمَاضِي				f				طِرْتُ‎	ṭirtu			طِرْتِ‎	ṭirti			طَارَتْ‎	ṭārat							طِرْتُمَا‎	ṭirtumā			طَارَتَا‎	ṭāratā							طِرْنَا‎	ṭirnā			طِرْتُنَّ‎	ṭirtunna			طِرْنَ‎	ṭirna						
fly	non-past (imperfect) indicativeالْمُضَارِع الْمَرْفُوع				m				أَطِيرُ‎	ʔaṭīru			تَطِيرُ‎	taṭīru			يَطِيرُ‎	yaṭīru							تَطِيرَانِ‎	taṭīrāni			يَطِيرَانِ‎	yaṭīrāni							نَطِيرُ‎	naṭīru			تَطِيرُونَ‎	taṭīrūna			يَطِيرُونَ‎	yaṭīrūna						
fly	non-past (imperfect) indicativeالْمُضَارِع الْمَرْفُوع				f				أَطِيرُ‎	ʔaṭīru			تَطِيرِينَ‎	taṭīrīna			تَطِيرُ‎	taṭīru							تَطِيرَانِ‎	taṭīrāni			تَطِيرَانِ‎	taṭīrāni							نَطِيرُ‎	naṭīru			تَطِرْنَ‎	taṭirna			يَطِرْنَ‎	yaṭirna						
fly	subjunctiveالْمُضَارِع الْمَنْصُوب				m				أَطِيرَ‎	ʔaṭīra			تَطِيرَ‎	taṭīra			يَطِيرَ‎	yaṭīra							تَطِيرَا‎	taṭīrā			يَطِيرَا‎	yaṭīrā							نَطِيرَ‎	naṭīra			تَطِيرُوا‎	taṭīrū			يَطِيرُوا‎	yaṭīrū						
fly	subjunctiveالْمُضَارِع الْمَنْصُوب				f				أَطِيرَ‎	ʔaṭīra			تَطِيرِي‎	taṭīrī			تَطِيرَ‎	taṭīra							تَطِيرَا‎	taṭīrā			تَطِيرَا‎	taṭīrā							نَطِيرَ‎	naṭīra			تَطِرْنَ‎	taṭirna			يَطِرْنَ‎	yaṭirna						
fly	jussiveالْمُضَارِع الْمَجْزُوم				m				أَطِرْ‎	ʔaṭir			تَطِرْ‎	taṭir			يَطِرْ‎	yaṭir							تَطِيرَا‎	taṭīrā			يَطِيرَا‎	yaṭīrā							نَطِرْ‎	naṭir			تَطِيرُوا‎	taṭīrū			يَطِيرُوا‎	yaṭīrū						
fly	jussiveالْمُضَارِع الْمَجْزُوم				f				أَطِرْ‎	ʔaṭir			تَطِيرِي‎	taṭīrī			تَطِرْ‎	taṭir							تَطِيرَا‎	taṭīrā			تَطِيرَا‎	taṭīrā							نَطِرْ‎	naṭir			تَطِرْنَ‎	taṭirna			يَطِرْنَ‎	yaṭirna						
fly	imperativeالْأَمْر				m								طِرْ‎	ṭir											طِيرَا‎	ṭīrā															طِيرُوا‎	ṭīrū										
fly	imperativeالْأَمْر				f								طِيرِي‎	ṭīrī											طِيرَا‎	ṭīrā															طِرْنَ‎	ṭirna										
fly	passive voiceالْفِعْل الْمَجْهُول				passive voiceالْفِعْل الْمَجْهُول				passive voiceالْفِعْل الْمَجْهُول				passive voiceالْفِعْل الْمَجْهُول				passive voiceالْفِعْل الْمَجْهُول				passive voiceالْفِعْل الْمَجْهُول				passive voiceالْفِعْل الْمَجْهُول				passive voiceالْفِعْل الْمَجْهُول				passive voiceالْفِعْل الْمَجْهُول				passive voiceالْفِعْل الْمَجْهُول				passive voiceالْفِعْل الْمَجْهُول				passive voiceالْفِعْل الْمَجْهُول							
fly									singularالْمُفْرَد				singularالْمُفْرَد				singularالْمُفْرَد								dualالْمُثَنَّى				dualالْمُثَنَّى								pluralالْجَمْع				pluralالْجَمْع				pluralالْجَمْع							
fly									1st personالْمُتَكَلِّم				2nd personالْمُخَاطَب				3rd personالْغَائِب								2nd personالْمُخَاطَب				3rd personالْغَائِب								1st personالْمُتَكَلِّم				2nd personالْمُخَاطَب				3rd personالْغَائِب							
fly	past (perfect) indicativeالْمَاضِي				m				—				—				طِيرَ‎	ṭīra							—				—								—				—				—							
fly	past (perfect) indicativeالْمَاضِي				f				—				—				—								—				—								—				—				—							
fly	non-past (imperfect) indicativeالْمُضَارِع الْمَرْفُوع				m				—				—				يُطَارُ‎	yuṭāru							—				—								—				—				—							
fly	non-past (imperfect) indicativeالْمُضَارِع الْمَرْفُوع				f				—				—				—								—				—								—				—				—							
fly	subjunctiveالْمُضَارِع الْمَنْصُوب				m				—				—				يُطَارَ‎	yuṭāra							—				—								—				—				—							
fly	subjunctiveالْمُضَارِع الْمَنْصُوب				f				—				—				—								—				—								—				—				—							
fly	jussiveالْمُضَارِع الْمَجْزُوم				m				—				—				يُطَرْ‎	yuṭar							—				—								—				—				—							
fly	jussiveالْمُضَارِع الْمَجْزُوم				f				—				—				—								—				—								—				—				—							
walk	verbal nounالْمَصْدَر		verbal nounالْمَصْدَر		verbal nounالْمَصْدَر		verbal nounالْمَصْدَر		verbal nounالْمَصْدَر		verbal nounالْمَصْدَر		مَشْي‎	mašy	مَشْي‎	mašy	مَشْي‎	mašy	مَشْي‎	mašy	مَشْي‎	mašy	مَشْي‎	mašy	مَشْي‎	mašy
walk	active participleاِسْم الْفَاعِل		active participleاِسْم الْفَاعِل		active participleاِسْم الْفَاعِل		active participleاِسْم الْفَاعِل		active participleاِسْم الْفَاعِل		active participleاِسْم الْفَاعِل		مَاشٍ‎	māšin	مَاشٍ‎	māšin	مَاشٍ‎	māšin	مَاشٍ‎	māšin	مَاشٍ‎	māšin	مَاشٍ‎	māšin	مَاشٍ‎	māšin
walk	passive participleاِسْم الْمَفْعُول		passive participleاِسْم الْمَفْعُول		passive participleاِسْم الْمَفْعُول		passive participleاِسْم الْمَفْعُول		passive participleاِسْم الْمَفْعُول		passive participleاِسْم الْمَفْعُول		مَمْشِيّ‎	mamšiyy	مَمْشِيّ‎	mamšiyy	مَمْشِيّ‎	mamšiyy	مَمْشِيّ‎	mamšiyy	مَمْشِيّ‎	mamšiyy	مَمْشِيّ‎	mamšiyy	مَمْشِيّ‎	mamšiyy
walk	active voiceالْفِعْل الْمَعْلُوم		active voiceالْفِعْل الْمَعْلُوم		active voiceالْفِعْل الْمَعْلُوم		active voiceالْفِعْل الْمَعْلُوم		active voiceالْفِعْل الْمَعْلُوم		active voiceالْفِعْل الْمَعْلُوم		active voiceالْفِعْل الْمَعْلُوم		active voiceالْفِعْل الْمَعْلُوم		active voiceالْفِعْل الْمَعْلُوم		active voiceالْفِعْل الْمَعْلُوم		active voiceالْفِعْل الْمَعْلُوم		active voiceالْفِعْل الْمَعْلُوم			
walk					singularالْمُفْرَد		singularالْمُفْرَد		singularالْمُفْرَد				dualالْمُثَنَّى		dualالْمُثَنَّى				pluralالْجَمْع		pluralالْجَمْع		pluralالْجَمْع			
walk					1st personالْمُتَكَلِّم		2nd personالْمُخَاطَب		3rd personالْغَائِب				2nd personالْمُخَاطَب		3rd personالْغَائِب				1st personالْمُتَكَلِّم		2nd personالْمُخَاطَب		3rd personالْغَائِب			
walk	past (perfect) indicativeالْمَاضِي		m		مَشَيْتُ‎	mašaytu	مَشَيْتَ‎	mašayta	مَشَى	mašā			مَشَيْتُمَا‎	mašaytumā	مَشَيَا‎	mašayā			مَشَيْنَا‎	mašaynā	مَشَيْتُمْ‎	mašaytum	مَشَوْا‎	mašaw		
walk	past (perfect) indicativeالْمَاضِي		f		مَشَيْتُ‎	mašaytu	مَشَيْتِ‎	mašayti	مَشَتْ‎	mašat			مَشَيْتُمَا‎	mašaytumā	مَشَتَا‎	mašatā			مَشَيْنَا‎	mašaynā	مَشَيْتُنَّ‎	mašaytunna	مَشَيْنَ‎	mašayna		
walk	non-past (imperfect) indicativeالْمُضَارِع الْمَرْفُوع		m		أَمْشِي‎	ʔamšī	تَمْشِي‎	tamšī	يَمْشِي‎	yamšī			تَمْشِيَانِ‎	tamšiyāni	يَمْشِيَانِ‎	yamšiyāni			نَمْشِي‎	namšī	تَمْشُونَ‎	tamšūna	يَمْشُونَ‎	yamšūna		
walk	non-past (imperfect) indicativeالْمُضَارِع الْمَرْفُوع		f		أَمْشِي‎	ʔamšī	تَمْشِينَ‎	tamšīna	تَمْشِي‎	tamšī			تَمْشِيَانِ‎	tamšiyāni	تَمْشِيَانِ‎	tamšiyāni			نَمْشِي‎	namšī	تَمْشِينَ‎	tamšīna	يَمْشِينَ‎	yamšīna		
walk	subjunctiveالْمُضَارِع الْمَنْصُوب		m		أَمْشِيَ‎	ʔamšiya	تَمْشِيَ‎	tamšiya	يَمْشِيَ‎	yamšiya			تَمْشِيَا‎	tamšiyā	يَمْشِيَا‎	yamšiyā			نَمْشِيَ‎	namšiya	تَمْشُوا‎	tamšū	يَمْشُوا‎	yamšū		
walk	subjunctiveالْمُضَارِع الْمَنْصُوب		f		أَمْشِيَ‎	ʔamšiya	تَمْشِي‎	tamšī	تَمْشِيَ‎	tamšiya			تَمْشِيَا‎	tamšiyā	تَمْشِيَا‎	tamšiyā			نَمْشِيَ‎	namšiya	تَمْشِينَ‎	tamšīna	يَمْشِينَ‎	yamšīna		
walk	jussiveالْمُضَارِع الْمَجْزُوم		m		أَمْشِ‎	ʔamši	تَمْشِ‎	tamši	يَمْشِ‎	yamši			تَمْشِيَا‎	tamšiyā	يَمْشِيَا‎	yamšiyā			نَمْشِ‎	namši	تَمْشُوا‎	tamšū	يَمْشُوا‎	yamšū		
walk	jussiveالْمُضَارِع الْمَجْزُوم		f		أَمْشِ‎	ʔamši	تَمْشِي‎	tamšī	تَمْشِ‎	tamši			تَمْشِيَا‎	tamšiyā	تَمْشِيَا‎	tamšiyā			نَمْشِ‎	namši	تَمْشِينَ‎	tamšīna	يَمْشِينَ‎	yamšīna		
walk	imperativeالْأَمْر		m				اِمْشِ‎	imši					اِمْشِيَا‎	imšiyā							اِمْشُوا‎	imšū				
walk	imperativeالْأَمْر		f				اِمْشِي‎	imšī					اِمْشِيَا‎	imšiyā							اِمْشِينَ‎	imšīna				
walk	passive voiceالْفِعْل الْمَجْهُول		passive voiceالْفِعْل الْمَجْهُول		passive voiceالْفِعْل الْمَجْهُول		passive voiceالْفِعْل الْمَجْهُول		passive voiceالْفِعْل الْمَجْهُول		passive voiceالْفِعْل الْمَجْهُول		passive voiceالْفِعْل الْمَجْهُول		passive voiceالْفِعْل الْمَجْهُول		passive voiceالْفِعْل الْمَجْهُول		passive voiceالْفِعْل الْمَجْهُول		passive voiceالْفِعْل الْمَجْهُول		passive voiceالْفِعْل الْمَجْهُول			
walk					singularالْمُفْرَد		singularالْمُفْرَد		singularالْمُفْرَد				dualالْمُثَنَّى		dualالْمُثَنَّى				pluralالْجَمْع		pluralالْجَمْع		pluralالْجَمْع			
walk					1st personالْمُتَكَلِّم		2nd personالْمُخَاطَب		3rd personالْغَائِب				2nd personالْمُخَاطَب		3rd personالْغَائِب				1st personالْمُتَكَلِّم		2nd personالْمُخَاطَب		3rd personالْغَائِب			
walk	past (perfect) indicativeالْمَاضِي		m		—		—		مُشِيَ‎	mušiya			—		—				—		—		—			
walk	past (perfect) indicativeالْمَاضِي		f		—		—		—				—		—				—		—		—			
walk	non-past (imperfect) indicativeالْمُضَارِع الْمَرْفُوع		m		—		—		يُمْشَى‎	yumšā			—		—				—		—		—			
walk	non-past (imperfect) indicativeالْمُضَارِع الْمَرْفُوع		f		—		—		—				—		—				—		—		—			
walk	subjunctiveالْمُضَارِع الْمَنْصُوب		m		—		—		يُمْشَى‎	yumšā			—		—				—		—		—			
walk	subjunctiveالْمُضَارِع الْمَنْصُوب		f		—		—		—				—		—				—		—		—			
walk	jussiveالْمُضَارِع الْمَجْزُوم		m		—		—		يُمْشَ‎	yumša			—		—				—		—		—			
walk	jussiveالْمُضَارِع الْمَجْزُوم		f		—		—		—				—		—				—		—		—			
walk	verbal nounالْمَصْدَر		verbal nounالْمَصْدَر		verbal nounالْمَصْدَر		verbal nounالْمَصْدَر		verbal nounالْمَصْدَر		verbal nounالْمَصْدَر		مَشَاء‎	mašāʔ	مَشَاء‎	mašāʔ	مَشَاء‎	mašāʔ	مَشَاء‎	mašāʔ	مَشَاء‎	mašāʔ	مَشَاء‎	mašāʔ	مَشَاء‎	mašāʔ
walk	active participleاِسْم الْفَاعِل		active participleاِسْم الْفَاعِل		active participleاِسْم الْفَاعِل		active participleاِسْم الْفَاعِل		active participleاِسْم الْفَاعِل		active participleاِسْم الْفَاعِل		مَاشٍ‎	māšin	مَاشٍ‎	māšin	مَاشٍ‎	māšin	مَاشٍ‎	māšin	مَاشٍ‎	māšin	مَاشٍ‎	māšin	مَاشٍ‎	māšin
walk	passive participleاِسْم الْمَفْعُول		passive participleاِسْم الْمَفْعُول		passive participleاِسْم الْمَفْعُول		passive participleاِسْم الْمَفْعُول		passive participleاِسْم الْمَفْعُول		passive participleاِسْم الْمَفْعُول		مَمْشِيّ‎	mamšiyy	مَمْشِيّ‎	mamšiyy	مَمْشِيّ‎	mamšiyy	مَمْشِيّ‎	mamšiyy	مَمْشِيّ‎	mamšiyy	مَمْشِيّ‎	mamšiyy	مَمْشِيّ‎	mamšiyy
walk	active voiceالْفِعْل الْمَعْلُوم		active voiceالْفِعْل الْمَعْلُوم		active voiceالْفِعْل الْمَعْلُوم		active voiceالْفِعْل الْمَعْلُوم		active voiceالْفِعْل الْمَعْلُوم		active voiceالْفِعْل الْمَعْلُوم		active voiceالْفِعْل الْمَعْلُوم		active voiceالْفِعْل الْمَعْلُوم		active voiceالْفِعْل الْمَعْلُوم		active voiceالْفِعْل الْمَعْلُوم		active voiceالْفِعْل الْمَعْلُوم		active voiceالْفِعْل الْمَعْلُوم			
walk					singularالْمُفْرَد		singularالْمُفْرَد		singularالْمُفْرَد				dualالْمُثَنَّى		dualالْمُثَنَّى				pluralالْجَمْع		pluralالْجَمْع		pluralالْجَمْع			
walk					1st personالْمُتَكَلِّم		2nd personالْمُخَاطَب		3rd personالْغَائِب				2nd personالْمُخَاطَب		3rd personالْغَائِب				1st personالْمُتَكَلِّم		2nd personالْمُخَاطَب		3rd personالْغَائِب			
walk	past (perfect) indicativeالْمَاضِي		m		مَشَيْتُ‎	mašaytu	مَشَيْتَ‎	mašayta	مَشَى	mašā			مَشَيْتُمَا‎	mašaytumā	مَشَيَا‎	mašayā			مَشَيْنَا‎	mašaynā	مَشَيْتُمْ‎	mašaytum	مَشَوْا‎	mašaw		
walk	past (perfect) indicativeالْمَاضِي		f		مَشَيْتُ‎	mašaytu	مَشَيْتِ‎	mašayti	مَشَتْ‎	mašat			مَشَيْتُمَا‎	mašaytumā	مَشَتَا‎	mašatā			مَشَيْنَا‎	mašaynā	مَشَيْتُنَّ‎	mašaytunna	مَشَيْنَ‎	mašayna		
walk	non-past (imperfect) indicativeالْمُضَارِع الْمَرْفُوع		m		أَمْشِي‎	ʔamšī	تَمْشِي‎	tamšī	يَمْشِي‎	yamšī			تَمْشِيَانِ‎	tamšiyāni	يَمْشِيَانِ‎	yamšiyāni			نَمْشِي‎	namšī	تَمْشُونَ‎	tamšūna	يَمْشُونَ‎	yamšūna		
walk	non-past (imperfect) indicativeالْمُضَارِع الْمَرْفُوع		f		أَمْشِي‎	ʔamšī	تَمْشِينَ‎	tamšīna	تَمْشِي‎	tamšī			تَمْشِيَانِ‎	tamšiyāni	تَمْشِيَانِ‎	tamšiyāni			نَمْشِي‎	namšī	تَمْشِينَ‎	tamšīna	يَمْشِينَ‎	yamšīna		
walk	subjunctiveالْمُضَارِع الْمَنْصُوب		m		أَمْشِيَ‎	ʔamšiya	تَمْشِيَ‎	tamšiya	يَمْشِيَ‎	yamšiya			تَمْشِيَا‎	tamšiyā	يَمْشِيَا‎	yamšiyā			نَمْشِيَ‎	namšiya	تَمْشُوا‎	tamšū	يَمْشُوا‎	yamšū		
walk	subjunctiveالْمُضَارِع الْمَنْصُوب		f		أَمْشِيَ‎	ʔamšiya	تَمْشِي‎	tamšī	تَمْشِيَ‎	tamšiya			تَمْشِيَا‎	tamšiyā	تَمْشِيَا‎	tamšiyā			نَمْشِيَ‎	namšiya	تَمْشِينَ‎	tamšīna	يَمْشِينَ‎	yamšīna		
walk	jussiveالْمُضَارِع الْمَجْزُوم		m		أَمْشِ‎	ʔamši	تَمْشِ‎	tamši	يَمْشِ‎	yamši			تَمْشِيَا‎	tamšiyā	يَمْشِيَا‎	yamšiyā			نَمْشِ‎	namši	تَمْشُوا‎	tamšū	يَمْشُوا‎	yamšū		
walk	jussiveالْمُضَارِع الْمَجْزُوم		f		أَمْشِ‎	ʔamši	تَمْشِي‎	tamšī	تَمْشِ‎	tamši			تَمْشِيَا‎	tamšiyā	تَمْشِيَا‎	tamšiyā			نَمْشِ‎	namši	تَمْشِينَ‎	tamšīna	يَمْشِينَ‎	yamšīna		
walk	imperativeالْأَمْر		m				اِمْشِ‎	imši					اِمْشِيَا‎	imšiyā							اِمْشُوا‎	imšū				
walk	imperativeالْأَمْر		f				اِمْشِي‎	imšī					اِمْشِيَا‎	imšiyā							اِمْشِينَ‎	imšīna				
walk	passive voiceالْفِعْل الْمَجْهُول		passive voiceالْفِعْل الْمَجْهُول		passive voiceالْفِعْل الْمَجْهُول		passive voiceالْفِعْل الْمَجْهُول		passive voiceالْفِعْل الْمَجْهُول		passive voiceالْفِعْل الْمَجْهُول		passive voiceالْفِعْل الْمَجْهُول		passive voiceالْفِعْل الْمَجْهُول		passive voiceالْفِعْل الْمَجْهُول		passive voiceالْفِعْل الْمَجْهُول		passive voiceالْفِعْل الْمَجْهُول		passive voiceالْفِعْل الْمَجْهُول			
walk					singularالْمُفْرَد		singularالْمُفْرَد		singularالْمُفْرَد				dualالْمُثَنَّى		dualالْمُثَنَّى				pluralالْجَمْع		pluralالْجَمْع		pluralالْجَمْع			
walk					1st personالْمُتَكَلِّم		2nd personالْمُخَاطَب		3rd personالْغَائِب				2nd personالْمُخَاطَب		3rd personالْغَائِب				1st personالْمُتَكَلِّم		2nd personالْمُخَاطَب		3rd personالْغَائِب			
walk	past (perfect) indicativeالْمَاضِي		m		—		—		مُشِيَ‎	mušiya			—		—				—		—		—			
walk	past (perfect) indicativeالْمَاضِي		f		—		—		—				—		—				—		—		—			
walk	non-past (imperfect) indicativeالْمُضَارِع الْمَرْفُوع		m		—		—		يُمْشَى‎	yumšā			—		—				—		—		—			
walk	non-past (imperfect) indicativeالْمُضَارِع الْمَرْفُوع		f		—		—		—				—		—				—		—		—			
walk	subjunctiveالْمُضَارِع الْمَنْصُوب		m		—		—		يُمْشَى‎	yumšā			—		—				—		—		—			
walk	subjunctiveالْمُضَارِع الْمَنْصُوب		f		—		—		—				—		—				—		—		—			
walk	jussiveالْمُضَارِع الْمَجْزُوم		m		—		—		يُمْشَ‎	yumša			—		—				—		—		—			
walk	jussiveالْمُضَارِع الْمَجْزُوم		f		—		—		—				—		—				—		—		—			
